!! # Noun inflection
! ---------------

!! Nenets nouns inflect in cases.


LEXICON N_ҢЭ-RUS 
!! **LEXICON æLEXNAME@ 
+Rus: N_ҢЭ ;
LEXICON N_ҢЭ  !!≈ * **@CODE@** ңэ:ңэ 1  ProsSg -вна
! no change in stem
! ңэ ŋæ     ңэн’ ŋæn°h	ңэˮ ŋæq	ңэ ŋæ
!! Yaml: **xo, ngaeTS**
: NMN_ҢЭ ;
LEXICON NMN_ҢЭ
!! **LEXICON æLEXNAME@ 
 NEW-ODD-SYLL-NO-VOWEL-CHANGE-I2E ;
! +Pl+Nom +Abs
! +Sg+Acc, +Sg+Gen, +Sg+Nom,
! +Nom+Der/Cop+Ind+Aor+ScSg3
! +Nom+Der/Cop+Ind+Aor+ScPl3
 NEW-AFF-2CENTERS-PRED-NOM_Даваˮ ;
 NEW-AFF-2CENTERS-PRED-NOM_Дваˮ ;
 NEW-AFF-3CENTERS-EQU_Дремʼ ;
 NEW-AFF-2CENTERS-CLOSED-PRED-ACC/GEN_Дамда ;
 NEW-ODD-SYLL-SGSCHWA-VARIANT-STEMS-PRED-ACC/GEN/NOM_дами ;
 NEW-ODD-SYLL-SGSCHWA-VARIANT-STEMS-PRED-ACC/GEN/NOM_дми ;
! +Pred+Acc+PxSg1+Use/SpellNoSugg, PxDu1, PxPl1
! +Pred+Gen+PxSg1+Use/SpellNoSugg, PxDu1, PxPl1
! +Pred+Nom+PxSg1+Use/SpellNoSugg, +PxSg3, PxDu. PxPl.
 NEW-ODD-SYLL-DU-NOM_Каʼ ;
 NEW-ODD-SYLL-SG-LOC_Кана ;
 NEW-ODD-SYLL-SGSTEMS-LESS-SCHWA-VARIANTS ;
 NEW-ODD-SYLL-PLVOWELVARIANTS-LESS-PROS ;
 NEW-SG-PROS_вна ;
 NEW-ODD-SYLL-PLPROSPXSUF_ˮVмна ;

LEXICON N_ҢЭ-Pal/Var  !!≈ * **@CODE@** ңэ:ңэ 1  ProsSg -вна
! no change in stem
! ңэ ŋæ     ңэн’ ŋæn°h	ңэˮ ŋæq	ңэ ŋæ
!! Yaml: **nyeTS**
: NEW-ODD-SYLL-NO-VOWEL-CHANGE-I2E ;
: NEW-AFF-2CENTERS-PRED-NOM_Даваˮ ;
: NEW-AFF-2CENTERS-PRED-NOM_Дваˮ ;
: NEW-AFF-3CENTERS-EQU_Дремʼ ;
: NEW-AFF-2CENTERS-CLOSED-PRED-ACC/GEN_Дамда ;
: NEW-ODD-SYLL-SGSCHWA-VARIANT-STEMS-PRED-ACC/GEN/NOM_дами ;
: NEW-ODD-SYLL-SGSCHWA-VARIANT-STEMS-PRED-ACC/GEN/NOM_дми ;
: NEW-ODD-SYLL-DU-NOM_Каʼ ;
: NEW-ODD-SYLL-SG-LOC_Кана ;
: NEW-ODD-SYLL-SG-LOC_Каня ; !pal/var
: NEW-ODD-SYLL-SGSTEMS-LESS-SCHWA-VARIANTS ;
: NEW-ODD-SYLL-SGSTEMS-LESS-SCHWA-VARIANTS_Дё ; !pal/var
: NEW-ODD-SYLL-PLVOWELVARIANTS-LESS-PROS ;
: NEW-SG-PROS_вна ;
: NEW-SG-PROS_вня ; !pal/var
: NEW-ODD-SYLL-PLPROSPXSUF_ˮVмна ;
: NEW-ODD-SYLL-PLPROSPXSUF_ˮVмня ; !pal/var

LEXICON N_Ё  !!≈ * **@CODE@** я:я 2 ProsSg -вна
!! Yaml: **ya, yaTS**
! /total=3/
! я ya	ян’ yan°h	яˮ yaq	ё yo
: NEW-ODD-SYLL-NO-VOWEL-CHANGE-I2E ;
! +Pl+Nom +Abs
! +Sg+Acc, +Sg+Gen, +Sg+Nom,
! +Nom+Der/Cop+Ind+Aor+ScSg3
! +Nom+Der/Cop+Ind+Aor+ScPl3
: NEW-AFF-2CENTERS-PRED-NOM_Даваˮ ;
: NEW-AFF-3CENTERS-EQU_Даремʼ ;
: NEW-AFF-2CENTERS-PRED-NOM_Дваˮ ;
: NEW-AFF-3CENTERS-EQU_Дремʼ ;
: NEW-AFF-2CENTERS-CLOSED-PRED-ACC/GEN_Дамда ;
: NEW-ODD-SYLL-SGSCHWA-VARIANT-STEMS-PRED-ACC/GEN/NOM_дами ;
: NEW-AFF-2CENTERS-CLOSED-PRED-ACC/GEN_Дмда ;
: NEW-ODD-SYLL-SGSCHWA-VARIANT-STEMS-PRED-ACC/GEN/NOM_дми ;

: NEW-ODD-SYLL-DU-NOM_Каʼ ;
: NEW-ODD-SYLL-SG-LOC_Кана ;
: NEW-SG-PROS_вна ;
: NEW-ODD-SYLL-SGSTEMS-LESS-SCHWA-VARIANTS ;
:%^A2O NEW-ODD-SYLL-PLVOWELVARIANTS-LESS-PROS ;
! +Pl+Acc X +Abs +PxSg. +PxDu. +PxPl.
! +Pl+Gen X +Abs +PxSg. +PxDu. +PxPl.
! +Pl+Nom X +PxSg. +PxDu. +PxPl.
! +Pl+Nom+PxSg1+Der/Cop+Ind+Aor+ScPl3
! +Pl+Nom+PxSg2+Der/Cop+Ind+Aor+ScPl3

:%^A2O NEW-ODD-SYLL-PLPROSPXSUF_ˮVмна ;
: NEW-ODD-SYLL-PLPROSPXSUF_ˮVмна ;

LEXICON N_ПИ  !!≈ * **@CODE@** пя:пя 3 ProsSg -вна
!! Yaml: **N-pyaTS**
! /total=3/
! пя pya	пян’ pyan°h	пяˮ pyaq	пи pyí
!: NMN_ПИ ;
!: NMN_МУНО ;
: NEW-ODD-SYLL-NO-VOWEL-CHANGE-I2E ;
: NEW-AFF-2CENTERS-PRED-NOM_Даваˮ ;
: NEW-AFF-2CENTERS-PRED-NOM_Дваˮ ;
: NEW-AFF-3CENTERS-EQU_Дремʼ ;
: NEW-AFF-2CENTERS-CLOSED-PRED-ACC/GEN_Дамда ;
: NEW-ODD-SYLL-SGSCHWA-VARIANT-STEMS-PRED-ACC/GEN/NOM_дами ;
: NEW-ODD-SYLL-SGSCHWA-VARIANT-STEMS-PRED-ACC/GEN/NOM_дми ;
: NEW-ODD-SYLL-DU-NOM_Каʼ ;
: NEW-ODD-SYLL-SG-LOC_Кана ;
: NEW-SG-PROS_вна ;
: NEW-ODD-SYLL-SGSTEMS-LESS-SCHWA-VARIANTS ;
:%^A2I NEW-ODD-SYLL-PLVOWELVARIANTS-LESS-PROS ; !PLACCSUF_Zero
: NEW-ODD-SYLL-PLPROSPXSUF_ˮVмна ;

LEXICON N_ТЫ  !!≈ * **@CODE@** ты: 4 ProsSg -вна
!! Yaml: **tyTS**
! /total=4/
! ты ti	тэ̇н’ ten°h	тыˮ tiq	ты tí
: NEW-ODD-SYLL-NO-VOWEL-CHANGE-I2E ;
:%^VowLower NEW-ODD-SYLL-SGSCHWA-VARIANT-STEMS ;
:%^VowLower NEW-ODD-SYLL-DU-NOM_Каʼ ;
:%^VowLower NEW-ODD-SYLL-SG-LOC_Кана ;
:%^VowLower NEW-SG-PROS_вна ;
:%^VowLower NEW-ODD-SYLL-SGSTEMS-LESS-SCHWA-VARIANTS ;

: NEW-ODD-SYLL-PLVOWELVARIANTS-LESS-PROS ; !PLACCSUF_Zero
:%^VowLower NEW-ODD-SYLL-PLPROSPXSUF_ˮVмна ;



LEXICON N_ХАВО  !!≈ * **@CODE@** ха: 5 ProsSg -вна
!! Yaml: **tyTS**
! /total=1/
! ха xa	хан’ xan°h	хаˮ xaq	хаво xawo
!: NMN_ХАВО ;
!: NMN_МУНО ;
: NEW-ODD-SYLL-NO-VOWEL-CHANGE-I2E ;
: NEW-AFF-2CENTERS-PRED-NOM_Даваˮ ;
: NEW-AFF-3CENTERS-EQU_Даремʼ ;
: NEW-AFF-2CENTERS-PRED-NOM_Дваˮ ;
: NEW-AFF-3CENTERS-EQU_Дремʼ ;
: NEW-AFF-2CENTERS-CLOSED-PRED-ACC/GEN_Дамда ;
: NEW-ODD-SYLL-SGSCHWA-VARIANT-STEMS-PRED-ACC/GEN/NOM_дами ;
: NEW-AFF-2CENTERS-CLOSED-PRED-ACC/GEN_Дмда ;
: NEW-ODD-SYLL-SGSCHWA-VARIANT-STEMS-PRED-ACC/GEN/NOM_дми ;

: NEW-ODD-SYLL-DU-NOM_Каʼ ;
: NEW-ODD-SYLL-SG-LOC_Кана ;
: NEW-SG-PROS_вна ;
: NEW-ODD-SYLL-SGSTEMS-LESS-SCHWA-VARIANTS ;
!:во MUNO_O ; 
:во NEW-ODD-SYLL-PLVOWELVARIANTS-LESS-PROS ;
:во NEW-ODD-SYLL-PLPROSPXSUF_ˮVмна ;


LEXICON N_СЁЁ  !!≈ * **@CODE@** сё: 6 ProsSg -вна
! /total=0/
!= * Yaml: __syoyoTS__
! сё syo	сён’ syon°h	сёˮ syoq	сёё syoyo
: NEW-ODD-SYLL-NO-VOWEL-CHANGE-I2E ;
: NEW-AFF-2CENTERS-PRED-NOM_Даваˮ ;
: NEW-AFF-2CENTERS-PRED-NOM_Дваˮ ;
: NEW-AFF-3CENTERS-EQU_Дремʼ ;
: NEW-AFF-2CENTERS-CLOSED-PRED-ACC/GEN_Дамда ;
: NEW-ODD-SYLL-SGSCHWA-VARIANT-STEMS-PRED-ACC/GEN/NOM_дами ;
: NEW-ODD-SYLL-SGSCHWA-VARIANT-STEMS-PRED-ACC/GEN/NOM_дми ;
: NEW-ODD-SYLL-DU-NOM_Каʼ ;
: NEW-ODD-SYLL-SG-LOC_Кана ;
: NEW-SG-PROS_вна ;
: NEW-ODD-SYLL-SGSTEMS-LESS-SCHWA-VARIANTS ;
:ё NEW-EVEN-SYLL-PLVOWELVARIANTS-LESS-PROS ;
:ё NEW-EVEN-SYLL-PLPROSPXSUF_ˮмана ;
:е NEW-EVEN-SYLL-PLVOWELVARIANTS-LESS-PROS ;
:е NEW-EVEN-SYLL-PLPROSPXSUF_ˮмана ;


LEXICON N_ИБЕ  !!≈ * **@CODE@** и: 7 ProsSg -вна
! /total=0/
! и yí	ин’ yín°h	иˮ yíq	ибе yíbye
: NEW-ODD-SYLL-NO-VOWEL-CHANGE-I2E ;
: NEW-EVEN-SYLL-SGSCHWA-VARIANT-STEMS ;
: NEW-ODD-SYLL-DU-NOM_Каʼ ;
: NEW-EVEN-SYLL-SG-LOC_Кана ;
: NEW-SG-PROS_вна ;
: NEW-ODD-SYLL-SGSTEMS-LESS-SCHWA-VARIANTS ;
:бе NEW-ODD-SYLL-PLVOWELVARIANTS-LESS-PROS ;
:бе NEW-EVEN-SYLL-PLPROSPXSUF_ˮмана ;

LEXICON N_ХАБИЕ  !!≈ * **@CODE@** хӑби:8ProsSg -вна
! /total=0/
! хӑби xəbyi	хӑбин’ xəbyin°h	хӑбиˮ xəbyiq	хӑбие xəbyiy
: NEW-ODD-SYLL-NO-VOWEL-CHANGE-I2E ;
: NEW-EVEN-SYLL-SGSCHWA-VARIANT-STEMS ;
: NEW-ODD-SYLL-DU-NOM_Каʼ ;
: NEW-EVEN-SYLL-SG-LOC_Кана ;
: NEW-SG-PROS_вна ;
: NEW-ODD-SYLL-SGSTEMS-LESS-SCHWA-VARIANTS ;
:е NEW-ODD-SYLL-PLVOWELVARIANTS-LESS-PROS ;
:е NEW-EVEN-SYLL-PLPROSPXSUF_ˮмана ;

LEXICON N_ПАНЫ  !!≈ * **@CODE@** пӑны:пӑн 9 ы!ProsSg -(э)вна
! /total=30/
! пӑны pəni°	пӑнэн’ pənen°h	пӑныˮ pəni°q	пӑны pəni°
:° NEW-ODD-SYLL-NO-VOWEL-CHANGE-I2E ;
:° NEW-EVEN-SYLL-SGSCHWA-VARIANT-STEMS ;
:° NEW-ODD-SYLL-DU-NOM_Каʼ ;
:° NEW-EVEN-SYLL-SG-LOC_Кана ;
:у NEW-SG-PROS_вна ;
:° NEW-ODD-SYLL-SGSTEMS-LESS-SCHWA-VARIANTS ;
:%^VowLower NEW-ODD-SYLL-PLVOWELVARIANTS-LESS-PROS ;
:%^VowLower NEW-EVEN-SYLL-PLPROSPXSUF_ˮмана ;


LEXICON N_ХУСУВЭЙ  !!≈ * **@CODE@** хусувэй: 10 ProsSg -ювна
! /total=17/
! хусувэй xusuwey°	хусувэн’ xusuwen°h	хусувэйˮ xusuwey°q	хусувэй xusuwey°
:° NEW-ODD-SYLL-NO-VOWEL-CHANGE-I2E ;
:° NEW-EVEN-SYLL-SGSCHWA-VARIANT-STEMS ;
:° NEW-ODD-SYLL-DU-NOM_Каʼ ;
:° NEW-EVEN-SYLL-SG-LOC_Кана ;
:у NEW-SG-PROS_вна ;
:° NEW-ODD-SYLL-SGSTEMS-LESS-SCHWA-VARIANTS ;
:° NEW-ODD-SYLL-PLVOWELVARIANTS-LESS-PROS ;
:° NEW-EVEN-SYLL-PLPROSPXSUF_ˮмана ;


LEXICON N_ХАНО  !!≈ * **@CODE@** хӑн: 11P ProsSg -увна
!! Yaml: **xano**
! /total=27/
! хӑн xən°	хӑнӑн’ xənən°h	хӑнˮ xən°q	хӑно xəno
: NMN_ХАНО ;
LEXICON NMN_ХАНО
:° NEW-ODD-SYLL-NO-VOWEL-CHANGE-I2E ;
:° NEW-EVEN-SYLL-SGSCHWA-VARIANT-STEMS ;
:° NEW-ODD-SYLL-DU-NOM_Каʼ ;
:° NEW-EVEN-SYLL-SG-LOC_Кана ;
:у NEW-SG-PROS_вна ;
:° NEW-ODD-SYLL-SGSTEMS-LESS-SCHWA-VARIANTS ;
:о NEW-ODD-SYLL-PLVOWELVARIANTS-LESS-PROS ;
:о NEW-EVEN-SYLL-PLPROSPXSUF_ˮмана ;


LEXICON N_ХАНО-SG
: NMN_ХАНО-SG ;
LEXICON N_ХАНО-PL
: NMN_ХАНО-PL ;

LEXICON N_ТИРЕ-RUS  
+Rus: N_ТИРЕ ;
LEXICON N_ТИРЕ  !!≈ * **@CODE@** тир: 12 ProsSg -увна
! /total=3/
! тир tyír°	тирӑн’ tyírən°h	тирˮ tyír°q	тире tyírye
:° NEW-ODD-SYLL-NO-VOWEL-CHANGE-I2E ;
:° NEW-EVEN-SYLL-SGSCHWA-VARIANT-STEMS ;
:° NEW-ODD-SYLL-DU-NOM_Каʼ ;
:° NEW-EVEN-SYLL-SG-LOC_Кана ;
:у NEW-SG-PROS_вна ;
:° NEW-ODD-SYLL-SGSTEMS-LESS-SCHWA-VARIANTS ;
:е NEW-ODD-SYLL-PLVOWELVARIANTS-LESS-PROS ;
:е NEW-EVEN-SYLL-PLPROSPXSUF_ˮмана ;
!: NMN_ТИРЕ ;

LEXICON N_ЕД-RUS
+Rus: N_ЕД ;
LEXICON N_ЕД  !!≈ * **@CODE@** ед: 13 ProsSg -увна /-ювна
! /total=98/
! ед yed°	едӑн’ yedən°h	едˮ yed°q	ед yed°
!:° NMN_МУНО ;
!:° MUNO_O ;
:° NEW-ODD-SYLL-NO-VOWEL-CHANGE-I2E ;
:° NEW-AFF-2CENTERS-PRED-NOM_Даваˮ ;
:а NEW-AFF-2CENTERS-PRED-NOM_Даваˮ ;
:° NEW-AFF-3CENTERS-EQU_Даремʼ ;
:° NEW-AFF-2CENTERS-CLOSED-PRED-ACC/GEN_Дамда ;
:а NEW-AFF-2CENTERS-CLOSED-PRED-ACC/GEN_Дамда ;
:° NEW-ODD-SYLL-SGSCHWA-VARIANT-STEMS-PRED-ACC/GEN/NOM_дами ;
:а NEW-ODD-SYLL-SGSCHWA-VARIANT-STEMS-PRED-ACC/GEN/NOM_дами ;
!:° NEW-EVEN-SYLL-SGSCHWA-VARIANT-STEMS ;
:° NEW-ODD-SYLL-DU-NOM_Каʼ ;
:а NEW-SG-GEN-PXSG1_ни ;
:° NEW-EVEN-SYLL-SG-LOC_Кана ;
:° NEW-SG-PROS_вна ;
:а NEW-SG-NOM-PXSG1/SG2/DU2/PL2 ;
:° NEW-ODD-SYLL-SGSTEMS-LESS-SCHWA-VARIANTS ;
:° NEW-ODD-SYLL-PLVOWELVARIANTS-LESS-PROS ;
:а  NEW-PL-NOM-PXSG3-2-PL3 ;
:° NEW-EVEN-SYLL-PLPROSPXSUF_ˮмана ;
!+Lim:ри NMN_ҢЭ ;

LEXICON N_МАРАҢГЫ-RUS
+Rus: N_МАРАҢГЫ ;
LEXICON N_МАРАҢГЫ  !!≈ * **@CODE@** мӑраңга: 14PProsSg -вна
! /total=15/
! мӑраңга məraŋka	мӑраңган’ məraŋkan°h	мӑраңгаˮ məraŋkaq	мӑраңгы məraŋki
: NEW-ODD-SYLL-NO-VOWEL-CHANGE-I2E ;
: NEW-AFF-2CENTERS-PRED-NOM_Даваˮ ;
: NEW-AFF-2CENTERS-PRED-NOM_Дваˮ ;
: NEW-AFF-3CENTERS-EQU_Дремʼ ;
: NEW-AFF-2CENTERS-CLOSED-PRED-ACC/GEN_Дамда ;
: NEW-ODD-SYLL-SGSCHWA-VARIANT-STEMS-PRED-ACC/GEN/NOM_дами ;
: NEW-ODD-SYLL-SGSCHWA-VARIANT-STEMS-PRED-ACC/GEN/NOM_дми ;
: NEW-ODD-SYLL-DU-NOM_Каʼ ;
: NEW-ODD-SYLL-SG-LOC_Кана ;
: NEW-SG-PROS_вна ;
: NEW-ODD-SYLL-SGSTEMS-LESS-SCHWA-VARIANTS ;
:%^A2I NEW-ODD-SYLL-PLVOWELVARIANTS-LESS-PROS ;
:%^A2I NEW-ODD-SYLL-PLPROSPXSUF_ˮмна ;


LEXICON N_МАРАҢГЫ-SG
:	NMN_МАРАҢГЫ-SG ;
LEXICON N_МАРАҢГЫ-PL
:	NMN_МАРАҢГЫ-PL ;

LEXICON N_ҢУДИ-RUS 
+Rus: N_ҢУДИ ;

LEXICON N_ҢУДИ  !!≈ * **@CODE@** ңуда: 15 ProsSg -вна
! /total=53/
! ңуда ŋuda	ңудан’ ŋudan°h	ңудаˮ ŋudaq	ңуди ŋudyi
!! Yaml: **N-ngudiTS**
: NEW-ODD-SYLL-NO-VOWEL-CHANGE-I2E ;
: NEW-ODD-SYLL-SGSTEMS-LESS-SCHWA-VARIANTS ;
!
!EVEN
: NEW-AFF-2CENTERS-PRED-NOM_Даваˮ ;
: NEW-AFF-3CENTERS-EQU_Даремʼ ;
: NEW-AFF-2CENTERS-CLOSED-PRED-ACC/GEN_Дамда ;
: NEW-ODD-SYLL-SGSCHWA-VARIANT-STEMS-PRED-ACC/GEN/NOM_дами ;
: NEW-ODD-SYLL-DU-NOM_Каʼ ;
: NEW-EVEN-SYLL-SG-LOC_Кана ;
: NEW-SG-PROS_вна ;
:%^A2I NEW-ODD-SYLL-PLVOWELVARIANTS-LESS-PROS ;
:%^A2I NEW-EVEN-SYLL-PLPROSPXSUF_ˮмана ;
!+Lim:ри NMN_ҢЭ ;

LEXICON N_ЕСИ  !!≈ * **@CODE@** ая̆ха: 16PProsSg -вна
! /total=1/
! я̆ха yəxa	я̆хан’ yəxan°h	я̆хаˮ yəxaq	еси yesy
!! Yaml: **N-yaxaTS**
: NEW-ODD-SYLL-NO-VOWEL-CHANGE-I2E ;
!EVEN
: NEW-AFF-2CENTERS-PRED-NOM_Даваˮ ;
: NEW-AFF-3CENTERS-EQU_Даремʼ ;
: NEW-AFF-2CENTERS-PRED-NOM_Дваˮ ;
: NEW-AFF-3CENTERS-EQU_Дремʼ ;
: NEW-AFF-2CENTERS-CLOSED-PRED-ACC/GEN_Дамда ;
: NEW-ODD-SYLL-SGSCHWA-VARIANT-STEMS-PRED-ACC/GEN/NOM_дами ;
: NEW-AFF-2CENTERS-CLOSED-PRED-ACC/GEN_Дмда ;
: NEW-ODD-SYLL-SGSCHWA-VARIANT-STEMS-PRED-ACC/GEN/NOM_дми ;
: NEW-ODD-SYLL-DU-NOM_Каʼ ;
: NEW-EVEN-SYLL-SG-LOC_Кана ;
: NEW-SG-PROS_вна ;
: NEW-ODD-SYLL-SGSTEMS-LESS-SCHWA-VARIANTS ;
:%^A2I NEW-ODD-SYLL-PLVOWELVARIANTS-LESS-PROS ;
:%^A2I NEW-EVEN-SYLL-PLPROSPXSUF_ˮмана ;


LEXICON N_ҢОДИ-RUS 
+Rus: N_ҢОДИ ;
LEXICON N_ҢОДИ  !!≈ * **@CODE@** ңодя: 17 ProsSg -вна
!! Yaml: **N-ngodiTS**
: NEW-ODD-SYLL-NO-VOWEL-CHANGE-I2E ;
!EVEN
: NEW-AFF-2CENTERS-PRED-NOM_Даваˮ ;
: NEW-AFF-3CENTERS-EQU_Даремʼ ;
!: NEW-AFF-2CENTERS-PRED-NOM_Дваˮ ;
!: NEW-AFF-3CENTERS-EQU_Дремʼ ;
: NEW-AFF-2CENTERS-CLOSED-PRED-ACC/GEN_Дамда ;
: NEW-ODD-SYLL-SGSCHWA-VARIANT-STEMS-PRED-ACC/GEN/NOM_дами ;
!: NEW-AFF-2CENTERS-CLOSED-PRED-ACC/GEN_Дмда ;
!: NEW-ODD-SYLL-SGSCHWA-VARIANT-STEMS-PRED-ACC/GEN/NOM_дми ;
: NEW-ODD-SYLL-DU-NOM_Каʼ ;
: NEW-EVEN-SYLL-SG-LOC_Кана ;
: NEW-SG-PROS_вна ;
: NEW-ODD-SYLL-SGSTEMS-LESS-SCHWA-VARIANTS ;
:%^A2I NEW-ODD-SYLL-PLVOWELVARIANTS-LESS-PROS ;
:%^A2I NEW-EVEN-SYLL-PLPROSPXSUF_ˮмана ;


LEXICON N_ЯЛЭ  !!≈ * **@CODE@** яля: 18 ProsSg -вна
! /total=2/
! яля yalya	ялян’ yalyan°h	яляˮ yalyaq	ялэ yale
: NEW-ODD-SYLL-NO-VOWEL-CHANGE-I2E ;
!EVEN
: NEW-AFF-2CENTERS-PRED-NOM_Даваˮ ;
: NEW-AFF-3CENTERS-EQU_Даремʼ ;
: NEW-AFF-2CENTERS-PRED-NOM_Дваˮ ;
: NEW-AFF-3CENTERS-EQU_Дремʼ ;
: NEW-AFF-2CENTERS-CLOSED-PRED-ACC/GEN_Дамда ;
: NEW-ODD-SYLL-SGSCHWA-VARIANT-STEMS-PRED-ACC/GEN/NOM_дами ;
: NEW-AFF-2CENTERS-CLOSED-PRED-ACC/GEN_Дмда ;
: NEW-ODD-SYLL-SGSCHWA-VARIANT-STEMS-PRED-ACC/GEN/NOM_дми ;
: NEW-ODD-SYLL-DU-NOM_Каʼ ;
: NEW-EVEN-SYLL-SG-LOC_Кана ;
: NEW-SG-PROS_вна ;
: NEW-ODD-SYLL-SGSTEMS-LESS-SCHWA-VARIANTS ;
:%^HardFronting NEW-ODD-SYLL-PLVOWELVARIANTS-LESS-PROS ;
:%^HardFronting NEW-EVEN-SYLL-PLPROSPXSUF_ˮмана ;

LEXICON N_ХОБ-RUS
+Rus: N_ХОБ ;
LEXICON N_ХОБ  !!≈ * **@CODE@** хоба:хоба 19 ProsSg -вна
!! Yaml: **xob**
! /total=25/
! хоба xoba	хобан’ xoban°h	хобаˮ xobaq	хоб xob°
: NEW-ODD-SYLL-NO-VOWEL-CHANGE-I2E ;
!EVEN
: NEW-AFF-2CENTERS-PRED-NOM_Даваˮ ;
: NEW-AFF-3CENTERS-EQU_Даремʼ ;
: NEW-AFF-2CENTERS-PRED-NOM_Дваˮ ;
: NEW-AFF-3CENTERS-EQU_Дремʼ ;
: NEW-AFF-2CENTERS-CLOSED-PRED-ACC/GEN_Дамда ;
: NEW-ODD-SYLL-SGSCHWA-VARIANT-STEMS-PRED-ACC/GEN/NOM_дами ;
: NEW-AFF-2CENTERS-CLOSED-PRED-ACC/GEN_Дмда ;
: NEW-ODD-SYLL-SGSCHWA-VARIANT-STEMS-PRED-ACC/GEN/NOM_дми ;
: NEW-ODD-SYLL-DU-NOM_Каʼ ;
: NEW-EVEN-SYLL-SG-LOC_Кана ;
: NEW-SG-PROS_вна ;
: NEW-ODD-SYLL-SGSTEMS-LESS-SCHWA-VARIANTS ;
:%^VowLoss NEW-ODD-SYLL-PLVOWELVARIANTS-LESS-PROS ;
:%^VowLoss NEW-EVEN-SYLL-PLPROSPXSUF_ˮмана ;

LEXICON N_ТЁН  !!≈ * **@CODE@** тёня:тёня 20 ProsSg -вна
!! Yaml: **tyon**
! /total=14/
!тёня tyonya	тёнян’ tyonyan°h	тёняˮ tyonyaq	тён tyon°
: NEW-ODD-SYLL-NO-VOWEL-CHANGE-I2E ;
!EVEN
: NEW-AFF-2CENTERS-PRED-NOM_Даваˮ ;
: NEW-AFF-3CENTERS-EQU_Даремʼ ;
: NEW-AFF-2CENTERS-PRED-NOM_Дваˮ ;
: NEW-AFF-3CENTERS-EQU_Дремʼ ;
: NEW-AFF-2CENTERS-CLOSED-PRED-ACC/GEN_Дамда ;
: NEW-ODD-SYLL-SGSCHWA-VARIANT-STEMS-PRED-ACC/GEN/NOM_дами ;
: NEW-AFF-2CENTERS-CLOSED-PRED-ACC/GEN_Дмда ;
: NEW-ODD-SYLL-SGSCHWA-VARIANT-STEMS-PRED-ACC/GEN/NOM_дми ;
: NEW-ODD-SYLL-DU-NOM_Каʼ ;
: NEW-EVEN-SYLL-SG-LOC_Кана ;
: NEW-SG-PROS_вна ;
: NEW-ODD-SYLL-SGSTEMS-LESS-SCHWA-VARIANTS ;
:%^PalLoss%^VowLoss NEW-ODD-SYLL-PLVOWELVARIANTS-LESS-PROS ;
:%^PalLoss%^VowLoss NEW-EVEN-SYLL-PLPROSPXSUF_ˮмана ;

LEXICON N_ПИСЬ !!≈ * **@CODE@** пися: 21 ProsSg -вна
! /total=10/
! пися pyísya  писян’ pyísyan°h писяˮ pyísyaq  пись pyísy°
: NEW-ODD-SYLL-NO-VOWEL-CHANGE-I2E ;
!EVEN
: NEW-AFF-2CENTERS-PRED-NOM_Даваˮ ;
: NEW-AFF-3CENTERS-EQU_Даремʼ ;
: NEW-AFF-2CENTERS-PRED-NOM_Дваˮ ;
: NEW-AFF-3CENTERS-EQU_Дремʼ ;
: NEW-AFF-2CENTERS-CLOSED-PRED-ACC/GEN_Дамда ;
: NEW-ODD-SYLL-SGSCHWA-VARIANT-STEMS-PRED-ACC/GEN/NOM_дами ;
: NEW-AFF-2CENTERS-CLOSED-PRED-ACC/GEN_Дмда ;
: NEW-ODD-SYLL-SGSCHWA-VARIANT-STEMS-PRED-ACC/GEN/NOM_дми ;
: NEW-ODD-SYLL-DU-NOM_Каʼ ;
: NEW-EVEN-SYLL-SG-LOC_Кана ;
: NEW-SG-PROS_вна ;
: NEW-ODD-SYLL-SGSTEMS-LESS-SCHWA-VARIANTS ;
:%^VowLoss NEW-ODD-SYLL-PLVOWELVARIANTS-LESS-PROS ;
:%^VowLoss NEW-EVEN-SYLL-PLPROSPXSUF_ˮмана ;

LEXICON N_ХАСЕВ  !!≈ * **@CODE@** хасава: 22 ProsSg -вна
! /total=1/
! хасава xasawa        хасаван’ xasawan°h      хасаваˮ xasawaq хасев xasyew°
: NEW-ODD-SYLL-NO-VOWEL-CHANGE-I2E ;
!EVEN
: NEW-AFF-2CENTERS-PRED-NOM_Даваˮ ;
: NEW-AFF-3CENTERS-EQU_Даремʼ ;
: NEW-AFF-2CENTERS-PRED-NOM_Дваˮ ;
: NEW-AFF-3CENTERS-EQU_Дремʼ ;
: NEW-AFF-2CENTERS-CLOSED-PRED-ACC/GEN_Дамда ;
: NEW-ODD-SYLL-SGSCHWA-VARIANT-STEMS-PRED-ACC/GEN/NOM_дами ;
: NEW-AFF-2CENTERS-CLOSED-PRED-ACC/GEN_Дмда ;
: NEW-ODD-SYLL-SGSCHWA-VARIANT-STEMS-PRED-ACC/GEN/NOM_дми ;
: NEW-ODD-SYLL-DU-NOM_Каʼ ;
: NEW-EVEN-SYLL-SG-LOC_Кана ;
: NEW-SG-PROS_вна ;
: NEW-ODD-SYLL-SGSTEMS-LESS-SCHWA-VARIANTS ;
:%^StemVowFronting NEW-ODD-SYLL-PLVOWELVARIANTS-LESS-PROS ;
:%^StemVowFronting NEW-EVEN-SYLL-PLPROSPXSUF_ˮмана ;

LEXICON N_ҢАНУ-RUS
+Rus: N_ҢАНУ ; 
LEXICON N_ҢАНУ  !!≈ * **@CODE@** ңӑно: 23 ProsSg -вна
!! Yaml: **nano**
! /total=57/
! ңӑно ŋəno	ңӑнон’ ŋənon°h	ңӑноˮ ŋənoq	ңӑну ŋənu
: NEW-ODD-SYLL-NO-VOWEL-CHANGE-I2E ;
!EVEN
: NEW-AFF-2CENTERS-PRED-NOM_Даваˮ ;
: NEW-AFF-3CENTERS-EQU_Даремʼ ;
: NEW-AFF-2CENTERS-CLOSED-PRED-ACC/GEN_Дамда ;
: NEW-ODD-SYLL-SGSCHWA-VARIANT-STEMS-PRED-ACC/GEN/NOM_дами ;
: NEW-ODD-SYLL-DU-NOM_Каʼ ;
: NEW-EVEN-SYLL-SG-LOC_Кана ;
: NEW-SG-PROS_вна ;
: NEW-ODD-SYLL-SGSTEMS-LESS-SCHWA-VARIANTS ;
:%^VowRaise NEW-ODD-SYLL-PLVOWELVARIANTS-LESS-PROS ;
:%^VowRaise NEW-EVEN-SYLL-PLPROSPXSUF_ˮмана ;

LEXICON N_ЯКЫ  !!≈ * **@CODE@** якэ: 24 ProsSg -вна
! /total=4/
! якэ yake     якэн’ yaken°h   якэˮ yakeq      якы yaki
 NMN_ЯКЫ ;

LEXICON NMN_ЯКЫ
: NEW-ODD-SYLL-NO-VOWEL-CHANGE-I2E ;
!EVEN
: NEW-AFF-2CENTERS-PRED-NOM_Даваˮ ;
: NEW-AFF-3CENTERS-EQU_Даремʼ ;
: NEW-AFF-2CENTERS-PRED-NOM_Дваˮ ;
: NEW-AFF-3CENTERS-EQU_Дремʼ ;
: NEW-AFF-2CENTERS-CLOSED-PRED-ACC/GEN_Дамда ;
: NEW-ODD-SYLL-SGSCHWA-VARIANT-STEMS-PRED-ACC/GEN/NOM_дами ;
: NEW-AFF-2CENTERS-CLOSED-PRED-ACC/GEN_Дмда ;
: NEW-ODD-SYLL-SGSCHWA-VARIANT-STEMS-PRED-ACC/GEN/NOM_дми ;
: NEW-ODD-SYLL-DU-NOM_Каʼ ;
: NEW-EVEN-SYLL-SG-LOC_Кана ;
: NEW-SG-PROS_вна ;
: NEW-ODD-SYLL-SGSTEMS-LESS-SCHWA-VARIANTS ;
:%^VowRaise NEW-ODD-SYLL-PLVOWELVARIANTS-LESS-PROS ;
:%^VowRaise NEW-EVEN-SYLL-PLPROSPXSUF_ˮмана ;

LEXICON N_ҢУВО  !!≈ * **@CODE@** ңумʼ:ңум 25 ProsSg -(м)на
!! Yaml: **yam, ngumhTS**
! /total=3/
! ңум’ ŋum     ңумд’ ŋumt°h    ңувˮ ŋuw°q      ңуво ŋuwo
:%{йнңъʼØ%} NEW-ODD-SYLL-NO-VOWEL-CHANGE-I2E ;
!EVEN
:%{йнңъʼØ%} NEW-AFF-2CENTERS-PRED-NOM_Дваˮ ;
:%{йнңъʼØ%} NEW-AFF-3CENTERS-EQU_Дремʼ ;
:%{йнңъʼØ%} NEW-AFF-2CENTERS-CLOSED-PRED-ACC/GEN_Дамда ;
:%{йнңъʼØ%} NEW-ODD-SYLL-SGSCHWA-VARIANT-STEMS-PRED-ACC/GEN/NOM_дами ;
:%{йнңъʼØ%} NEW-AFF-2CENTERS-CLOSED-PRED-ACC/GEN_Дмда ;
:%{йнңъʼØ%} NEW-ODD-SYLL-SGSCHWA-VARIANT-STEMS-PRED-ACC/GEN/NOM_дми ;
:%{йнңъʼØ%} NEW-ODD-SYLL-DU-NOM_Кʼ ;
:%{йнңъʼØ%} NEW-ODD-SYLL-SG-LOC_Кана ;
:%{йнңъʼØ%} NEW-ODD-SYLL-SG-LOC_Кна ;
:%{йнңъʼØ%} NEW-SG-PROS_вна ;
:%{йнңъʼØ%} NEW-ODD-SYLL-SGSTEMS-LESS-SCHWA-VARIANTS ;
:%^MLenition%>о NEW-ODD-SYLL-PLVOWELVARIANTS-LESS-PROS ;
:%^MLenition%>о NEW-EVEN-SYLL-PLPROSPXSUF_ˮмана ;

LEXICON N_НЮБЕ  !!≈ * **@CODE@** нюмʼ: 26  ProsSg -(м)на
! /total=0/
! нюм’ nyum    нюмд’ nyumt°h   нювˮ nyuw°q     нюбе nyubye
:%{нңʼØ%} NEW-ODD-SYLL-NO-VOWEL-CHANGE-I2E ;
!EVEN
: NEW-AFF-2CENTERS-PRED-NOM_Даваˮ ;
: NEW-AFF-3CENTERS-EQU_Даремʼ ;
: NEW-AFF-2CENTERS-PRED-NOM_Дваˮ ;
: NEW-AFF-3CENTERS-EQU_Дремʼ ;
:%{нңʼØ%} NEW-ODD-SYLL-SGSCHWA-VARIANT-STEMS-PRED-ACC/GEN/NOM_дами ;
:%{нңʼØ%} NEW-ODD-SYLL-SGSCHWA-VARIANT-STEMS-PRED-ACC/GEN/NOM_дми ;
:%{нңʼØ%} NEW-ODD-SYLL-DU-NOM_Каʼ ;
:%{нңʼØ%} NEW-EVEN-SYLL-SG-LOC_Кана ;
:%{нңʼØ%} NEW-SG-PROS_вна ;
:%{нңʼØ%} NEW-ODD-SYLL-SGSTEMS-LESS-SCHWA-VARIANTS ;
:%^MLenition NEW-ODD-SYLL-PLVOWELVARIANTS-LESS-PROS ;
:%^MLenition%>е NEW-EVEN-SYLL-PLPROSPXSUF_ˮмана ;

LEXICON N_МУНО  !!≈ * **@CODE@** муʼ:му 27  ProsSg -мна
! н /total=2/
! му’(н) múh	мунд’ múnt°h	мунˮ mún°q	муно múno
!:%{нңʼØ%} NMN_МУНО ;
:%{нңʼØ%} NEW-ODD-SYLL-NO-VOWEL-CHANGE-I2E ;
! +Pl+Nom +Abs
! +Sg+Acc, +Sg+Gen, +Sg+Nom,
! +Nom+Der/Cop+Ind+Aor+ScSg3
! +Nom+Der/Cop+Ind+Aor+ScPl3
!:%{нңʼØ%} NEW-ODD-SYLL-SGSCHWA-VARIANT-STEMS ;
:%{нңʼØ%} NEW-AFF-2CENTERS-PRED-NOM_Дваˮ ;
:%{нңʼØ%} NEW-AFF-3CENTERS-EQU_Дремʼ ;
:%{нңʼØ%} NEW-AFF-2CENTERS-CLOSED-PRED-ACC/GEN_Дамда ;
:%{нңʼØ%} NEW-ODD-SYLL-SGSCHWA-VARIANT-STEMS-PRED-ACC/GEN/NOM_дами ;
:%{нңʼØ%} NEW-AFF-2CENTERS-CLOSED-PRED-ACC/GEN_Дмда ;
:%{нңʼØ%} NEW-ODD-SYLL-SGSCHWA-VARIANT-STEMS-PRED-ACC/GEN/NOM_дми ;
:%{нңʼØ%} NEW-ODD-SYLL-DU-NOM_Кʼ ;
:%{нңʼØ%} NEW-ODD-SYLL-SG-LOC_Кана ;
:%{нңʼØ%} NEW-ODD-SYLL-SG-LOC_Кна ;
:%{нңʼØ%} NEW-SG-PROS_вна ;
:%{нңʼØ%} NEW-ODD-SYLL-SGSTEMS-LESS-SCHWA-VARIANTS ;
:но NEW-ODD-SYLL-PLVOWELVARIANTS-LESS-PROS ;
:но NEW-EVEN-SYLL-PLPROSPXSUF_ˮмана ;

LEXICON N_ПОЁ  !!≈ * **@CODE@** поʼ:по 28  ProsSg -мна
!! Yaml: **poyo**
! ң /total=2/
! по’(ң) poh	понд’ pont°h	пойˮ poy°q	поё poyo
! Sg+Acc+Px2 ja Px3 assimilation -нмд- > -нд-
:%{йнңъʼØ%} NEW-ODD-SYLL-NO-VOWEL-CHANGE-I2E ;
!EVEN
: NEW-AFF-2CENTERS-PRED-NOM_Даваˮ ;
: NEW-AFF-3CENTERS-EQU_Даремʼ ;
: NEW-AFF-2CENTERS-PRED-NOM_Дваˮ ;
: NEW-AFF-3CENTERS-EQU_Дремʼ ;
:%{йнңъʼØ%} NEW-ODD-SYLL-SGSCHWA-VARIANT-STEMS-PRED-ACC/GEN/NOM_дами ;
:%{йнңъʼØ%} NEW-ODD-SYLL-SGSCHWA-VARIANT-STEMS-PRED-ACC/GEN/NOM_дми ;
:%{йнңъʼØ%} NEW-ODD-SYLL-DU-NOM_Каʼ ;
:%{йнңъʼØ%} NEW-EVEN-SYLL-SG-LOC_Кана ;
:%{йнңъʼØ%} NEW-SG-PROS_вна ;
:%{йнңъʼØ%} NEW-ODD-SYLL-SGSTEMS-LESS-SCHWA-VARIANTS ;
:ё NEW-ODD-SYLL-PLVOWELVARIANTS-LESS-PROS ;
:ё NEW-EVEN-SYLL-PLPROSPXSUF_ˮмана ;
!:й PLNOMSUF ;

LEXICON N_ВЫҢО  !!≈ * **@CODE@** выʼ:вы 29  ProsSg -мна /-мана
! ң /total=16/
! вы’(ң) wíh	вы̄нд’ wínt°h	выˮ wí°q	выңо wíŋo
 NMN_ВЫҢО ;

LEXICON NMN_ВЫҢО
:%{йнңъʼØ%} NEW-ODD-SYLL-NO-VOWEL-CHANGE-I2E ;
!EVEN
:%{йнңъʼØ%} NEW-AFF-2CENTERS-PRED-NOM_Даваˮ ;
:%{йнңъʼØ%} NEW-AFF-3CENTERS-EQU_Даремʼ ;
:%{йнңъʼØ%} NEW-AFF-2CENTERS-PRED-NOM_Дваˮ ;
:%{йнңъʼØ%} NEW-AFF-3CENTERS-EQU_Дремʼ ;
:%{йнңъʼØ%} NEW-AFF-2CENTERS-CLOSED-PRED-ACC/GEN_Дамда ;
:%{йнңъʼØ%} NEW-ODD-SYLL-SGSCHWA-VARIANT-STEMS-PRED-ACC/GEN/NOM_дами ;
:%{йнңъʼØ%} NEW-AFF-2CENTERS-CLOSED-PRED-ACC/GEN_Дмда ;
:%{йнңъʼØ%} NEW-ODD-SYLL-SGSCHWA-VARIANT-STEMS-PRED-ACC/GEN/NOM_дми ;
:%{йнңъʼØ%} NEW-ODD-SYLL-DU-NOM_Каʼ ;
:%{йнңъʼØ%} NEW-EVEN-SYLL-SG-LOC_Кана ;
:%{йнңъʼØ%} NEW-SG-PROS_вна ;
:%{йнңъʼØ%} NEW-ODD-SYLL-SGSTEMS-LESS-SCHWA-VARIANTS ;
:ңо NEW-ODD-SYLL-PLVOWELVARIANTS-LESS-PROS ;
:ңо NEW-EVEN-SYLL-PLPROSPXSUF_ˮмана ;

LEXICON N_ИЛЪЕ  !!≈ * **@CODE@** илʼ:ил 30   ProsSg -мана
!! Yaml: **ilje**
! ң /total=13/
! ил’(ң) yil°h	илӑнд’ yilənt°h	илаˮ yilə°q	илъе yil°ye
:°%{йнңъʼØ%} NEW-ODD-SYLL-NO-VOWEL-CHANGE-I2E ;
:°%{йнңъʼØ%} NEW-AFF-3CENTERS-EQU_Даремʼ ;
:°%{йнңъʼØ%} NEW-AFF-2CENTERS-PRED-NOM_Даваˮ ;
:а%{йнңъʼØ%} NEW-AFF-3CENTERS-EQU_Даремʼ ;
:а%{йнңъʼØ%} NEW-AFF-2CENTERS-PRED-NOM_Даваˮ ;
! +Equ, +Equ+Lat
! +Pred+Acc+PxPl1
! +Pred+Nom+Px{Du2|Pl1|Pl2}
:°%{йнңъʼØ%} NEW-AFF-2CENTERS-CLOSED-PRED-ACC/GEN_Дамда ;
:°%{йнңъʼØ%} NEW-ODD-SYLL-SGSCHWA-VARIANT-STEMS-PRED-ACC/GEN/NOM_дами ;
:а%{йнңъʼØ%} NEW-AFF-2CENTERS-CLOSED-PRED-ACC/GEN_Дамда ;
:а%{йнңъʼØ%} NEW-ODD-SYLL-SGSCHWA-VARIANT-STEMS-PRED-ACC/GEN/NOM_дами ;
! +Pred+Acc+PxSg1+Use/SpellNoSugg, PxDu1, PxPl.
! +Pred+Gen+PxSg1+Use/SpellNoSugg, PxDu1, PxPl.
! +Pred+Nom+PxSg1+Use/SpellNoSugg, +PxSg3, PxDu. PxPl.
:°%{йнңъʼØ%} NEW-ODD-SYLL-DU-NOM_Кʼ ;
! +Du{+Acc|+Gen|+Nom}
! +Pl+Dat, +Nom+Der/Cop+Ind+Aor+ScDu3, +Nom+Der/Cop+Ind+Prt1+ScDu3
! +Pl+Dat+PxSg{1|2}
! +Sg+Dat{+PxSg{1|2|3}|+PxDu{2|3}|+PxPl{2|3}}
! +Pl+Abl; +Sg+Abl
! +Sg+Acc+PxSg2, +PxDu1
! +Sg+Gen{+PxDu1|+PxPl1|+PxSg1+Use/SpellNoSugg|+PxSg2}
! +Sg+Nom+PxDu1
:ң NEW-EVEN-SYLL-SG-LOC_Кана ;
:°%{йнңъʼØ%} NEW-SG-PROS_мана ;
:°%{йнңъʼØ%} NEW-ODD-SYLL-SGSTEMS-LESS-SCHWA-VARIANTS ;
:а%{йнңъʼØ%} NEW-ODD-SYLL-SGSTEMS-LESS-SCHWA-VARIANTS ;
! +Sg+Acc{+PxDu1|+PxPl1}
! +Sg+Gen+PxDu1
! +Sg+Nom{PxDu1||PxDu3|+PxPl1|+PxPl3|+PxSg3}
!! | --- 
! +Nom+Der/Cop+Ind+{+Aor|+Prt1}+Sc{Du|Pl}{1|2}
! +Nom+Der/Cop+Ind+Prt1+Sc{Sg1|Sg2}
! +Sg+Nom{X}+Der/Cop+Ind{Y}+ScSg3
! {X}= +PxSg3, +PxDu1, +PxDu3, +PxPl1, +PxPl3 
! {Y}= +Aor, +Prt1
! +Tra
:ъе NEW-ODD-SYLL-PLVOWELVARIANTS-LESS-PROS ;
:ъе NEW-ODD-SYLL-PLPROSPXSUF_ˮмна ;


LEXICON N_ЁЛЬЦЕ
! ёльцьʼ:ёльц%{йнңъʼØ%} 
! COPYIED ALMOST DIRECTLY FROM ИЛЪЕ
:°%{йнңъʼØ%} NEW-ODD-SYLL-NO-VOWEL-CHANGE-I2E ;
:°%{йнңъʼØ%} NEW-AFF-3CENTERS-EQU_Даремʼ ;
:°%{йнңъʼØ%} NEW-AFF-2CENTERS-PRED-NOM_Даваˮ ;
:а%{йнңъʼØ%} NEW-AFF-3CENTERS-EQU_Даремʼ ;
:а%{йнңъʼØ%} NEW-AFF-2CENTERS-PRED-NOM_Даваˮ ;
:°%{йнңъʼØ%} NEW-AFF-2CENTERS-CLOSED-PRED-ACC/GEN_Дамда ;
:°%{йнңъʼØ%} NEW-ODD-SYLL-SGSCHWA-VARIANT-STEMS-PRED-ACC/GEN/NOM_дами ;
:а%{йнңъʼØ%} NEW-AFF-2CENTERS-CLOSED-PRED-ACC/GEN_Дамда ;
:а%{йнңъʼØ%} NEW-ODD-SYLL-SGSCHWA-VARIANT-STEMS-PRED-ACC/GEN/NOM_дами ;
:°%{йнңъʼØ%} NEW-ODD-SYLL-DU-NOM_Кʼ ;
:°%{йнңъʼØ%} NEW-EVEN-SYLL-SG-LOC_Кана ;
:°%{йнңъʼØ%} NEW-SG-PROS_мана ;
:°%{йнңъʼØ%} NEW-ODD-SYLL-SGSTEMS-LESS-SCHWA-VARIANTS ;
:а%{йнңъʼØ%} NEW-ODD-SYLL-SGSTEMS-LESS-SCHWA-VARIANTS ;
:е NEW-ODD-SYLL-PLVOWELVARIANTS-LESS-PROS ;
:е NEW-ODD-SYLL-PLPROSPXSUF_ˮмна ;

!: SGNOMSUF ;
!: SGACCSUF ;
!: SGGENSUF ;
!: SGDATSUF ;
!: SGLOCSUF ;
!: SGABLSUF ;
!: SGPROSSUF ;
!: SGTRASUF ;
!: PLNOMSUF ;
!: PLACCSUF ;
!: PLDATSUF ;
!: PLLOCSUF ;
!: PLABLSUF ;
!: PLTRASUF ;
!+Nom: NOMINAL-CONJUGATION ;
!: POSSESSOR-INDICES ; !


LEXICON N_НЕНЭЦИЕ  !!≈ * **@CODE@** ненэцьʼ:ненэць 30   ProsSg -мана
!! Yaml: **nyenecyh**
! ң /total=13/
! ил’(ң) yil°h	илӑнд’ yilənt°h	илаˮ yilə°q	илъе yil°ye
:°%{йнңъʼØ%} NEW-ODD-SYLL-NO-VOWEL-CHANGE-I2E-SG-NOM ;
:а%{йнңъʼØ%} NEW-ODD-SYLL-NO-VOWEL-CHANGE-I2E-OTHERS ;
!EVEN
:а%{йнңъʼØ%} NEW-AFF-3CENTERS-EQU_Даремʼ ;
:а%{йнңъʼØ%} NEW-AFF-3CENTERS-EQU_Дремʼ ;
:а%{йнңъʼØ%} NEW-ODD-SYLL-SGSCHWA-VARIANT-STEMS-PRED-ACC/GEN/NOM_дами ;
:а%{йнңъʼØ%} NEW-ODD-SYLL-SGSCHWA-VARIANT-STEMS-PRED-ACC/GEN/NOM_дми ;
! +Pred+Acc+PxSg1+Use/SpellNoSugg, PxDu1, PxPl.
! +Pred+Gen+PxSg1+Use/SpellNoSugg, PxDu1, PxPl.
! +Pred+Nom+PxSg1+Use/SpellNoSugg, +PxSg3, PxDu. PxPl.
! +Equ, +Equ+Lat
:а%{йнңъʼØ%} NEW-ODD-SYLL-DU-NOM_Кʼ ;
! +Du{+Acc|+Gen|+Nom}
! +Pl+Dat, +Nom+Der/Cop+Ind+Aor+ScDu3, +Nom+Der/Cop+Ind+Prt1+ScDu3
! +Pl+Dat+PxSg{1|2}
! +Sg+Dat{+PxSg{1|2|3}|+PxDu{2|3}|+PxPl{2|3}}
! +Pl+Abl; +Sg+Abl
! +Sg+Acc+PxSg2
! +Sg+Gen{+PxPl1|+PxSg1+Use/SpellNoSugg|+PxSg2}
:а%{йнңъʼØ%} NEW-EVEN-SYLL-SG-LOC_Кана ;
:а%{йнңъʼØ%} NEW-ODD-SYLL-SG-LOC_Кна ;
:а%{йнңъʼØ%} NEW-SG-PROS_вна ;
!:°%{йнңъʼØ%} NEW-ODD-SYLL-SGSTEMS-LESS-SCHWA-VARIANTS ;
:а%{йнңъʼØ%} NEW-ODD-SYLL-SGSTEMS-LESS-SCHWA-VARIANTS ;
! +Sg+Acc{+PxDu1|+PxPl1}
! +Sg+Gen+PxDu1
! +Sg+Nom{PxDu1||PxDu3|+PxPl1|+PxPl3|+PxSg3}
!! | --- 
! +Nom+Der/Cop+Ind+{+Aor|+Prt1}+Sc{Du|Pl}{1|2}
! +Nom+Der/Cop+Ind+Prt1+Sc{Sg1|Sg2}
! +Sg+Nom{X}+Der/Cop+Ind{Y}+ScSg3
! {X}= +PxSg3, +PxDu1, +PxDu3, +PxPl1, +PxPl3
! {Y}= +Aor, +Prt1
! +Tra
:ие NEW-ODD-SYLL-PLVOWELVARIANTS-LESS-PROS ;
:ие NEW-ODD-SYLL-PLPROSPXSUF_ˮмна ;

LEXICON N_ПАХАЁ  !!≈ * **@CODE@** пӑхӑʼ: 31   ProsSg -мна
! ң /total=2/
! пӑхӑ’(ң) pəx°h	пӑхӑнд’ pəxənt°h	пӑхаˮ pəxə°q	пӑхӑё pəx°yo
:°%{йнңъʼØ%} NEW-ODD-SYLL-NO-VOWEL-CHANGE-I2E ;
!EVEN
:а%{йнңъʼØ%} NEW-AFF-3CENTERS-EQU_Даремʼ ;
:°%{йнңъʼØ%} NEW-AFF-3CENTERS-EQU_Даремʼ ;
:°%{йнңъʼØ%} NEW-ODD-SYLL-SGSCHWA-VARIANT-STEMS-PRED-ACC/GEN/NOM_дами ;
:а%{йнңъʼØ%} NEW-ODD-SYLL-SGSCHWA-VARIANT-STEMS-PRED-ACC/GEN/NOM_дами ;
! +Pred+Acc+PxSg1+Use/SpellNoSugg, PxDu1, PxPl.
! +Pred+Gen+PxSg1+Use/SpellNoSugg, PxDu1, PxPl.
! +Pred+Nom+PxSg1+Use/SpellNoSugg, +PxSg3, PxDu. PxPl.
! +Equ, +Equ+Lat
:°%{йнңъʼØ%} NEW-ODD-SYLL-DU-NOM_Кʼ ;
! +Du{+Acc|+Gen|+Nom}
! +Pl+Dat, +Nom+Der/Cop+Ind+Aor+ScDu3, +Nom+Der/Cop+Ind+Prt1+ScDu3
! +Pl+Dat+PxSg{1|2}
! +Sg+Dat{+PxSg{1|2|3}|+PxDu{2|3}|+PxPl{2|3}}
! +Pl+Abl; +Sg+Abl
! +Sg+Acc+PxSg2
! +Sg+Gen{+PxPl1|+PxSg1+Use/SpellNoSugg|+PxSg2}
:°%{йнңъʼØ%} NEW-EVEN-SYLL-SG-LOC_Кана ;
:°%{йнңъʼØ%} NEW-SG-PROS_мана ;
:°%{йнңъʼØ%} NEW-ODD-SYLL-SGSTEMS-LESS-SCHWA-VARIANTS ;
:а%{йнңъʼØ%} NEW-ODD-SYLL-SGSTEMS-LESS-SCHWA-VARIANTS ;
! +Sg+Acc{+PxDu1|+PxPl1}
! +Sg+Gen+PxDu1
! +Sg+Nom{PxDu1||PxDu3|+PxPl1|+PxPl3|+PxSg3}
!! | --- 
! +Nom+Der/Cop+Ind+{+Aor|+Prt1}+Sc{Du|Pl}{1|2}
! +Nom+Der/Cop+Ind+Prt1+Sc{Sg1|Sg2}
! +Sg+Nom{X}+Der/Cop+Ind{Y}+ScSg3
! {X}= +PxSg3, +PxDu1, +PxDu3, +PxPl1, +PxPl3
! {Y}= +Aor, +Prt1
! +Tra
:ё NEW-ODD-SYLL-PLVOWELVARIANTS-LESS-PROS ;
:ё NEW-ODD-SYLL-PLPROSPXSUF_ˮмна ;

LEXICON N_СЕРО  !!≈ * **@CODE@** серˮ: 32   ProsSg -мана / -мня
! /total=16/
! серˮ syer	серт’ syert°h	серˮ syer°q	серо syero
:%{дˮØ%} SGDATSUF ;
:%{дˮØ%} SG-ACC-STEM ;
:%{дˮØ%} SG-NOM-STEM ;
:%{дˮØ%} PLNOMSUF ;
:%{дˮØ%} PLACCSUF_О ;

LEXICON N_ТАРЕ  !!≈ * **@CODE@** тӑрˮ:тар 33   ProsSg -мня
! /total=0/
! тӑрˮ tər	тӑрт’ tərt°h	тӑрˮ tər°q	тӑре tərye
:%{дˮØ%} NEW-ODD-SYLL-NO-VOWEL-CHANGE-I2E ;
:%{дˮØ%} NEW-AFF-2CENTERS-PRED-NOM_Дваˮ ;
:%{дˮØ%} NEW-AFF-3CENTERS-EQU_Дремʼ ;
:%{дˮØ%} NEW-AFF-2CENTERS-CLOSED-PRED-ACC/GEN_Дамда ;
:%{дˮØ%} NEW-ODD-SYLL-SGSCHWA-VARIANT-STEMS-PRED-ACC/GEN/NOM_дами ;
:%{дˮØ%} NEW-AFF-2CENTERS-CLOSED-PRED-ACC/GEN_Дмда ;
:%{дˮØ%} NEW-ODD-SYLL-SGSCHWA-VARIANT-STEMS-PRED-ACC/GEN/NOM_дми ;
! +Pred+Acc+PxSg1+Use/SpellNoSugg, PxDu1, PxPl.
! +Pred+Gen+PxSg1+Use/SpellNoSugg, PxDu1, PxPl.
! +Pred+Nom+PxSg1+Use/SpellNoSugg, +PxSg3, PxDu. PxPl.
! +Equ, +Equ+Lat
:%{дˮØ%} NEW-ODD-SYLL-DU-NOM_Кʼ ;
! +Du{+Acc|+Gen|+Nom}
! +Pl+Dat, +Nom+Der/Cop+Ind+Aor+ScDu3, +Nom+Der/Cop+Ind+Prt1+ScDu3
! +Pl+Dat+PxSg{1|2}
! +Sg+Dat{+PxSg{1|2|3}|+PxDu{2|3}|+PxPl{2|3}}
! +Pl+Abl; +Sg+Abl
! +Sg+Acc+PxSg2
! +Sg+Gen{+PxPl1|+PxSg1+Use/SpellNoSugg|+PxSg2}
:%{дˮØ%} NEW-ODD-SYLL-SG-LOC_Кана ;
:%{дˮØ%} NEW-ODD-SYLL-SG-LOC_Каня ;
:%{дˮØ%} NEW-ODD-SYLL-SG-LOC_Кна ;
:%{дˮØ%} NEW-ODD-SYLL-SG-LOC_Кня ;
:%{дˮØ%} NEW-SG-PROS_вна ;
:%{дˮØ%} NEW-SG-PROS_вня ;
:%{дˮØ%} NEW-ODD-SYLL-SGSTEMS-LESS-SCHWA-VARIANTS ;
:%{дˮØ%} NEW-ODD-SYLL-SGSTEMS-LESS-SCHWA-VARIANTS_Дё ;
! +Sg+Acc{+PxDu1|+PxPl1}
! +Sg+Gen+PxDu1
! +Sg+Nom{PxDu1||PxDu3|+PxPl1|+PxPl3|+PxSg3}
!! | --- 
! +Nom+Der/Cop+Ind+{+Aor|+Prt1}+Sc{Du|Pl}{1|2}
! +Nom+Der/Cop+Ind+Prt1+Sc{Sg1|Sg2}
! +Sg+Nom{X}+Der/Cop+Ind{Y}+ScSg3
! {X}= +PxSg3, +PxDu1, +PxDu3, +PxPl1, +PxPl3 
! {Y}= +Aor, +Prt1
! +Tra
:е NEW-ODD-SYLL-PLVOWELVARIANTS-LESS-PROS ;
:е NEW-EVEN-SYLL-PLPROSPXSUF_ˮмана ;
!:%^PalVariation%{дˮØ%} NMN_МУНО ; !! Vowel variation
!:е MUNO_O ;
!: NMN_ТАРЕ ;

LEXICON N_МАНСО  !!≈ * **@CODE@** мӑнˮ: 34   ProsSg -мна
! /total=6/
! мӑнˮ(с) mən°q	мӑнӑт’ mənət°h	мӑнӑсˮ mənəs°q	мӑнсо mən°so
:°С1 NEW-ODD-SYLL-NO-VOWEL-CHANGE-I2E ;
:°С1 NEW-AFF-2CENTERS-PRED-NOM_Даваˮ ;
:°С1 NEW-AFF-3CENTERS-EQU_Даремʼ ;
:°С1 NEW-AFF-2CENTERS-CLOSED-PRED-ACC/GEN_Дамда ;
:°С1 NEW-ODD-SYLL-SGSCHWA-VARIANT-STEMS-PRED-ACC/GEN/NOM_дами ;
:°С1 NEW-ODD-SYLL-DU-NOM_Кʼ ;
:°С1 NEW-EVEN-SYLL-SG-LOC_Кана ;
:°С1 NEW-SG-PROS_мана ;
:°С1 NEW-ODD-SYLL-SGSTEMS-LESS-SCHWA-VARIANTS ;
:со NEW-ODD-SYLL-PLVOWELVARIANTS-LESS-PROS ;
:со NEW-ODD-SYLL-PLPROSPXSUF_ˮмна ;

!:аС1 SG-NOM-STEM ;
!:С1 SGPROSSUF ;
!:аС1 PLNOMSUF ;
!:С1 PLACCSUF_О ;

LEXICON N_МЯДО  !!≈ * **@CODE@** мяˮ:мя 35   ProsSg -мна
! /total=18/
!! Yaml: **myadoTS**
! мяˮ(д) myaq	мят’ myat°h	мядˮ myad°q	мядо myado
:%{дˮØ%} NEW-ODD-SYLL-NO-VOWEL-CHANGE-I2E ;
:%{дˮØ%} NEW-AFF-2CENTERS-PRED-NOM_Дваˮ ;
:%{дˮØ%} NEW-AFF-3CENTERS-EQU_Дремʼ ;
:%{дˮØ%} NEW-AFF-2CENTERS-CLOSED-PRED-ACC/GEN_Дамда ;
:%{дˮØ%} NEW-ODD-SYLL-SGSCHWA-VARIANT-STEMS-PRED-ACC/GEN/NOM_дами ;
:%{дˮØ%} NEW-AFF-2CENTERS-CLOSED-PRED-ACC/GEN_Дмда ;
:%{дˮØ%} NEW-ODD-SYLL-SGSCHWA-VARIANT-STEMS-PRED-ACC/GEN/NOM_дми ;
! +Pred+Acc+PxSg1+Use/SpellNoSugg, PxDu1, PxPl.
! +Pred+Gen+PxSg1+Use/SpellNoSugg, PxDu1, PxPl.
! +Pred+Nom+PxSg1+Use/SpellNoSugg, +PxSg3, PxDu. PxPl.
! +Equ, +Equ+Lat
:%{дˮØ%} NEW-ODD-SYLL-DU-NOM_Кʼ ;
! +Du{+Acc|+Gen|+Nom}
! +Pl+Dat, +Nom+Der/Cop+Ind+Aor+ScDu3, +Nom+Der/Cop+Ind+Prt1+ScDu3
! +Pl+Dat+PxSg{1|2}
! +Sg+Dat{+PxSg{1|2|3}|+PxDu{2|3}|+PxPl{2|3}}
! +Pl+Abl; +Sg+Abl
! +Sg+Acc+PxSg2
! +Sg+Gen{+PxPl1|+PxSg1+Use/SpellNoSugg|+PxSg2}
:%{дˮØ%} NEW-ODD-SYLL-SG-LOC_Кана ;
:%{дˮØ%} NEW-ODD-SYLL-SG-LOC_Кна ;
:%{дˮØ%} NEW-SG-PROS_Vмна ;
:%{дˮØ%} NEW-ODD-SYLL-SGSTEMS-LESS-SCHWA-VARIANTS ;
! +Sg+Acc{+PxDu1|+PxPl1}
! +Sg+Gen+PxDu1
! +Sg+Nom{PxDu1||PxDu3|+PxPl1|+PxPl3|+PxSg3}
!! | --- 
! +Nom+Der/Cop+Ind+{+Aor|+Prt1}+Sc{Du|Pl}{1|2}
! +Nom+Der/Cop+Ind+Prt1+Sc{Sg1|Sg2}
! +Sg+Nom{X}+Der/Cop+Ind{Y}+ScSg3
! {X}= +PxSg3, +PxDu1, +PxDu3, +PxPl1, +PxPl3 
! {Y}= +Aor, +Prt1
! +Tra
:до NEW-ODD-SYLL-PLVOWELVARIANTS-LESS-PROS ;
:до NEW-EVEN-SYLL-PLPROSPXSUF_ˮмана ;


LEXICON N_ИДЕ  !!≈ * **@CODE@** иˮ: 36   ProsSg -мна
!! Yaml: **yidye**
! /total=1/
! иˮ(д) yiq	ит’ yit°h	идˮ yid°q	иде yidye
:%{дˮØ%} NEW-ODD-SYLL-NO-VOWEL-CHANGE-I2E ;
! +Pl+Nom +Abs
! +Sg+Acc, +Sg+Gen, +Sg+Nom,
! +Nom+Der/Cop+Ind+Aor+ScSg3
! +Nom+Der/Cop+Ind+Aor+ScPl3
:%{дˮØ%} NEW-AFF-3CENTERS-EQU_Дремʼ ;
:%{дˮØ%} NEW-ODD-SYLL-SGSCHWA-VARIANT-STEMS ;
:%{дˮØ%} NEW-ODD-SYLL-DU-NOM_Кʼ ;
:%{дˮØ%} NEW-ODD-SYLL-SG-LOC_Кана ;
:%{дˮØ%} NEW-ODD-SYLL-SG-LOC_Кна ;
:%{дˮØ%} NEW-SG-PROS_Vмна ;
:%{дˮØ%} NEW-ODD-SYLL-SGSTEMS-LESS-SCHWA-VARIANTS ;
!:%{дˮØ%}о MUNO_O ;
:де NEW-ODD-SYLL-PLVOWELVARIANTS-LESS-PROS ;
:де NEW-EVEN-SYLL-PLPROSPXSUF_ˮмана ;
!:%{дˮØ%} SGDATSUF ;
!:аС1 SG-ACC-STEM ;
!:аС1 SG-NOM-STEM ;
!:%{дˮØ%} PLNOMSUF ;
!:%{дˮØ%} PLACCSUF_Е ;
!:%{дˮØ%}  POSSESSA-PLURAL ; !!≈ * __@CODE@__ +Pl+Dat, +Pl+Loc, +Pl+Abl
!:%{дˮØ%} POSSESSA-DUAL ;




!!!
LEXICON N_ЕД/ХУСУВЭЙ
: NMN_ЕД/ХУСУВЭЙ ;


LEXICON N_ҢУДИ/ҢЭ
: NMN_ҢУДИ ;
: NMN_ҢЭ ;



LEXICON N_ҢЭ/ХАБИЕ  !!≈ * **@CODE@** ңэ:ңэ 1  ProsSg -вна
 !! хӑби:8 ProsSg -вна
: NMN_ҢЭ ;
: PLACCSUF_Е ; 


LEXICON N_ҢЭ/Ё !! та:та 
! ңэ:ңэ 1  ProsSg -вна
! я:я 2 ProsSg -вна
: NMN_ҢЭ/Ё ;

!LEXICON N_ҢЭ/СЁЁ/ХАБИЕ 
! N_СЁЁ ;
!: NMN_ҢЭ/СЁЁ/ХАБИЕ ;

LEXICON N_ТИРЕ/ХАНО
: NMN_ТИРЕ/ХАНО ;

LEXICON N_ЕД/ХАНО
: NMN_ЕД/ХАНО ;

LEXICON N_ЕД/ТИРЕ
: NMN_ЕД/ТИРЕ ;
LEXICON NMN_ЕД/ТИРЕ
 SGDATSUF ;
:а  SG-ACC-STEM ;
  SG-NOM-STEM ;
 SGPROSSUF ;
  PLNOMSUF ;
 PLACCSUF_Zero ; 

LEXICON N_ЕД/ТИРЕ/ХАНО
: SGDATSUF ;
:а  SG-ACC-STEM ;
:  SG-NOM-STEM ;
: SGPROSSUF ;
:  PLNOMSUF ;
: PLACCSUF_Zero ; 

LEXICON NMN_ҢУДИ  !!≈ * **@CODE@** ңуда: 15 ProsSg -вна
!! Yaml: **ngudi**
    SGDATSUF ;
  SG-ACC-STEM ;
  SG-NOM-STEM ;
 SGPROSSUF ;
  PLNOMSUF ;
:%^A2I PLACCSUF_Zero ; 
  POSSESSA-PLURAL ; !!≈ * **@CODE@** +Pl+Dat, +Pl+Loc, +Pl+Abl
 POSSESSA-DUAL ;

LEXICON NMN_ҢОДИ !!≈ * **@CODE@**
! /total=28/
! ңодя ŋodya	ңодян’ ŋodyan°h	ңодяˮ ŋodyaq	ңоди ŋodyi
 SGDATSUF ;
  SG-ACC-STEM ;
  SG-NOM-STEM ;
 SGPROSSUF ;
  PLNOMSUF ;
:%^A2I PLACCSUF_Zero ;
  POSSESSA-PLURAL ; !!≈ * **@CODE@** +Pl+Dat, +Pl+Loc, +Pl+Abl
 POSSESSA-DUAL ;

LEXICON N_ҢОДИ/ТЁН
!
: SGDATSUF ;
: SG-ACC-STEM ;
:  SG-NOM-STEM ;
: SGPROSSUF ;
: PLNOMSUF ;
: PLACCSUF_I ;
:%^PalLoss PLACCSUF_Minus ;

LEXICON N_ҢОДИ/ПИСЬ
!
: SGDATSUF ;
: SG-ACC-STEM ;
:  SG-NOM-STEM ;
: SGPROSSUF ;
: PLNOMSUF ;
: PLACCSUF_I ;
: PLACCSUF_Minus ;

LEXICON NMN_ХОБ  !!≈ * **@CODE@** хоба:хоба 19 ProsSg -вна
!! Yaml: **xob**
! /total=25/
! хоба xoba	хобан’ xoban°h	хобаˮ xobaq	хоб xob°
 SGDATSUF ;
 SG-ACC-STEM ;
 SG-NOM-STEM ;
 SGPROSSUF ;
 PLNOMSUF ;
 PLACCSUF_Minus ;
 POSSESSA-PLURAL ; !!≈ * **@CODE@** +Pl+Dat, +Pl+Loc, +Pl+Abl
 POSSESSA-DUAL ;


LEXICON N_ҢУДИ/ХОБ
 NMN_ҢУДИ/ХОБ ;

LEXICON NMN_ҢУДИ/ХОБ
: SGDATSUF ;
: SG-ACC-STEM ;
:  SG-NOM-STEM ;
: SGPROSSUF ;
: PLNOMSUF ;
: PLACCSUF_Minus ;

LEXICON N_МАРАҢГЫ/ХОБ 

: SGDATSUF ;
: SG-ACC-STEM	;
:  SG-NOM-STEM ;
: SGPROSSUF ;
: PLNOMSUF ;
: PLACCSUF_Minus ;

LEXICON N_ВЫҢО/ИЛЪЕ
 N_ВЫҢО ;
 N_ИЛЪЕ ;


LEXICON NMN_ПИСЬ !!≈ * **@CODE@** пися: 21 ProsSg -вна
! /total=10/
! пися pyísya	писян’ pyísyan°h писяˮ pyísyaq	пись pyísy°
 SGDATSUF ;
 SG-ACC-STEM	;
  SG-NOM-STEM ;
 SGPROSSUF ;
 PLNOMSUF ;
 PLACCSUF_Minus ;
  POSSESSA-PLURAL ; !!≈ * **@CODE@** +Pl+Dat, +Pl+Loc, +Pl+Abl
 POSSESSA-DUAL ;


LEXICON NMN_ҢАНУ  !!≈ * **@CODE@** ңӑно: 23 ProsSg -вна
	NMN_ҢАНУ-SG ;
	NMN_ҢАНУ-PL ;
LEXICON NMN_ҢАНУ-SG  
  SGDATSUF ;
  SG-ACC-STEM ;
  SG-NOM-STEM ;
 SGPROSSUF ;
LEXICON NMN_ҢАНУ-PL  
  PLNOMSUF ;
:%^VowRaise PLACCSUF_Zero ;
  POSSESSA-PLURAL ; !!≈ * **@CODE@** +Pl+Dat, +Pl+Loc, +Pl+Abl
 POSSESSA-DUAL ;

LEXICON NMN_ҢУВО  !!≈ * **@CODE@** ңумʼ:ңум 25 
:ʼ SGDATSUF ;
:%^MLenition SG-ACC-STEM ;
:ʼ SG-NOM-STEM ;
:ʼ SGPROSSUF ;
:%^MLenition PLNOMSUF ;
:%^MLenition PLACCSUF_О ;
:ʼ  POSSESSA-PLURAL ; !!≈ * **@CODE@** +Pl+Dat, +Pl+Loc, +Pl+Abl
:ʼ POSSESSA-DUAL ;


LEXICON N_НЮБЕ-Pal/Var
NMN_НЮБЕ ;

LEXICON N_НЮБЕ-Pal/Var/ҢУВО 
 N_НЮБЕ-Pal/Var ;
 N_ҢУВО ;

LEXICON NMN_НЮБЕ  !!≈ * **@CODE@** нюмʼ: 26
:%{нңʼØ%} SGDATSUF ;
:%{нңʼØ%} SG-ACC-STEM ;
:%{нңʼØ%} SG-NOM-STEM ;
:%{нңʼØ%} SGPROSSUF ;
:%^MLenition PLNOMSUF ;
:%^MLenition PLACCSUF_Е ;



LEXICON NMN_МУНО  !!≈ * **@CODE@** муʼ: 27  ProsSg -мна
 SGSCHWA-VARIANT-STEMS ;
 SGSTEMS-LESS-SCHWA-VARIANTS ;

LEXICON SGSCHWA-VARIANT-STEMS
+Sg+Dat:%^SCSG2%>н°ʼ # ; ! n2d
+Sg+Nom+PxSg1:%>м° # ;
+Sg+Nom+PxSg2:%>%{рл%}° # ;
+Sg+Acc+PxSg1:%>м° # ;
+Sg+Acc+PxSg2:%>мд° # ;
+Sg+Acc+PxSg3:%>мд%{ая%} # ;
+Sg+Acc+PxDu2:%>мдиʼ # ;
+Sg+Acc+PxDu3:%>мдиʼ # ;
+Sg+Acc+PxPl2:%>мдаˮ # ;
+Sg+Acc+PxPl3:%>мд%{оё%}ʼ # ;
+Sg+Gen+PxSg1:%>н° # ; ! no n2d ; i2e
+Sg+Gen+PxSg2:%>нд° # ;
+Sg+Gen+PxSg3:%>нд%{ая%} # ;
+Sg+Gen+PxDu2:%>ндиʼ # ;
+Sg+Gen+PxDu3:%>ндиʼ # ;
+Sg+Gen+PxPl2:%>ндаˮ # ;
+Sg+Gen+PxPl3:%>нд%{оё%}ʼ # ;
+Sg+Pros:%>м°н%{ая%} # ;
+Sg+Pros+PxSg1:%>м°н%{ая%}н° # ;
+Sg+Pros+PxSg2:%>м°н%{ая%}нд° # ;
+Sg+Pros+PxSg3:%>м°н%{ая%}нда # ;
+Sg+Pros+PxSg1+Use/SpellNoSugg:%>м°н%{ая%}ни # ;
+Sg+Pros+PxDu1:%>м°н%{ая%}ниʼ # ;
+Sg+Pros+PxDu2:%>м°н%{ая%}ндиʼ # ;
+Sg+Pros+PxDu3:%>м°н%{ая%}ндиʼ # ;
+Sg+Pros+PxPl1:%>м°н%{ая%}наˮ # ;
+Sg+Pros+PxPl2:%>м°н%{ая%}ндаˮ # ;
+Sg+Pros+PxPl3:%>м°н%{ая%}ндоʼ # ;
+Pred+Abs:%>д° # ;
+Pred+Nom+PxSg1:%>д°в° # ;
+Pred+Acc+PxSg1:%>д°в° # ;
+Pred+Gen+PxSg1:%>д°н° # ;
+Pred+Nom+PxSg2:%>д°р° # ;
+Pred+Acc+PxSg2:%>д°мд° # ;
+Pred+Gen+PxSg2:%>д°нд° # ;
+Pred+Nom+PxSg3:%>д°да # ;
+Pred+Acc+PxSg3:%>д°мда # ;
+Pred+Gen+PxSg3:%>д°нда # ;
+Pred+Nom+PxSg1+Use/SpellNoSugg:%>д°ми # ;
+Pred+Acc+PxSg1+Use/SpellNoSugg:%>д°ми # ;
+Pred+Gen+PxSg1+Use/SpellNoSugg:%>д°ни # ;
+Pred+Nom+PxDu1:%>д°миʼ # ;
+Pred+Acc+PxDu1:%>д°миʼ # ;
+Pred+Gen+PxDu1:%>д°ниʼ # ;
+Pred+Nom+PxDu2:%>д°риʼ # ;
+Pred+Acc+PxDu2:%>д°мдиʼ # ;
+Pred+Gen+PxDu2:%>д°ндиʼ # ;
+Pred+Nom+PxDu3:%>д°диʼ # ;
+Pred+Acc+PxDu3:%>д°мдиʼ # ;
+Pred+Gen+PxDu3:%>д°ндиʼ # ;
+Pred+Nom+PxPl1:%>д°ваˮ # ;
+Pred+Acc+PxPl1:%>д°ваˮ # ;
+Pred+Gen+PxPl1:%>д°наˮ # ;
+Pred+Nom+PxPl2:%>д°раˮ # ;
+Pred+Acc+PxPl2:%>д°мдаˮ # ;
+Pred+Gen+PxPl2:%>д°ндаˮ # ;
+Pred+Nom+PxPl3:%>д°доʼ # ;
+Pred+Acc+PxPl3:%>д°мдоʼ # ;
+Pred+Gen+PxPl3:%>д°ндоʼ # ;
+Nom+Der/Cop+Ind+Aor+ScSg1:%>дмʼ # ; !д°мʼ
+Nom+Der/Cop+Ind+Aor+ScSg2:%^SCSG2%>н° # ; ! this undergoes n2d
+Nom+Der/Cop+Ind+Prt1+ScSg3:%>сь° # ;
+Sg+Nom+PxSg1+Der/Cop+Ind+Aor+ScSg3:%>м° # ;
+Sg+Nom+PxSg2+Der/Cop+Ind+Aor+ScSg3:%>%{рл%}° # ;
+Nom+Der/Cop+Ind+Prt1+ScPl3:%>°ць° # ; !°ць°
+Car:%>сиˮ # ;
+Equ:%>д°ремʼ # ;
+Equ+Lat:%>д°рев°ʼ # ;

LEXICON SGSTEMS-LESS-SCHWA-VARIANTS
+Sg+Nom: # ;
+Sg+Acc:%>°мʼ # ;
+Sg+Gen:%>°ʼ # ;
+Sg+Loc:%>к°н%{ая%} # ;
+Sg+Abl:%>к°д° # ;
!+Sg+Abl:%>кәд° # ;
+Du+Nom:%>к°ʼ # ;
+Du+Acc:%>к°ʼ # ;
+Du+Gen:%>к°ʼ # ;
+Pl+Nom:%>°ˮ # ;
+Pl+Dat:%>к°ˮ # ;
+Pl+Loc:%>к°ˮн%{ая%} # ;
+Pl+Abl:%>к°т° # ;
!+Pl+Abl:%>кәт° # ;
+Sg+Dat+PxSg1:%>к°н° # ;
!+Sg+Dat+PxSg1:%>кән° # ;
+Sg+Loc+PxSg1:%>к°н%{ая%}н° # ;
+Sg+Abl+PxSg1:%>к°д°н° # ;
!+Sg+Abl+PxSg1:%>к°дән° # ;
+Sg+Abl+PxSg1+Use/SpellNoSugg:%>к°д°ни # ;
+Du+Nom+PxSg1:%>к°юн° # ;
+Du+Acc+PxSg1:%>к°юн° # ;
+Du+Gen+PxSg1:%>к°юн° # ;
+Pl+Dat+PxSg1:%>к°ˮн° # ;
!+Pl+Dat+PxSg1:%>кәˮн° # ;
+Pl+Loc+PxSg1:%>к°ˮн%{ая%}н° # ;
+Pl+Abl+PxSg1:%>к°т°н° # ;
!+Pl+Abl+PxSg1:%>к°тән° # ;
+Sg+Dat+PxSg2:%>к°нд° # ;
!+Sg+Dat+PxSg2:%>кәнд° # ;
+Sg+Loc+PxSg2:%>к°н%{ая%}нд° # ;
+Sg+Abl+PxSg2:%>к°д°нд° # ;
!+Sg+Abl+PxSg2:%>к°дәнд° # ;
+Du+Nom+PxSg2:%>к°юд° # ;
+Du+Acc+PxSg2:%>к°юд° # ;
+Du+Gen+PxSg2:%>к°ют° # ;
+Pl+Dat+PxSg2:%>к°т° # ;
!+Pl+Dat+PxSg2:%>кәт° # ;
+Pl+Loc+PxSg2:%>к°ˮн%{ая%}т° # ;
+Pl+Abl+PxSg2:%>к°т°т° # ;
!+Pl+Abl+PxSg2:%>к°тәт° # ;
+Sg+Nom+PxSg3:%>д%{ая%} # ;
+Sg+Dat+PxSg3:%>к°нда # ;
+Sg+Loc+PxSg3:%>к°н%{ая%}нда # ;
+Sg+Abl+PxSg3:%>к°д°нда # ;
!+Sg+Abl+PxSg3:%>к°дәнда # ;
+Du+Nom+PxSg3:%>к°юда # ;
+Du+Acc+PxSg3:%>к°юда # ;
+Du+Gen+PxSg3:%>к°юта # ;
+Pl+Dat+PxSg3:%>к°та # ;
+Pl+Loc+PxSg3:%>к°ˮн%{ая%}та # ;
+Pl+Abl+PxSg3:%>к°т°та # ;
+Sg+Nom+PxSg1+Use/SpellNoSugg:%>ми # ;
+Sg+Acc+PxSg1+Use/SpellNoSugg:%>ми # ;
+Sg+Gen+PxSg1+Use/SpellNoSugg:%>ни # ;
+Sg+Dat+PxSg1+Use/SpellNoSugg:%>к°ни # ;
+Sg+Loc+PxSg1+Use/SpellNoSugg:%>к°н%{ая%}ни # ;
+Sg+Nom+PxDu1:%>миʼ # ;
+Sg+Acc+PxDu1:%>миʼ # ;
+Sg+Gen+PxDu1:%>ниʼ # ;
+Sg+Dat+PxDu1:%>к°ниʼ # ;
+Sg+Loc+PxDu1:%>к°н%{ая%}ниʼ # ;
+Sg+Abl+PxDu1:%>к°д°ниʼ # ;
+Du+Nom+PxSg1+Use/SpellNoSugg:%>к°юни # ;
+Du+Acc+PxSg1+Use/SpellNoSugg:%>к°юни # ;
+Du+Gen+PxSg1+Use/SpellNoSugg:%>к°юни # ;
+Du+Nom+PxDu1:%>к°юниʼ # ;
+Du+Acc+PxDu1:%>к°юниʼ # ;
+Du+Gen+PxDu1:%>к°юниʼ # ;
+Pl+Dat+PxSg1+Use/SpellNoSugg:%>к°ˮни # ;
+Pl+Loc+PxSg1+Use/SpellNoSugg:%>к°ˮн%{ая%}ни # ;
+Pl+Abl+PxSg1+Use/SpellNoSugg:%>к°т°ни # ;
+Pl+Dat+PxDu1:%>к°ˮниʼ # ;
+Pl+Loc+PxDu1:%>к°ˮн%{ая%}ниʼ # ;
+Pl+Abl+PxDu1:%>к°т°ниʼ # ;
!+Pl+Abl+PxDu1:%>к°тәниʼ # ;
+Sg+Nom+PxDu2:%>%{рл%}иʼ # ;
+Sg+Dat+PxDu2:%>к°ндиʼ # ;
+Sg+Loc+PxDu2:%>к°н%{ая%}ндиʼ # ;
+Sg+Abl+PxDu2:%>к°дандиʼ # ;
!+Sg+Abl+PxDu2:%>к°дәндиʼ # ;
+Du+Nom+PxDu2:%>к°юдиʼ # ;
+Du+Acc+PxDu2:%>к°юдиʼ # ;
+Du+Gen+PxDu2:%>к°ютиʼ # ;
+Pl+Dat+PxDu2:%>к°тиʼ # ;
+Pl+Loc+PxDu2:%>к°ˮн%{ая%}тиʼ # ;
+Pl+Abl+PxDu2:%>к°т°тиʼ # ;
!+Pl+Abl+PxDu2:%>к°тәтиʼ # ;
+Sg+Nom+PxDu3:%>диʼ # ;
+Sg+Dat+PxDu3:%>к°ндиʼ # ;
+Sg+Loc+PxDu3:%>к°н%{ая%}ндиʼ # ;
+Sg+Abl+PxDu3:%>к°д°ндиʼ # ;
!+Sg+Abl+PxDu3:%>к°дәндиʼ # ;
+Du+Nom+PxDu3:%>к°юдиʼ # ;
+Du+Acc+PxDu3:%>к°юдиʼ # ;
+Du+Gen+PxDu3:%>к°ютиʼ # ;
+Pl+Dat+PxDu3:%>к°тиʼ # ;
+Pl+Loc+PxDu3:%>к°ˮн%{ая%}тиʼ # ;
+Pl+Abl+PxDu3:%>к°т°тиʼ # ;
!+Pl+Abl+PxDu3:%>к°тәтиʼ # ;
+Sg+Nom+PxPl1:%>маˮ # ;
+Sg+Acc+PxPl1:%>маˮ # ;
+Sg+Gen+PxPl1:%>наˮ # ; !! No n2d
+Sg+Dat+PxPl1:%>к°наˮ # ;
+Sg+Loc+PxPl1:%>к°н%{ая%}наˮ # ;
+Sg+Abl+PxPl1:%>к°д°наˮ # ;
!+Sg+Abl+PxPl1:%>к°дәнаˮ # ;
+Du+Nom+PxPl1:%>к°юнаˮ # ;
+Du+Acc+PxPl1:%>к°юнаˮ # ;
+Du+Gen+PxPl1:%>к°юнаˮ # ;
+Pl+Dat+PxPl1:%>к°ˮнаˮ # ;
+Pl+Loc+PxPl1:%>к°ˮн%{ая%}наˮ # ;
+Pl+Abl+PxPl1:%>к°т°наˮ # ;
!+Pl+Abl+PxPl1:%>к°тәнаˮ # ;
+Sg+Nom+PxPl2:%>%{рл%}аˮ # ;
+Sg+Dat+PxPl2:%>к°ндаˮ # ;
+Sg+Loc+PxPl2:%>к°н%{ая%}ндаˮ # ;
+Sg+Abl+PxPl2:%>к°д°ндаˮ # ;
!+Sg+Abl+PxPl2:%>к°дәндаˮ # ;
+Du+Nom+PxPl2:%>к°юдаˮ # ;
+Du+Acc+PxPl2:%>к°юдаˮ # ;
+Du+Gen+PxPl2:%>к°ютаˮ # ;
+Pl+Dat+PxPl2:%>к°таˮ # ;
+Pl+Loc+PxPl2:%>к°ˮн%{ая%}таˮ # ;
+Pl+Abl+PxPl2:%>к°т°таˮ # ;
!+Pl+Abl+PxPl2:%>к°тәтаˮ # ;
+Sg+Nom+PxPl3:%>д%{оё%}ʼ # ;
+Sg+Dat+PxPl3:%>к°ндоʼ # ;
+Sg+Loc+PxPl3:%>к°н%{ая%}ндоʼ # ;
+Sg+Abl+PxPl3:%>к°д°ндоʼ # ;
!+Sg+Abl+PxPl3:%>к°дәндоʼ # ;
+Du+Nom+PxPl3:%>к°юдоʼ # ;
+Du+Acc+PxPl3:%>к°юдоʼ # ;
+Du+Gen+PxPl3:%>к°ютоʼ # ;
+Pl+Dat+PxPl3:%>к°тоʼ # ;
+Pl+Loc+PxPl3:%>к°ˮн%{ая%}тоʼ # ;
+Pl+Abl+PxPl3:%>к°т°тоʼ # ;
!+Pl+Abl+PxPl3:%>к°тәтоʼ # ;
+Nom+Der/Cop+Ind+Aor+ScSg3: # ;
+Nom+Der/Cop+Ind+Aor+ScDu1:%>ниʼ # ;
+Nom+Der/Cop+Ind+Aor+ScDu2:%>диʼ # ;
+Nom+Der/Cop+Ind+Aor+ScDu3:%>к°ʼ # ;
+Nom+Der/Cop+Ind+Aor+ScPl1:%>маˮ # ;
+Nom+Der/Cop+Ind+Aor+ScPl2:%>даˮ # ;
+Nom+Der/Cop+Ind+Aor+ScPl3:%>°ˮ # ;
+Nom+Der/Cop+Ind+Prt1+ScSg1:%>дамзь # ; !ә:а
+Nom+Der/Cop+Ind+Prt1+ScSg2:%^SCSG2%>нась # ; ! this undergoes n2d ә:а
+Nom+Der/Cop+Ind+Prt1+ScDu1:%>нинзь° # ;
+Nom+Der/Cop+Ind+Prt1+ScDu2:%>динзь° # ;
+Nom+Der/Cop+Ind+Prt1+ScDu3:%>к°нзь° # ; !ә:а
!+Nom+Der/Cop+Ind+Prt1+ScDu3:%>кәнзь° # ; !ә:а
+Nom+Der/Cop+Ind+Prt1+ScPl1:%>маць° # ;
+Nom+Der/Cop+Ind+Prt1+ScPl2:%>даць° # ;
+Sg+Nom+PxSg3+Der/Cop+Ind+Aor+ScSg3:%>д%{ая%} # ;
+Sg+Nom+PxDu1+Der/Cop+Ind+Aor+ScSg3:%>миʼ # ;
+Sg+Nom+PxDu2+Der/Cop+Ind+Aor+ScSg3:%>%{рл%}иʼ # ;
+Sg+Nom+PxDu3+Der/Cop+Ind+Aor+ScSg3:%>диʼ # ;
+Sg+Nom+PxPl1+Der/Cop+Ind+Aor+ScSg3:%>маˮ # ;
+Sg+Nom+PxPl2+Der/Cop+Ind+Aor+ScSg3:%>%{рл%}аˮ # ;
+Sg+Nom+PxPl3+Der/Cop+Ind+Aor+ScSg3:%>д%{оё%}ʼ # ;
+Sg+Nom+PxSg1+Der/Cop+Ind+Prt1+ScSg3:%>мась° # ;
+Sg+Nom+PxSg2+Der/Cop+Ind+Prt1+ScSg3:%>%{рл%}ась° # ;
!+Sg+Nom+PxSg2+Der/Cop+Ind+Prt1+ScSg3:%>%{рл%}әсь° # ;
+Sg+Nom+PxSg3+Der/Cop+Ind+Prt1+ScSg3:%>д%{ая%}сь° # ;
+Sg+Nom+PxDu1+Der/Cop+Ind+Prt1+ScSg3:%>минзь° # ;
+Sg+Nom+PxDu2+Der/Cop+Ind+Prt1+ScSg3:%>%{рл%}инзь° # ;
+Sg+Nom+PxDu3+Der/Cop+Ind+Prt1+ScSg3:%>динзь° # ;
+Sg+Nom+PxPl1+Der/Cop+Ind+Prt1+ScSg3:%>маць° # ;
+Sg+Nom+PxPl2+Der/Cop+Ind+Prt1+ScSg3:%>%{рл%}аць° # ;
+Sg+Nom+PxPl3+Der/Cop+Ind+Prt1+ScSg3:%>д%{оё%}нзь° # ;
+Du+Nom+PxSg1+Der/Cop+Ind+Aor+ScDu3:%>к°юн° # ;
+Du+Nom+PxSg2+Der/Cop+Ind+Aor+ScDu3:%>к°юд° # ;
+Du+Nom+PxSg3+Der/Cop+Ind+Aor+ScDu3:%>к°юда # ;
+Du+Nom+PxDu1+Der/Cop+Ind+Aor+ScDu3:%>к°юниʼ # ;
+Du+Nom+PxDu2+Der/Cop+Ind+Aor+ScDu3:%>к°юдиʼ # ;
+Du+Nom+PxDu3+Der/Cop+Ind+Aor+ScDu3:%>к°юдиʼ # ;
+Du+Nom+PxPl1+Der/Cop+Ind+Aor+ScDu3:%>к°юнаˮ # ;
+Du+Nom+PxPl2+Der/Cop+Ind+Aor+ScDu3:%>к°юдаˮ # ;
+Du+Nom+PxPl3+Der/Cop+Ind+Aor+ScDu3:%>к°юдоʼ # ;
+Du+Nom+PxSg1+Der/Cop+Ind+Prt1+ScDu3:%>к°юнась° # ;
+Du+Nom+PxSg2+Der/Cop+Ind+Prt1+ScDu3:%>к°юдась° # ;
+Du+Nom+PxSg3+Der/Cop+Ind+Prt1+ScDu3:%>к°юдась° # ;
+Du+Nom+PxDu1+Der/Cop+Ind+Prt1+ScDu3:%>к°юнинзь° # ;
+Du+Nom+PxDu2+Der/Cop+Ind+Prt1+ScDu3:%>к°юдинзь° # ;
+Du+Nom+PxDu3+Der/Cop+Ind+Prt1+ScDu3:%>к°юдинзь° # ;
+Du+Nom+PxPl1+Der/Cop+Ind+Prt1+ScDu3:%>к°юнаць° # ;
+Du+Nom+PxPl2+Der/Cop+Ind+Prt1+ScDu3:%>к°юдаць° # ;
+Du+Nom+PxPl3+Der/Cop+Ind+Prt1+ScDu3:%>к°юдонзь° # ;
+Tra:%>ңэ° # ;
!:%{нңʼØ%} SGDATSUF ;
!:%{нңʼØ%} SG-ACC-STEM ;
!:%{нңʼØ%} SG-NOM-STEM ;
!:%{нңʼØ%} SGPROSSUF ;
!:%{нңʼØ%} PLNOMSUF ;
!:%{нңʼØ%} PLACCSUF_О ;

LEXICON MUNO_O
 PLPROSPXSUF ;
 PLVOWELVARIANTS-LESS-PROS ;

LEXICON PLVOWELVARIANTS-LESS-PROS
+Pl+Acc: # ;
+Pl+Gen:ˮ # ;
+Pl+Nom+PxSg1:%^PLNOM%>н° # ; ! no i2e
+Pl+Acc+PxSg1:%^PLNOM%>н° # ; ! no i2e
+Pl+Gen+PxSg1:%>ˮн° # ;
+Pl+Nom+PxSg2:%^PLNOM%>д° # ; ! no i2e
+Pl+Acc+PxSg2:%^PLNOM%>д° # ; ! no i2e
+Pl+Gen+PxSg2:%>т° # ;
+Pl+Nom+PxSg3:%^PLNOM%>д%{ая%} # ; ! no i2e
+Pl+Acc+PxSg3:%^PLNOM%>д%{ая%} # ; ! no i2e
+Pl+Gen+PxSg3:%>т%{ая%} # ;
+Pl+Nom+PxSg1+Use/SpellNoSugg:%^PLNOM%>ни # ; ! no i2e
+Pl+Acc+PxSg1+Use/SpellNoSugg:%^PLNOM%>ни # ; ! no i2e
+Pl+Gen+PxSg1+Use/SpellNoSugg:%>ˮни # ;

+Pl+Nom+PxDu1:%^PLNOM%>ниʼ # ; ! no i2e
+Pl+Acc+PxDu1:%^PLNOM%>ниʼ # ; ! no i2e
+Pl+Gen+PxDu1:%>ˮниʼ # ;
+Pl+Nom+PxDu2:%^PLNOM%>диʼ # ; ! no i2e
+Pl+Acc+PxDu2:%^PLNOM%>диʼ # ; ! no i2e
+Pl+Gen+PxDu2:%>тиʼ # ;
+Pl+Nom+PxDu3:%^PLNOM%>диʼ # ; ! no i2e
+Pl+Acc+PxDu3:%^PLNOM%>диʼ # ; ! no i2e
+Pl+Gen+PxDu3:%>тиʼ # ;
+Pl+Nom+PxPl1:%^PLNOM%>наˮ # ;
+Pl+Acc+PxPl1:%^PLNOM%>наˮ # ;
+Pl+Gen+PxPl1:%>ˮнаˮ # ;
+Pl+Nom+PxPl2:%^PLNOM%>даˮ # ;
+Pl+Acc+PxPl2:%^PLNOM%>даˮ # ;
+Pl+Gen+PxPl2:%>таˮ # ;
+Pl+Nom+PxPl3:%^PLNOM%>д%{оё%}ʼ # ;
+Pl+Acc+PxPl3:%^PLNOM%>д%{оё%}ʼ # ;
+Pl+Gen+PxPl3:%>т%{оё%}ʼ # ;
+Pl+Nom+PxSg1+Der/Cop+Ind+Aor+ScPl3:%^PLNOM%>н° # ;
+Pl+Nom+PxSg2+Der/Cop+Ind+Aor+ScPl3:%^PLNOM%>д° # ;
+Pl+Nom+PxSg3+Der/Cop+Ind+Aor+ScPl3:%^PLNOM%>д%{ая%} # ;
+Pl+Nom+PxDu1+Der/Cop+Ind+Aor+ScPl3:%^PLNOM%>ниʼ # ;
+Pl+Nom+PxDu2+Der/Cop+Ind+Aor+ScPl3:%^PLNOM%>диʼ # ;
+Pl+Nom+PxDu3+Der/Cop+Ind+Aor+ScPl3:%^PLNOM%>диʼ # ;
+Pl+Nom+PxPl1+Der/Cop+Ind+Aor+ScPl3:%^PLNOM%>наˮ # ;
+Pl+Nom+PxPl2+Der/Cop+Ind+Aor+ScPl3:%^PLNOM%>даˮ # ;
+Pl+Nom+PxPl3+Der/Cop+Ind+Aor+ScPl3:%^PLNOM%>д%{оё%}ʼ # ;
+Pl+Nom+PxSg1+Der/Cop+Ind+Prt1+ScPl3:%^PLNOM%>нась° # ;
+Pl+Nom+PxSg2+Der/Cop+Ind+Prt1+ScPl3:%^PLNOM%>дась° # ;
+Pl+Nom+PxSg3+Der/Cop+Ind+Prt1+ScPl3:%^PLNOM%>д%{ая%}сь° # ;
+Pl+Nom+PxDu1+Der/Cop+Ind+Prt1+ScPl3:%^PLNOM%>нинзь° # ;
+Pl+Nom+PxDu2+Der/Cop+Ind+Prt1+ScPl3:%^PLNOM%>динзь° # ;
+Pl+Nom+PxDu3+Der/Cop+Ind+Prt1+ScPl3:%^PLNOM%>динзь° # ;
+Pl+Nom+PxPl1+Der/Cop+Ind+Prt1+ScPl3:%^PLNOM%>наць° # ;
+Pl+Nom+PxPl2+Der/Cop+Ind+Prt1+ScPl3:%^PLNOM%>даць° # ;
+Pl+Nom+PxPl3+Der/Cop+Ind+Prt1+ScPl3:%^PLNOM%>д%{оё%}нзь° # ;

LEXICON PLPROSPXSUF
+Pl+Pros:%>ˮм°н%{ая%} # ;
+Pl+Pros+PxSg1:%>ˮм°н%{ая%}н° # ;
+Pl+Pros+PxSg1+Use/SpellNoSugg:%>ˮм°н%{ая%}ни # ;
+Pl+Pros+PxSg2:%>ˮм°н%{ая%}т° # ;
+Pl+Pros+PxSg3:%>ˮм°н%{ая%}та # ;
+Pl+Pros+PxDu1:%>ˮм°н%{ая%}ниʼ # ;
+Pl+Pros+PxDu2:%>ˮм°н%{ая%}тиʼ # ;
+Pl+Pros+PxDu3:%>ˮм°н%{ая%}тиʼ # ;
+Pl+Pros+PxPl1:%>ˮм°н%{ая%}наˮ # ;
+Pl+Pros+PxPl2:%>ˮм°н%{ая%}таˮ # ;
+Pl+Pros+PxPl3:%>ˮм°н%{ая%}тоʼ # ;


LEXICON N_ИЛЪЕ-Pal/Var
: NMN_ИЛЪЕ ;

LEXICON NMN_ИЛЪЕ
:%>а%{йнңъʼØ%} SGDATSUF ;
:%{йнңъʼØ%} SG-ACC-STEM ;
!:а%{йнңъʼØ%} SG-NOM-STEM ;
:%{йнңъʼØ%} SGNOMSUF ; !!≈ * **@CODE@** 
:%{йнңъʼØ%} SG-NOM-STEM ; !!≈ * **@CODE@** 
:%{йнңъʼØ%} SGPROSSUF ;
:а PLNOMSUF ;
:ъ PLACCSUF_Е ;
:%{йнңъʼØ%}  POSSESSA-PLURAL ; !!≈ * **@CODE@** +Pl+Dat, +Pl+Loc, +Pl+Abl
:%{йнңъʼØ%} POSSESSA-DUAL ;

LEXICON N_ТАРЕ-Pal/Var !! Where is the variation?
: NMN_ТАРЕ ;

LEXICON NMN_ТАРЕ  !!≈ * **@CODE@** тӑрˮ:тар 33   ProsSg -мня
:%{дˮØ%} SGDATSUF ;
:%{дˮØ%} SG-ACC-STEM ;
:%{дˮØ%} SG-NOM-STEM ;
:%{дˮØ%} SGPROSSUF ;
:%{дˮØ%} SGLOCSUF_Хна ; 
:%{дˮØ%} SGLOCSUF_Хана ;
:%{дˮØ%} PLNOMSUF ;
:%{дˮØ%} PLACCSUF_Е ;



!: NMN_МЯДО ;
!+Lim:ˮли NMN_ҢЭ ;

LEXICON N_ВАР/МЯДО
 N_МЯДО ;

LEXICON N_ВАР/ТАРЕ  !!≈ * **@CODE@** мяˮ:мя 35   ProsSg -мна
!  тӑрˮ:тар 33   ProsSg -мня
    N_МЯДО ;
:%{дˮØ%} PLACCSUF_Е ;

LEXICON NMN_ВАР  !!≈ * **@CODE@** мяˮ:мя 35   ProsSg -мна
!! Yaml: **waro**
:%{дˮØ%} SGDATSUF ;
:%{дˮØ%} SG-ACC-STEM ;
:%{дˮØ%} SG-NOM-STEM ;
:%{дˮØ%} SGLOCSUF_Хна ; 
:%{дˮØ%} SGLOCSUF_Хана ;
 SGPROSSUF ;
:%{дˮØ%} PLNOMSUF ;
 PLACCSUF_О ;
:%{дˮØ%}  POSSESSA-PLURAL ; !!≈ * **@CODE@** +Pl+Dat, +Pl+Loc, +Pl+Abl
:%{дˮØ%} POSSESSA-DUAL ;

LEXICON NMN_МЯДО  !!≈ * **@CODE@** мяˮ:мя 35   ProsSg -мна
!! Yaml: **myado**
:%{дˮØ%} SGDATSUF ;
:%{дˮØ%} SG-ACC-STEM ;
:%{дˮØ%} SG-NOM-STEM ;
:%{дˮØ%} SGLOCSUF_Хна ; !!≈ * **@CODE@** мякна
:%{дˮØ%} SGPROSSUF ;
!:%{дˮØ%} SGPROSSUF_АМНА ;
:%{дˮØ%} PLNOMSUF ;
:%{дˮØ%} PLACCSUF_О ;
:%{дˮØ%}  POSSESSA-PLURAL ; !!≈ * **@CODE@** +Pl+Dat, +Pl+Loc, +Pl+Abl
:%{дˮØ%} POSSESSA-DUAL ;

LEXICON N_ИДЕ-Pal/Var !! Where is the variation?
: NMN_ИДЕ ;

LEXICON NMN_ИДЕ !! Where is the variation?
:%{дˮØ%} SGDATSUF ;
:аС1 SG-ACC-STEM ;
:аС1 SG-NOM-STEM ;
:%{дˮØ%} PLNOMSUF ;
:%{дˮØ%} PLACCSUF_Е ;
:%{дˮØ%}  POSSESSA-PLURAL ; !!≈ * **@CODE@** +Pl+Dat, +Pl+Loc, +Pl+Abl
:%{дˮØ%} POSSESSA-DUAL ;

LEXICON N_ИДЕ/МЯДО
 N_ИДЕ ;
 N_МЯДО ;
 
LEXICON N_ТЮСЕ  !!≈ * **@CODE@** тюˮ:тюсе 
: NMN_ТЮСЕ ;

LEXICON NMN_ТЮСЕ
:С1 SGDATSUF ;
:С1 SG-ACC-STEM ;
:С1 SG-NOM-STEM ;
:С1 PLNOMSUF ;
:с PLACCSUF_Е ;
:С1 POSSESSA-PLURAL ;
:С1 POSSESSA-DUAL ;

LEXICON N_ТАСО/ТЮСЕ
 N_ТАСО ;
 N_ТЮСЕ ;

LEXICON N_ҢАВО 
: NMN_ҢАВО ;

LEXICON NMN_ҢАВО !!Provisional solution
:мгэ SGDATSUF ;
:мгэ SG-ACC-STEM ;
:мгэ SG-NOM-STEM ;
:мгэ SGPROSSUF ;
:мгэ PLNOMSUF ;
:в PLACCSUF_О ; 
:мгэ POSSESSA-PLURAL ;
:мгэ POSSESSA-DUAL ;

LEXICON N_Vow
+WORK: K ;

!LEXICON N_ЕСЯ  >> N_ҢОДИ/ПИСЬ = 
!: NMN_Vow ;

LEXICON	    N_САВНЕ !!≈ * **@CODE@** 
+WORK: K ;

!LEXICON	    N_СЁ  >> N_ҢЭ/СЁЁ/ХАБИЕ=
!: NMN_Vow ;

!LEXICON	    N_ҢЭСЫ  >> N_ҢЭ ңэсы:ңэсы
!: NMN_Vow ;

!LEXICON	    N_ЯКЭ  >> N_ЯКЫ
!: NMN_Vow ;

LEXICON	    N_ПЕНЗЕРЕ !!≈ * **@CODE@** пензерˮ:пензер
 N_ТАРЕ ;

LEXICON	N_САБЦЬ  !!≈ * **@CODE@** сабць:сабць
 N_ТИРЕ ;

LEXICON N_МЕРЁ !!≈ * **@CODE@** мерё:мерё
 N_ҢАНУ ;


!! NMN
LEXICON NMN_ТИРЕ/ХАНО
 SGDATSUF ;
:а  SG-ACC-STEM ;
  SG-NOM-STEM ;
  PLNOMSUF ;
 PLACCSUF_Zero ; 


LEXICON NMN_ҢЭ-OLD !!≈ * **@CODE@** ңэ:ңэ 1  ProsSg -вна
 PL-PROS-ALL ;
 PL-GEN-PXSG1 ;
  SGDATSUF ;
  SG-ACC-STEM ; !!≈ * **@CODE@** SGACCSUF, SGGENSUF
  SG-NOM-STEM ; !!≈ * **@CODE@** SG/DAT,LOC, ABL,TRA,PRO; DU/NOM,ACC,GEN; PL/DAT,LOC,ABL,TRA; PX-s, NOMINAL-CONJUGATION
 SGPROSSUF ;
  PLNOMSUF ;  !!≈ * **@CODE@** 
  PLACCSUF_Zero ; !!≈ * **@CODE@** => PL-ACC_STEM
  POSSESSA-PLURAL ; !!≈ * **@CODE@** +Pl+Dat, +Pl+Loc, +Pl+Abl
 POSSESSA-DUAL ;


LEXICON NMN_ҢЭ/Ё
  SGDATSUF ;
  SG-ACC-STEM ;
  SG-NOM-STEM ;
  PLNOMSUF ;
 PLACCSUF_Zero ; !!
:%^A2O PLACCSUF_Zero ; 

LEXICON NMN_ҢЭ/СЁЁ/ХАБИЕ
 SGDATSUF ;
 SG-ACC-STEM ;
 SG-NOM-STEM ;
 SGPROSSUF ;
 PLNOMSUF ;
 PLACCSUF_Zero ; !
 PLACCSUF_Ё ; !
 PLACCSUF_Е ; !
  POSSESSA-PLURAL ; !!≈ * **@CODE@** +Pl+Dat, +Pl+Loc, +Pl+Abl
 POSSESSA-DUAL_ХАЮН ;


LEXICON NMN_ПАНЫ !! 9
:%^VowLower SGDATSUF ;
  SG-ACC-STEM ;
:%^VowLower SG-NOM-STEM ;
  SGPROSSUF ;
  PLNOMSUF ;
  PLACCSUF_Zero ; !
:%^VowLower  POSSESSA-PLURAL ; !!≈ * **@CODE@** +Pl+Dat, +Pl+Loc, +Pl+Abl
:%^VowLower POSSESSA-DUAL ;

LEXICON NMN_ХУСУВЭЙ !!≈ * **@CODE@** хусувэй: 10 ProsSg -ювна
  SGDATSUF ;
  SG-ACC-STEM ;
  SG-NOM-STEM ;
 SGPROSSUF ;
  PLNOMSUF ;
  PLACCSUF_Zero ; !
  POSSESSA-PLURAL ; !!≈ * **@CODE@** +Pl+Dat, +Pl+Loc, +Pl+Abl
 POSSESSA-DUAL ;

LEXICON NMN_ЕД/ХАНО
:а SGDATSUF ;
  SG-ACC-STEM ;
  SG-NOM-STEM ;
:%>у SGPROSSUF ;
  PLNOMSUF ;
  PLACCSUF_Zero ; !
  PLACCSUF_О ; !
  POSSESSA-PLURAL ;
!:%>о  POSSESSA-PLURAL ;
 POSSESSA-DUAL ;

LEXICON NMN_ЕД/ХУСУВЭЙ
 SGDATSUF ;
:%^JLoss SG-ACC-STEM ;
  SG-ACC-STEM ;
  SG-NOM-STEM ;
 SGPROSSUF ;
  PLNOMSUF ;
  PLACCSUF_Zero ; !

LEXICON NMN_ХАНО-OLD !!= * @CODE@ 11 хан:хан
	NMN_ХАНО-SG ;
	NMN_ХАНО-PL ;
LEXICON NMN_ХАНО-SG
:а SGDATSUF ;
  SG-ACC-STEM ;
  SG-NOM-STEM ;
:%>у SGPROSSUF ;

LEXICON NMN_ХАНО-PL
  PLNOMSUF ;
 PLACCSUF_О ; !
 POSSESSA-PLURAL ;
 POSSESSA-DUAL ;


LEXICON NMN_ТИРЕ  !!≈ * **@CODE@** тир: 12 ProsSg -увна
SGDATSUF ;
:а  SG-ACC-STEM ;
  SG-NOM-STEM ;
:%>у SGPROSSUF ;
  PLNOMSUF ;
  PLACCSUF_Е ; !
  POSSESSA-PLURAL ; !!≈ * **@CODE@** +Pl+Dat, +Pl+Loc, +Pl+Abl
 POSSESSA-DUAL ;

LEXICON NMN_ЕД  !!≈ * **@CODE@** ед: 13 ProsSg -увна /-ювна
!! Yaml: **yed**
:а  SGDATSUF ;
    SG-ACC-STEM ;
    SG-NOM-STEM ;
:%>у SGPROSSUF ;
    PLNOMSUF ;
    PLACCSUF_Zero ; !
  POSSESSA-PLURAL ; !!≈ * **@CODE@** +Pl+Dat, +Pl+Loc, +Pl+Abl
 POSSESSA-DUAL_ХАЮН ;

!! ## NOMINALS "NMN"
!! ### THREE-SYLLABLE VOWEL-FINAL STEMS
LEXICON    NMN_МАРАҢГЫ
    NMN_МАРАҢГЫ-SG ;
    NMN_МАРАҢГЫ-PL ;
LEXICON NMN_МАРАҢГЫ-SG
 SGDATSUF ;
  SG-ACC-STEM ;
  SG-NOM-STEM ;
 SGPROSSUF ;

LEXICON NMN_МАРАҢГЫ-PL
  PLNOMSUF ;
:%^A2I PLACCSUF_Zero ; !
  POSSESSA-PLURAL ; !!≈ * **@CODE@** +Pl+Dat, +Pl+Loc, +Pl+Abl
 POSSESSA-DUAL ;





 POSSESSOR-INDICES ;
+Nom: NOMINAL-CONJUGATION ;


LEXICON N_ЯЙ
! мея:мея
: NMN_ЯЙ ;

LEXICON NMN_ЯЙ
 SGNOMSUF ;
 SGACCSUF ;
 SGGENSUF ;
 SGDATSUF ;
 SGLOCSUF ;
 SGABLSUF ;
 SGPROSSUF ;
 SGTRASUF ;

 DUNOMSUF ;
 DUACCSUF ;
 DUGENSUF ;

 PLNOMSUF ;
 PLACCSUF_Zero ; !
 PLDATSUF ;
 PLLOCSUF ;
 PLABLSUF ;
! PLTRASUF ;

 POSSESSOR-INDICES ;
+Nom: NOMINAL-CONJUGATION ;


LEXICON N_СЕЛВ
! мея:мея
: NMN_СЕЛВ ;

LEXICON NMN_СЕЛВ
 SGNOMSUF ;
 SGACCSUF ;
 SGGENSUF ;
 SGDATSUF ;
 SGLOCSUF ;
 SGABLSUF ;
 SGPROSSUF ;
 SGTRASUF ;

 DUNOMSUF ;
 DUACCSUF ;
 DUGENSUF ;

 PLNOMSUF ;
 PLACCSUF_Zero ; !
 PLDATSUF ;
 PLLOCSUF ;
 PLABLSUF ;
! PLTRASUF ;

 POSSESSOR-INDICES ;
+Nom: NOMINAL-CONJUGATION ;

!LEXICON N-nAI
! SGNOMSUF ;
! SGACCSUF ;
! SGGENSUF ;
! SGDATSUF ;
! SGLOCSUF ;
! SGABLSUF ;
! SGPROSSUF ;
! SGTRASUF ;
!
! DUNOMSUF ;
! DUACCSUF ;
! DUGENSUF ;
!
! PLNOMSUF ;
! PLACCSUF_I ; !
! PLGENSUF_I ; !
! PLDATSUF ;
! PLLOCSUF ;
! PLABLSUF ;
! PLPROSSUF ;
! PLTRASUF ;



 POSSESSOR-INDICES ;
+Nom: NOMINAL-CONJUGATION ;

LEXICON N_ИБЯ
!ибя:ибя
: NMN_ИБЯ ;
LEXICON NMN_ИБЯ
 SGNOMSUF ;
 SGACCSUF ;
 SGGENSUF ;
 SGDATSUF ;
 SGLOCSUF ;
 SGABLSUF ;
 SGPROSSUF ;
 SGTRASUF ;

 DUNOMSUF ;
 DUACCSUF ;
 DUGENSUF ;

 PLNOMSUF ;
 PLACCSUF_Zero ; !
 PLDATSUF ;
 PLLOCSUF ;
 PLABLSUF ;
! PLTRASUF ;

 POSSESSOR-INDICES ;
+Nom: NOMINAL-CONJUGATION ;

LEXICON N_ТАСО !! таˮ:та
!: NMN_ТАСО ;
:С1 NMN_МУНО ;
:С1о MUNO_O ;

LEXICON NMN_ТАСО
 SGNOMSUF ;
 SGACCSUF ;
 SGGENSUF ;
 SGDATSUF ;
 SGLOCSUF ;
 SGABLSUF ;
 SGPROSSUF ;
 SGTRASUF ;

 DUNOMSUF ;
 DUACCSUF ;
 DUGENSUF ;

 PLNOMSUF ;
 PLACCSUF_Zero ; !
 PLDATSUF ;
 PLLOCSUF ;
 PLABLSUF ;
! PLTRASUF ;

 POSSESSOR-INDICES ;
+Nom: NOMINAL-CONJUGATION ;

LEXICON N_Cons
+WORK: SGNOMSUF ;

LEXICON N_ConsO
!вык:вык
+WORK: SGNOMSUF ;


LEXICON N_ВАР
!! варˮ:вар
!! Yaml: **N-tarTS**
:%{дˮØ%} NEW-ODD-SYLL-NO-VOWEL-CHANGE-I2E ;
:%{дˮØ%} NEW-AFF-2CENTERS-PRED-NOM_Дваˮ ;
:%{дˮØ%} NEW-AFF-3CENTERS-EQU_Дремʼ ;
:%{дˮØ%} NEW-AFF-2CENTERS-CLOSED-PRED-ACC/GEN_Дамда ;
:%{дˮØ%} NEW-ODD-SYLL-SGSCHWA-VARIANT-STEMS-PRED-ACC/GEN/NOM_дами ;
:%{дˮØ%} NEW-AFF-2CENTERS-CLOSED-PRED-ACC/GEN_Дмда ;
:%{дˮØ%} NEW-ODD-SYLL-SGSCHWA-VARIANT-STEMS-PRED-ACC/GEN/NOM_дми ;
! +Pred+Acc+PxSg1+Use/SpellNoSugg, PxDu1, PxPl.
! +Pred+Gen+PxSg1+Use/SpellNoSugg, PxDu1, PxPl.
! +Pred+Nom+PxSg1+Use/SpellNoSugg, +PxSg3, PxDu. PxPl.
! +Equ, +Equ+Lat
:%{дˮØ%} NEW-ODD-SYLL-DU-NOM_Кʼ ;
! +Du{+Acc|+Gen|+Nom}
! +Pl+Dat, +Nom+Der/Cop+Ind+Aor+ScDu3, +Nom+Der/Cop+Ind+Prt1+ScDu3
! +Pl+Dat+PxSg{1|2}
! +Sg+Dat{+PxSg{1|2|3}|+PxDu{2|3}|+PxPl{2|3}}
! +Pl+Abl; +Sg+Abl
! +Sg+Acc+PxSg2
! +Sg+Gen{+PxPl1|+PxSg1+Use/SpellNoSugg|+PxSg2}
:%{дˮØ%} NEW-ODD-SYLL-SG-LOC_Кана ;
:%{дˮØ%} NEW-ODD-SYLL-SG-LOC_Кна ;
:%{дˮØ%} NEW-SG-PROS_Vмна ;
:%{дˮØ%} NEW-ODD-SYLL-SGSTEMS-LESS-SCHWA-VARIANTS ;
! +Sg+Acc{+PxDu1|+PxPl1}
! +Sg+Gen+PxDu1
! +Sg+Nom{PxDu1||PxDu3|+PxPl1|+PxPl3|+PxSg3}
!! | --- 
! +Nom+Der/Cop+Ind+{+Aor|+Prt1}+Sc{Du|Pl}{1|2}
! +Nom+Der/Cop+Ind+Prt1+Sc{Sg1|Sg2}
! +Sg+Nom{X}+Der/Cop+Ind{Y}+ScSg3
! {X}= +PxSg3, +PxDu1, +PxDu3, +PxPl1, +PxPl3 
! {Y}= +Aor, +Prt1
! +Tra
:е NEW-ODD-SYLL-PLVOWELVARIANTS-LESS-PROS ;
:е NEW-EVEN-SYLL-PLPROSPXSUF_ˮмана ;




!Work required
LEXICON N_ТЭНО 
: SGNOMSUF ;
: SGACCSUF ;
: SGGENSUF ;
: SGDATSUF ;
: SGLOCSUF ;
: SGABLSUF ;
: SGPROSSUF ; 
: SGTRASUF ;

: DUNOMSUF ;
: DUACCSUF ;
: DUGENSUF ;

: PLNOMSUF ;
: PLACCSUF ;
: PLDATSUF ;
: PLLOCSUF ;
: PLABLSUF ;
!: PLTRASUF ;

: POSSESSOR-INDICES ; ! 
+Nom: NOMINAL-CONJUGATION ;

LEXICON N-tojo
+WORK: K ;


LEXICON N-xawo
: SGNOMSUF ;
:д SGACCSUF ;
:д SGGENSUF ;
:ˮ SGDATSUF ;
:ˮ SGLOCSUF ;
:ˮ SGABLSUF ;
:ˮ SGPROSSUF ;
: SGTRASUF ;

: DUNOMSUF ;
: DUACCSUF ;
: DUGENSUF ;

:д PLNOMSUF ;
:д PLACCSUF ;
: PLDATSUF ;
:ˮ PLLOCSUF ;
:ˮ PLABLSUF ;
!: PLTRASUF ;

+Nom: NOMINAL-CONJUGATION ;
: POSSESSOR-INDICES ; !


LEXICON N-якэ
 N_ПАНЫ ;

LEXICON N-N
: SGNOMSUF ;
: SGACCSUF ;

!! The singular accusative stem
LEXICON SG-ACC-STEM
 SGACCSUF ;
 SGGENSUF ;

!LEXICON SG-DAT-STEM
LEXICON SG-NOM-STEM
 SGNOMSUF ;
 SGLOCSUF ;
 SGABLSUF ;
! SGPROSSUF ;
 DUNOMSUF ;
 DUACCSUF ;
 DUGENSUF ;

 PLDATSUF ;
 PLLOCSUF ;
 PLABLSUF ;
 POSSESSOR-INDICES ;
+Nom: NOMINAL-CONJUGATION ;
+Pred+Abs:%>д K ;
PRED-POSSESSA ; ! This is perhaps a derivation
+Car:%>сиˮ K ;
+Equ:%>даремʼ K ; !дремʼ for non-even-syllable stems
+Equ+Lat:%>даревʼ K ; !древʼ for non-even-syllable stems
+Tra:%>ңэ K ;

LEXICON SGTRASUF ! Not needed any more!
K ;

LEXICON SGNOMSUF
+Sg+Nom: K ;

LEXICON SGACCSUF
+Sg+Acc:%>мʼ K ;

LEXICON SGGENSUF
+Sg+Gen:%>ʼ K ;

LEXICON SGDATSUF
+Sg+Dat:%>нʼ K ;

LEXICON SGLOCSUF
+Sg+Loc:%>х%{ауоэØ%}на K ; !вэсакохона пэдарахана ңамгэхэна

LEXICON SGLOCSUF_Хна !!≈ * **@CODE@** мякна
+Sg+Loc:%>хна K ;

LEXICON SGLOCSUF_Хана !!≈ * **@CODE@** серкана
+Sg+Loc:%>хана K ;

LEXICON SGABLSUF
+Sg+Abl:%>х%{ауоэØ%}д K ; !вэсакоход пэдарахад ңамгэхэд

LEXICON SGPROSSUF
!+Sg+Pros:%>%{увм%}А2на K ; 
+Sg+Pros:%>%{ауоэиыØ%}%{увм%}А2н%{ая%}	K ; !2013-10-28

LEXICON SGPROSSUF_АМНА
!+Sg+Pros:%>амна K ;
+Sg+Pros:%>%{ауоэиыØ%}%{увм%}А2н%{ая%}	K ; !2013-10-28
 POSSESSA-SG-PROS_АМНА ;

! These must be checked
LEXICON DUNOMSUF 
+Du+Nom:%>х%{ауоэØ%}ʼ K ;
!+Du+Nom:%>хʼ K ;

LEXICON DUACCSUF
+Du+Acc:%>х%{ауоэØ%}ʼ K ;
!+Du+Acc:%>хʼ K ;

LEXICON DUGENSUF 
+Du+Gen:%>х%{ауоэØ%}ʼ K ;
!+Du+Gen:%>хʼ K ;

!! Start Plural
LEXICON PLNOMSUF
+Pl+Nom:%>ˮ K ;
! PLTRASUF ;

LEXICON PLACCSUF
+Pl+Acc:%>Ы1 K ; ! We need something to trigger а:и 0:о but retain ы:ы
+Pl+Acc:%>Ы1 PL-ACC_STEM ;

LEXICON PLACCSUF_Minus
:%^VowLoss PL-ACC_STEM ;

LEXICON PLACCSUF_Zero
! This has zero ending
!+Pl+Acc: K ;
 PL-ACC_STEM ;

LEXICON PLACCSUF_I
+Pl+Acc:%>и  K ; !Stem final е а я may change to и.
:%>и PL-ACC_STEM ;

LEXICON PLACCSUF_Е
+Pl+Acc:%>е K ;
:%>е PL-ACC_STEM ;

LEXICON PLACCSUF_Ё
+Pl+Acc:%>ё K ;
:%>ё PL-ACC_STEM ;

LEXICON PLACCSUF_О
!+Pl+Acc:%>о  K ; 
:%>о PL-ACC_STEM ;


!LEXICON PLACCSUF_AO
!+Pl+Acc:  K ; ! The rule "a:o in я" This will be pointed to PLACCSUF_Zero

!! What is assumed on the basis of the plural accusative
LEXICON PL-ACC_STEM
+Pl+Acc:	K	;
+Pl+Gen:%>ˮ	K	;
+Pl+Pros:%>ˮ%{увм%}А2на 	K	; !!≈ * **@CODE@** When does this take a vowel хоˮомна

 POSSESSA-PL-NOM ;
+Pl+Acc: POSSESSA-PL-ACC ;
+Pl+Gen:%>ˮ POSSESSA-PL-GEN ;
  POSSESSA-PL-PROS ;
!2013-04-22!+Pl+Pros:ˮмана  POSSESSA-PL-PROS ;



!LEXICON PLGENSUF
!+Pl+Gen:%>Ы1ˮ PL-ACC_STEM ;

!LEXICON PLGENSUF_Glot
!+Pl+Gen:%>ˮ PL-ACC_STEM ;
!+Pl+Gen:%>ˮ K ; 

!LEXICON PLGENSUF_I
!+Pl+Gen:%>и  K ; !Stem final е а я may change to и.

!LEXICON PLGENSUF_О
!+Pl+Gen:%>оˮ PL-ACC_STEM ;
!+Pl+Gen:%>оˮ K ;

!LEXICON PLGENSUF_AO
!+Pl+Acc:%>ё  K ; ! This is not suffix, it should replace stem я. Exception list?

LEXICON PLDATSUF
+Pl+Dat:%>х%{ауоэØ%}ˮ K ;
+Pl+Dat:%>хˮ K ;

LEXICON PLLOCSUF
+Pl+Loc:%>х%{ауоэØ%}ˮна K ;

LEXICON PLABLSUF
+Pl+Abl:%>х%{ауоэØ%}т K ;


LEXICON PLPROSSUF
!+Pl+Pros:%>Ы1ˮмана K ;
+Pl+Pros:%>ˮмна K ;
!+Pl+Pros:%>ˮмана PL-PROS_POSSESSA ;
!+Pl+Pros:%>ˮмна K ; !явоˮмна
+Pl+Pros:%>ˮ%{ауоэиыØ%}%{увм%}н%{ая%}	K ; !2013-10-28


!LEXICON  PLTRASUF
!+Pl+Tra:%>ˮңэ K ;

!! Possessor Indices
LEXICON POSSESSOR-INDICES

 POSSESSA-SINGULAR ;

LEXICON POSSESSA-SINGULAR
	POSSESSA-SG-NOM ;
	POSSESSA-SG-ACC ;
	POSSESSA-SG-GEN ;
	POSSESSA-SG-DAT ;
	POSSESSA-SG-LOC ;
	POSSESSA-SG-ABL ;
	POSSESSA-SG-PROS ;

LEXICON POSSESSA-SG-NOM
+Sg+Nom+PxSg1:%>%{вм%}   K ;
+Sg+Nom+PxSg1:%>ми   K ;
+Sg+Nom+PxSg2:%>%{рл%}   K ; ! (1961: 110) нюр, ңэсял, мяˮал
+Sg+Nom+PxSg3:%>да  K ;
+Sg+Nom+PxDu1:%>миʼ K ;
+Sg+Nom+PxDu2:%>%{рл%}иʼ K ;
+Sg+Nom+PxDu3:%>диʼ K ;
+Sg+Nom+PxPl1:%>%{вм%}аˮ K ;
+Sg+Nom+PxPl2:%>%{рл%}аˮ K ; ! (1961: 110) даˮ but л after Glots and schwa
+Sg+Nom+PxPl3:%>доʼ K ;

+Sg+Nom+PxSg1+Der/Cop+Ind+Aor+ScSg3:%>в   K ; !!≈ * **@CODE@** 2013-10-22 Should this also have +ScSg3 marking
+Sg+Nom+PxSg2+Der/Cop+Ind+Aor+ScSg3:%>р   K ;
+Sg+Nom+PxSg3+Der/Cop+Ind+Aor+ScSg3:%>да  K ;
+Sg+Nom+PxDu1+Der/Cop+Ind+Aor+ScSg3:%>миʼ K ;
+Sg+Nom+PxDu2+Der/Cop+Ind+Aor+ScSg3:%>риʼ K ;
+Sg+Nom+PxDu3+Der/Cop+Ind+Aor+ScSg3:%>диʼ K ;
+Sg+Nom+PxPl1+Der/Cop+Ind+Aor+ScSg3:%>ваˮ K ;
+Sg+Nom+PxPl2+Der/Cop+Ind+Aor+ScSg3:%>раˮ K ;
+Sg+Nom+PxPl3+Der/Cop+Ind+Aor+ScSg3:%>доʼ K ;

+Sg+Nom+PxSg1+Der/Cop+Ind+Prt1+ScSg3:%>вась   K ;
+Sg+Nom+PxSg2+Der/Cop+Ind+Prt1+ScSg3:%>рась   K ;
+Sg+Nom+PxSg3+Der/Cop+Ind+Prt1+ScSg3:%>дась  K ;
+Sg+Nom+PxDu1+Der/Cop+Ind+Prt1+ScSg3:%>минзь K ;
+Sg+Nom+PxDu2+Der/Cop+Ind+Prt1+ScSg3:%>ринзь K ;
+Sg+Nom+PxDu3+Der/Cop+Ind+Prt1+ScSg3:%>динзь K ;
+Sg+Nom+PxPl1+Der/Cop+Ind+Prt1+ScSg3:%>ваць K ;
+Sg+Nom+PxPl2+Der/Cop+Ind+Prt1+ScSg3:%>раць K ;
+Sg+Nom+PxPl3+Der/Cop+Ind+Prt1+ScSg3:%>донзь K ;

LEXICON POSSESSA-SG-ACC
+Sg+Acc+PxSg1:%>%{аяуюØ%}%{вм%}    K ;
+Sg+Acc+PxSg1:%>ми   K ;! (1961: 112) нюми, ңэсями, мяˮми 
+Sg+Acc+PxSg2:%>%{аяуюØ%}мд   K ;
+Sg+Acc+PxSg3:%>%{аяуюØ%}мда  K ;
+Sg+Acc+PxDu1:%>миʼ  K ;
+Sg+Acc+PxDu2:%>мдиʼ K ;
+Sg+Acc+PxDu3:%>мдиʼ K ;
+Sg+Acc+PxPl1:%>%{вм%}аˮ  K ;
+Sg+Acc+PxPl2:%>мдаˮ K ;
+Sg+Acc+PxPl3:%>мдоʼ K ;

LEXICON AFTER-OBLIQUE-SG-POSSESSA-COME-POSSESSOR-INDICES !!= * **@CODE@** singular possessa in +Gen, +Dat, +Loc, +Abl share the same possessor indices
+PxSg1:н    K ;
+PxSg1:ни   K ; ! (1961: 111) нюни, ңэсяни, мяˮни
+PxSg2:нд   K ;
+PxSg3:нда  K ;
+PxDu1:ниʼ  K ;
+PxDu2:ндиʼ K ;
+PxDu3:ндиʼ K ;
+PxPl1:наˮ  K ;
+PxPl2:ндаˮ K ;
+PxPl3:ндоʼ K ;

LEXICON DV-OBLIQUE-SG-POSSESSA-TAKE-POSSESSOR-INDICES_TO-BE-FOLLOWED-BY-SG3-PRED-AOR/PRT1 !!= * **@CODE@** singular possessa oblique possessor indices
+PxSg1+Der/Cop+Aor:н    MUTUAL-SG3_NORAISING ;
+PxSg1+Der/Cop+Aor:ни   MUTUAL-SG3_NORAISING ; ! (1961+Der/Cop+Aor: 111) нюни, ңэсяни, мяˮни
+PxSg2+Der/Cop+Aor:нд   MUTUAL-SG3_NORAISING ;
+PxSg3+Der/Cop+Aor:нда  MUTUAL-SG3_NORAISING ;
+PxDu1+Der/Cop+Aor:ниʼ  MUTUAL-SG3_NORAISING ;
+PxDu2+Der/Cop+Aor:ндиʼ MUTUAL-SG3_NORAISING ;
+PxDu3+Der/Cop+Aor:ндиʼ MUTUAL-SG3_NORAISING ;
+PxPl1+Der/Cop+Aor:наˮ  MUTUAL-SG3_NORAISING ;
+PxPl2+Der/Cop+Aor:ндаˮ MUTUAL-SG3_NORAISING ;
+PxPl3+Der/Cop+Aor:ндоʼ MUTUAL-SG3_NORAISING ;

+PxSg1+Der/Cop:на    IND-4-PRT1-SG3 ;
+PxSg2+Der/Cop:нда   IND-4-PRT1-SG3 ;
+PxSg3+Der/Cop:нда  IND-4-PRT1-SG3 ;
+PxDu1+Der/Cop:ниʼ  IND-4-PRT1-SG3 ;
+PxDu2+Der/Cop:ндиʼ IND-4-PRT1-SG3 ;
+PxDu3+Der/Cop:ндиʼ IND-4-PRT1-SG3 ;
+PxPl1+Der/Cop:наˮ  IND-4-PRT1-SG3 ;
+PxPl2+Der/Cop:ндаˮ IND-4-PRT1-SG3 ;
+PxPl3+Der/Cop:ндоʼ IND-4-PRT1-SG3 ;

!! SINUGLAR CASES
LEXICON SG-LOC
+Sg+Loc:%>х°на # ;  

LEXICON POSSESSA-SG-GEN
+Sg+Gen:%>  AFTER-OBLIQUE-SG-POSSESSA-COME-POSSESSOR-INDICES ; ! (1961: 111) нюни, ңэсяни, мяˮни

LEXICON POSSESSA-SG-DAT
+Sg+Dat:%>х%{ауоэØ%}  AFTER-OBLIQUE-SG-POSSESSA-COME-POSSESSOR-INDICES ;

LEXICON POSSESSA-SG-LOC
+Sg+Loc:%>х%{ауоэØ%}на  AFTER-OBLIQUE-SG-POSSESSA-COME-POSSESSOR-INDICES ;

LEXICON POSSESSA-SG-ABL
+Sg+Abl:%>х%{ауоэØ%}да    AFTER-OBLIQUE-SG-POSSESSA-COME-POSSESSOR-INDICES ;

!LEXICON POSSESSA-SG-4-EVAS !!≈ * __@CODE@__ ABL
!:%>х%{ауоэØ%}да  AFTER-OBLIQUE-SG-POSSESSA-COME-POSSESSOR-INDICES ;
!:%>х%{ауоэØ%}да  AFTER-OBLIQUE-SG-POSSESSA-COME-POSSESSOR-INDICES ;

LEXICON POSSESSA-SG-PROS
 ! 2012-04-11 Check this for N_Cons and N-D
 ! There might be reason for увна and мна varients
+Sg+Pros:%>%{увм%}А2на AFTER-OBLIQUE-SG-POSSESSA-COME-POSSESSOR-INDICES ;

!! The next line in +Sg+Pros+PxDu2:%>%{увм%}А2нандиʼ must be removed
!!+Sg+Pros+PxDu2:%>%{увм%}А2нандиʼ  K ; !! This line must be removed 2013-03-20

LEXICON POSSESSA-SG-PROS_увна
+Sg+Pros:%>увна    AFTER-OBLIQUE-SG-POSSESSA-COME-POSSESSOR-INDICES ;

LEXICON POSSESSA-SG-PROS_АМНА
+Sg+Pros:%>амна     AFTER-OBLIQUE-SG-POSSESSA-COME-POSSESSOR-INDICES ;

LEXICON POSSESSA-DUAL
!! Dual possessa
+Du+Nom+PxSg1:%>хюн       K ;
+Du+Nom+PxSg2:%>хюд       K ;
+Du+Nom+PxSg3:%>хюда      K ;
+Du+Nom+PxDu1:%>хюниʼ     K ;
+Du+Nom+PxDu2:%>хюдиʼ     K ;
+Du+Nom+PxDu3:%>хюдиʼ     K ;
+Du+Nom+PxPl1:%>хюнаˮ     K ;
+Du+Nom+PxPl2:%>хюдаˮ     K ;
+Du+Nom+PxPl3:%>хюдоʼ     K  ;

+Du+Nom+PxSg1:%>х%{ауоэØ%}юн       K ;!хасавахаюн
+Du+Nom+PxSg2:%>х%{ауоэØ%}юд       K ; !хасавахаюд
+Du+Nom+PxSg3:%>х%{ауоэØ%}юда      K ;
+Du+Nom+PxDu1:%>х%{ауоэØ%}юниʼ     K ;
+Du+Nom+PxDu2:%>х%{ауоэØ%}юдиʼ     K ;
+Du+Nom+PxDu3:%>х%{ауоэØ%}юдиʼ     K ;
+Du+Nom+PxPl1:%>х%{ауоэØ%}юнаˮ     K ;
+Du+Nom+PxPl2:%>х%{ауоэØ%}юдаˮ     K ;
+Du+Nom+PxPl3:%>х%{ауоэØ%}юдоʼ     K  ;

+Du+Nom+PxSg1+Der/Cop+Ind+Aor+ScDu3:%>х%{ауоэØ%}юн       K ;
+Du+Nom+PxSg2+Der/Cop+Ind+Aor+ScDu3:%>х%{ауоэØ%}юд       K ;
+Du+Nom+PxSg3+Der/Cop+Ind+Aor+ScDu3:%>х%{ауоэØ%}юда      K ;
+Du+Nom+PxDu1+Der/Cop+Ind+Aor+ScDu3:%>х%{ауоэØ%}юниʼ     K ;
+Du+Nom+PxDu2+Der/Cop+Ind+Aor+ScDu3:%>х%{ауоэØ%}юдиʼ     K ;
+Du+Nom+PxDu3+Der/Cop+Ind+Aor+ScDu3:%>х%{ауоэØ%}юдиʼ     K ;
+Du+Nom+PxPl1+Der/Cop+Ind+Aor+ScDu3:%>х%{ауоэØ%}юнаˮ     K ;
+Du+Nom+PxPl2+Der/Cop+Ind+Aor+ScDu3:%>х%{ауоэØ%}юдаˮ     K ;
+Du+Nom+PxPl3+Der/Cop+Ind+Aor+ScDu3:%>х%{ауоэØ%}юдоʼ     K  ;

+Du+Nom+PxSg1+Der/Cop+Ind+Prt1+ScDu3:%>х%{ауоэØ%}юнась       K ;
+Du+Nom+PxSg2+Der/Cop+Ind+Prt1+ScDu3:%>х%{ауоэØ%}юдась       K ;
+Du+Nom+PxSg3+Der/Cop+Ind+Prt1+ScDu3:%>х%{ауоэØ%}юдась      K ;
+Du+Nom+PxDu1+Der/Cop+Ind+Prt1+ScDu3:%>х%{ауоэØ%}юнинзь     K ;
+Du+Nom+PxDu2+Der/Cop+Ind+Prt1+ScDu3:%>х%{ауоэØ%}юдинзь     K ;
+Du+Nom+PxDu3+Der/Cop+Ind+Prt1+ScDu3:%>х%{ауоэØ%}юдинзь     K ;
+Du+Nom+PxPl1+Der/Cop+Ind+Prt1+ScDu3:%>х%{ауоэØ%}юнаць     K ;
+Du+Nom+PxPl2+Der/Cop+Ind+Prt1+ScDu3:%>х%{ауоэØ%}юдаць     K ;
+Du+Nom+PxPl3+Der/Cop+Ind+Prt1+ScDu3:%>х%{ауоэØ%}юдонзь     K  ;

+Du+Acc+PxSg1:%>хюн   K ;
+Du+Acc+PxSg2:%>хюд   K ;
+Du+Acc+PxSg3:%>хюда  K ;
+Du+Acc+PxDu1:%>хюниʼ K ;
+Du+Acc+PxDu2:%>хюдиʼ K ;
+Du+Acc+PxDu3:%>хюдиʼ K ;
+Du+Acc+PxPl1:%>хюнаˮ K ;
+Du+Acc+PxPl2:%>хюдаˮ K ;
+Du+Acc+PxPl3:%>хюдоʼ K ;

+Du+Acc+PxSg1:%>х%{ауоэØ%}юн   K ; !хасавахаюн
+Du+Acc+PxSg2:%>х%{ауоэØ%}юд   K ;
+Du+Acc+PxSg3:%>х%{ауоэØ%}юда  K ;
+Du+Acc+PxDu1:%>х%{ауоэØ%}юниʼ K ;
+Du+Acc+PxDu2:%>х%{ауоэØ%}юдиʼ K ;
+Du+Acc+PxDu3:%>х%{ауоэØ%}юдиʼ K ;
+Du+Acc+PxPl1:%>х%{ауоэØ%}юнаˮ K ;
+Du+Acc+PxPl2:%>х%{ауоэØ%}юдаˮ K ;
+Du+Acc+PxPl3:%>х%{ауоэØ%}юдоʼ K ;

+Du+Gen+PxSg1:%>хюн   K ;
+Du+Gen+PxSg2:%>хют   K ;
+Du+Gen+PxSg3:%>хюта  K ;
+Du+Gen+PxDu1:%>хюниʼ K ;
+Du+Gen+PxDu2:%>хютиʼ K ;
+Du+Gen+PxDu3:%>хютиʼ K ;
+Du+Gen+PxPl1:%>хюнаˮ K ;
+Du+Gen+PxPl2:%>хютаˮ K ;
+Du+Gen+PxPl3:%>хютоʼ K ;

+Du+Gen+PxSg1:%>х%{ауоэØ%}юн   K ;! хасавахаюн
+Du+Gen+PxSg2:%>х%{ауоэØ%}ют   K ;
+Du+Gen+PxSg3:%>х%{ауоэØ%}юта  K ;
+Du+Gen+PxDu1:%>х%{ауоэØ%}юниʼ K ;
+Du+Gen+PxDu2:%>х%{ауоэØ%}ютиʼ K ;
+Du+Gen+PxDu3:%>х%{ауоэØ%}ютиʼ K ;
+Du+Gen+PxPl1:%>х%{ауоэØ%}юнаˮ K ;
+Du+Gen+PxPl2:%>х%{ауоэØ%}ютаˮ K ;
+Du+Gen+PxPl3:%>х%{ауоэØ%}ютоʼ K ;

LEXICON POSSESSA-DUAL_ХАЮН
!! Dual possessa

+Du+Nom+PxSg1:%>х%{ауоэØ%}юн       K ;!хасавахаюн
+Du+Nom+PxSg2:%>х%{ауоэØ%}юд       K ; !хасавахаюд
+Du+Nom+PxSg3:%>х%{ауоэØ%}юда      K ;
+Du+Nom+PxDu1:%>х%{ауоэØ%}юниʼ     K ;
+Du+Nom+PxDu2:%>х%{ауоэØ%}юдиʼ     K ;
+Du+Nom+PxDu3:%>х%{ауоэØ%}юдиʼ     K ;
+Du+Nom+PxPl1:%>х%{ауоэØ%}юнаˮ     K ;
+Du+Nom+PxPl2:%>х%{ауоэØ%}юдаˮ     K ;
+Du+Nom+PxPl3:%>х%{ауоэØ%}юдоʼ     K  ;

+Du+Nom+PxSg1+Der/Cop+Ind+Aor+ScDu:%>х%{ауоэØ%}юн       K ;
+Du+Nom+PxSg2+Der/Cop+Ind+Aor+ScDu:%>х%{ауоэØ%}юд       K ;
+Du+Nom+PxSg3+Der/Cop+Ind+Aor+ScDu:%>х%{ауоэØ%}юда      K ;
+Du+Nom+PxDu1+Der/Cop+Ind+Aor+ScDu:%>х%{ауоэØ%}юниʼ     K ;
+Du+Nom+PxDu2+Der/Cop+Ind+Aor+ScDu:%>х%{ауоэØ%}юдиʼ     K ;
+Du+Nom+PxDu3+Der/Cop+Ind+Aor+ScDu:%>х%{ауоэØ%}юдиʼ     K ;
+Du+Nom+PxPl1+Der/Cop+Ind+Aor+ScDu:%>х%{ауоэØ%}юнаˮ     K ;
+Du+Nom+PxPl2+Der/Cop+Ind+Aor+ScDu:%>х%{ауоэØ%}юдаˮ     K ;
+Du+Nom+PxPl3+Der/Cop+Ind+Aor+ScDu:%>х%{ауоэØ%}юдоʼ     K  ;

+Du+Nom+PxSg1+Der/Cop+Ind+Prt1+ScDu:%>х%{ауоэØ%}юнась       K ;
+Du+Nom+PxSg2+Der/Cop+Ind+Prt1+ScDu:%>х%{ауоэØ%}юдась       K ;
+Du+Nom+PxSg3+Der/Cop+Ind+Prt1+ScDu:%>х%{ауоэØ%}юдась      K ;
+Du+Nom+PxDu1+Der/Cop+Ind+Prt1+ScDu:%>х%{ауоэØ%}юнинзь     K ;
+Du+Nom+PxDu2+Der/Cop+Ind+Prt1+ScDu:%>х%{ауоэØ%}юдинзь     K ;
+Du+Nom+PxDu3+Der/Cop+Ind+Prt1+ScDu:%>х%{ауоэØ%}юдинзь     K ;
+Du+Nom+PxPl1+Der/Cop+Ind+Prt1+ScDu:%>х%{ауоэØ%}юнаць     K ;
+Du+Nom+PxPl2+Der/Cop+Ind+Prt1+ScDu:%>х%{ауоэØ%}юдаць     K ;
+Du+Nom+PxPl3+Der/Cop+Ind+Prt1+ScDu:%>х%{ауоэØ%}юдонзь     K  ;

+Du+Acc+PxSg1:%>х%{ауоэØ%}юн   K ; !хасавахаюн
+Du+Acc+PxSg2:%>х%{ауоэØ%}юд   K ;
+Du+Acc+PxSg3:%>х%{ауоэØ%}юда  K ;
+Du+Acc+PxDu1:%>х%{ауоэØ%}юниʼ K ;
+Du+Acc+PxDu2:%>х%{ауоэØ%}юдиʼ K ;
+Du+Acc+PxDu3:%>х%{ауоэØ%}юдиʼ K ;
+Du+Acc+PxPl1:%>х%{ауоэØ%}юнаˮ K ;
+Du+Acc+PxPl2:%>х%{ауоэØ%}юдаˮ K ;
+Du+Acc+PxPl3:%>х%{ауоэØ%}юдоʼ K ;

+Du+Gen+PxSg1:%>х%{ауоэØ%}юн   K ;! хасавахаюн
+Du+Gen+PxSg2:%>х%{ауоэØ%}ют   K ;
+Du+Gen+PxSg3:%>х%{ауоэØ%}юта  K ;
+Du+Gen+PxDu1:%>х%{ауоэØ%}юниʼ K ;
+Du+Gen+PxDu2:%>х%{ауоэØ%}ютиʼ K ;
+Du+Gen+PxDu3:%>х%{ауоэØ%}ютиʼ K ;
+Du+Gen+PxPl1:%>х%{ауоэØ%}юнаˮ K ;
+Du+Gen+PxPl2:%>х%{ауоэØ%}ютаˮ K ;
+Du+Gen+PxPl3:%>х%{ауоэØ%}ютоʼ K ;



LEXICON POSSESSA-PLURAL
 POSSESSA-PL-NOM ;
 POSSESSA-PL-OTHER ;

LEXICON POSSESSA-PL-NOM
!! Plural Possessa
 PL-NOM-PXSG1 ;
 PL-NOM-PXSG2 ;
 PL-NOM-PXSG3 ;
 PL-NOM-PXDU1 ;
 PL-NOM-PXDU2 ;
 PL-NOM-PXDU3 ;
 PL-NOM-PXPL1 ;
 PL-NOM-PXPL2 ;
 PL-NOM-PXPL3 ;

LEXICON PRED-POSSESSA
!!= * @CODE@ Could +Sg+Nom+PxSg3:%>да be the basis?
 PRED-ACC-POSSESSA ;
 PRED-GEN-POSSESSA ;
 PRED-NOM-POSSESSA ;

LEXICON PRED-NOM-POSSESSA
+Pred+Nom+PxSg1:%>да%>в   K ;
+Pred+Nom+PxSg2:%>да%>р   K ;
+Pred+Nom+PxSg3:%>да%>да  K ;
+Pred+Nom+PxDu1:%>да%>миʼ K ;
+Pred+Nom+PxDu2:%>да%>риʼ K ;
+Pred+Nom+PxDu3:%>да%>диʼ K ;
+Pred+Nom+PxPl1:%>да%>ваˮ K ;
+Pred+Nom+PxPl2:%>да%>раˮ K ;
+Pred+Nom+PxPl3:%>да%>доʼ K ;

LEXICON PRED-ACC-POSSESSA
+Pred+Acc+PxSg1:%>да%>в    K ;
+Pred+Acc+PxSg1:%>да%>ми   K ;
+Pred+Acc+PxSg2:%>да%>мд   K ;
+Pred+Acc+PxSg3:%>да%>мда  K ;
+Pred+Acc+PxDu1:%>да%>миʼ  K ;
+Pred+Acc+PxDu2:%>да%>мдиʼ K ;
+Pred+Acc+PxDu3:%>да%>мдиʼ K ;
+Pred+Acc+PxPl1:%>да%>ваˮ  K ;
+Pred+Acc+PxPl2:%>да%>мдаˮ K ;
+Pred+Acc+PxPl3:%>да%>мдоʼ K ;

LEXICON PRED-GEN-POSSESSA
+Pred+Gen+PxSg1:%>да%>н°    K ;
!+Pred+Gen+PxSg1:%>дә%>н°    K ;
+Pred+Gen+PxSg1:%>да%>ни   K ;
+Pred+Gen+PxSg2:%>да%>нд   K ;
+Pred+Gen+PxSg3:%>да%>нда  K ;
+Pred+Gen+PxDu1:%>да%>ниʼ  K ;
+Pred+Gen+PxDu2:%>да%>ндиʼ K ;
+Pred+Gen+PxDu3:%>да%>ндиʼ K ;
+Pred+Gen+PxPl1:%>да%>наˮ  K ;
+Pred+Gen+PxPl2:%>да%>ндаˮ K ;
+Pred+Gen+PxPl3:%>да%>ндоʼ K ;



LEXICON PL-NOM-PXSG1
+Pl+Nom+PxSg1:%>н   K ;
+Pl+Nom+PxSg1:%>ни   K ;
+Pl+Nom+PxSg1+Der/Cop+Ind+Aor+ScPl3:%>н   K ;
+Pl+Nom+PxSg1+Der/Cop+Ind+Prt1+ScPl3:%>нась   K ;

LEXICON PL-NOM-PXSG2
+Pl+Nom+PxSg2:%>д   K ;
+Pl+Nom+PxSg2+Der/Cop+Ind+Aor+ScPl3:%>д   K ;
+Pl+Nom+PxSg2+Der/Cop+Ind+Prt1+ScPl3:%>дась   K ;

LEXICON PL-NOM-PXSG3
+Pl+Nom+PxSg3:%>да  K ;
+Pl+Nom+PxSg3+Der/Cop+Ind+Aor+ScPl3:%>да  K ;
+Pl+Nom+PxSg3+Der/Cop+Ind+Prt1+ScPl3:%>дась  K ;

LEXICON PL-NOM-PXDU1
+Pl+Nom+PxDu1:%>ниʼ K ;
+Pl+Nom+PxDu1+Der/Cop+Ind+Aor+ScPl3:%>ниʼ K ;
+Pl+Nom+PxDu1+Der/Cop+Ind+Prt1+ScPl3:%>нинзь K ;

LEXICON PL-NOM-PXDU2
+Pl+Nom+PxDu2:%>диʼ K ;
+Pl+Nom+PxDu2+Der/Cop+Ind+Aor+ScPl3:%>диʼ K ;
+Pl+Nom+PxDu2+Der/Cop+Ind+Prt1+ScPl3:%>динзь K ;

LEXICON PL-NOM-PXDU3
+Pl+Nom+PxDu3:%>диʼ K ;
+Pl+Nom+PxDu3+Der/Cop+Ind+Aor+ScPl3:%>диʼ K ;
+Pl+Nom+PxDu3+Der/Cop+Ind+Prt1+ScPl3:%>динзь K ;

LEXICON PL-NOM-PXPL1
+Pl+Nom+PxPl1:%>наˮ K ;
+Pl+Nom+PxPl1+Der/Cop+Ind+Aor+ScPl3:%>наˮ K ;
+Pl+Nom+PxPl1+Der/Cop+Ind+Prt1+ScPl3:%>наць K ;

LEXICON PL-NOM-PXPL2
+Pl+Nom+PxPl2:%>даˮ K ;
+Pl+Nom+PxPl2+Der/Cop+Ind+Aor+ScPl3:%>даˮ K ;
+Pl+Nom+PxPl2+Der/Cop+Ind+Prt1+ScPl3:%>даць K ;

LEXICON PL-NOM-PXPL3
+Pl+Nom+PxPl3:%>доʼ K ;
+Pl+Nom+PxPl3+Der/Cop+Ind+Aor+ScPl3:%>доʼ K ;
+Pl+Nom+PxPl3+Der/Cop+Ind+Prt1+ScPl3:%>донзь K ;

!+Pl+Gen+PxSg1:%>ˮн   K ; ! Check 2013-01-09 %>н
!+Pl+Gen+PxSg1:%>ˮни  K ; ! Check 2013-01-09 %>н
!+Pl+Gen+PxSg2:%>т    K ; ! _*_ˮд : т_
!+Pl+Gen+PxSg3:%>та   K ; ! _*_ˮд : т_
!+Pl+Gen+PxDu1:%>ˮниʼ K ;! Check 2013-01-09 %>ниʼ
!+Pl+Gen+PxDu2:%>тиʼ  K ;! _*_ˮд : т_
!+Pl+Gen+PxDu3:%>тиʼ  K ; ! _*_ˮд : т_
!+Pl+Gen+PxPl1:%>ˮнаˮ K ; ! Check 2013-01-09 %>наˮ 
!+Pl+Gen+PxPl2:%>таˮ  K ; ! _*_ˮд : т_
!+Pl+Gen+PxPl3:%>тоʼ  K ; ! _*_ˮд : т_


LEXICON POSSESSA-PL-ACC
 POSSESSA-PL-ACC_PXSG1 ;
 POSSESSA-PL-ACCGEN_PXSG2 ;
 POSSESSA-PL-ACCGEN_PXSG3 ;
 POSSESSA-PL-ACCGEN_PXDU1 ;
 POSSESSA-PL-ACCGEN_PXDU2 ;
 POSSESSA-PL-ACCGEN_PXDU3 ;
 POSSESSA-PL-ACCGEN_PXPL1 ;
 POSSESSA-PL-ACCGEN_PXPL2 ;
 POSSESSA-PL-ACCGEN_PXPL3 ;

LEXICON POSSESSA-PL-GEN
 POSSESSA-PL-GEN_PXSG1 ;
 POSSESSA-PL-ACCGEN_PXSG2 ;
 POSSESSA-PL-ACCGEN_PXSG3 ;
 POSSESSA-PL-ACCGEN_PXDU1 ;
 POSSESSA-PL-ACCGEN_PXDU2 ;
 POSSESSA-PL-ACCGEN_PXDU3 ;
 POSSESSA-PL-ACCGEN_PXPL1 ;
 POSSESSA-PL-ACCGEN_PXPL2 ;
 POSSESSA-PL-ACCGEN_PXPL3 ;

!LEXICON POSSESSA-PL-PROS
! POSSESSA-PL-GEN_PXSG1 ;
!:ˮ POSSESSA-PL-ACCGEN_PXSG2 ;
!:ˮ POSSESSA-PL-ACCGEN_PXSG3 ;
! POSSESSA-PL-ACCGEN_PXDU1 ;
!:ˮ POSSESSA-PL-ACCGEN_PXDU2 ;
!:ˮ POSSESSA-PL-ACCGEN_PXDU3 ;
! POSSESSA-PL-ACCGEN_PXPL1 ;
!:ˮ POSSESSA-PL-ACCGEN_PXPL2 ;
!:ˮ POSSESSA-PL-ACCGEN_PXPL3 ;


LEXICON  POSSESSA-PL-ACCGEN_PXSG1
+PxSg1:%>н   K ;

LEXICON  POSSESSA-PL-ACC_PXSG1
+PxSg1:%>н   K ;
+PxSg1:%>ни   K ;

LEXICON  POSSESSA-PL-GEN_PXSG1
+PxSg1:%>н   K ;

LEXICON  POSSESSA-PL-ACCGEN_PXSG2
+PxSg2:%>д   K ;

LEXICON  POSSESSA-PL-ACCGEN_PXSG3
+PxSg3:%>да  K ;

LEXICON  POSSESSA-PL-ACCGEN_PXDU1
+PxDu1:%>ниʼ K ;

LEXICON  POSSESSA-PL-ACCGEN_PXDU2
+PxDu2:%>диʼ K ;

LEXICON  POSSESSA-PL-ACCGEN_PXDU3
+PxDu3:%>диʼ K ;

LEXICON  POSSESSA-PL-ACCGEN_PXPL1
+PxPl1:наˮ K ; !!= * **@CODE@** The morpheme boundary has been removed to indicate a distinct difference in phonological behavior.
!+PxPl1:%>наˮ K ;

LEXICON  POSSESSA-PL-ACCGEN_PXPL2
+PxPl2:%>даˮ K ;

LEXICON  POSSESSA-PL-ACCGEN_PXPL3
+PxPl3:%>доʼ K ;



LEXICON POSSESSA-PL-OTHER
 POSSESSA-PL-DAT ;
 POSSESSA-PL-ABL ;
 POSSESSA-PL-LOC ;
 POSSESSA-PL-PROS ;

LEXICON POSSESSA-PL-DAT
+Pl+Dat+PxSg1:%>к%{ауоэØ%}ˮн   K ;
+Pl+Dat+PxSg2:%>к%{ауоэØ%}т    K ;
+Pl+Dat+PxSg3:%>к%{ауоэØ%}та   K ;
+Pl+Dat+PxDu1:%>к%{ауоэØ%}ˮниʼ K ;
+Pl+Dat+PxDu2:%>к%{ауоэØ%}тиʼ  K ;
+Pl+Dat+PxDu3:%>к%{ауоэØ%}тиʼ  K ;
+Pl+Dat+PxPl1:%>к%{ауоэØ%}ˮнаˮ K ;
+Pl+Dat+PxPl2:%>к%{ауоэØ%}таˮ  K ;
+Pl+Dat+PxPl3:%>к%{ауоэØ%}тоʼ  K ;

LEXICON POSSESSA-PL-LOC
+Pl+Loc+PxSg1:%>к%{ауоэØ%}ˮнан   K ;
+Pl+Loc+PxSg2:%>к%{ауоэØ%}ˮнат   K ;
+Pl+Loc+PxSg3:%>к%{ауоэØ%}ˮната  K ;
+Pl+Loc+PxDu1:%>к%{ауоэØ%}ˮнаниʼ K ;
+Pl+Loc+PxDu2:%>к%{ауоэØ%}ˮнатиʼ K ;
+Pl+Loc+PxDu3:%>к%{ауоэØ%}ˮнатиʼ K ;
+Pl+Loc+PxPl1:%>к%{ауоэØ%}ˮнанаˮ K ;
+Pl+Loc+PxPl2:%>к%{ауоэØ%}ˮнатаˮ K ;
+Pl+Loc+PxPl3:%>к%{ауоэØ%}ˮнатоʼ K ;

LEXICON POSSESSA-PL-ABL
+Pl+Abl+PxSg1:%>к%{ауоэØ%}тан   K ;
+Pl+Abl+PxSg1:%>к%{ауоэØ%}тани   K ;
+Pl+Abl+PxSg2:%>к%{ауоэØ%}тат   K ;
+Pl+Abl+PxSg3:%>к%{ауоэØ%}тата  K ;
+Pl+Abl+PxDu1:%>к%{ауоэØ%}таниʼ K ;
+Pl+Abl+PxDu2:%>к%{ауоэØ%}татиʼ K ;
+Pl+Abl+PxDu3:%>к%{ауоэØ%}татиʼ K ;
+Pl+Abl+PxPl1:%>к%{ауоэØ%}танаˮ K ;
+Pl+Abl+PxPl2:%>к%{ауоэØ%}татаˮ K ;
+Pl+Abl+PxPl3:%>к%{ауоэØ%}татоʼ K ;

LEXICON POSSESSA-PL-PROS
+Pl+Pros+PxSg1:%>ˮ%{увм%}А2нан   K ;
+Pl+Pros+PxSg2:%>ˮ%{увм%}А2нат   K ;
+Pl+Pros+PxSg3:%>ˮ%{увм%}А2ната  K ;
+Pl+Pros+PxDu1:%>ˮ%{увм%}А2наниʼ K ;
+Pl+Pros+PxDu2:%>ˮ%{увм%}А2натиʼ K ;
+Pl+Pros+PxDu3:%>ˮ%{увм%}А2натиʼ K ;
+Pl+Pros+PxPl1:%>ˮ%{увм%}А2нанаˮ K ;
+Pl+Pros+PxPl2:%>ˮ%{увм%}А2натаˮ K ;
+Pl+Pros+PxPl3:%>ˮ%{увм%}А2натоʼ K ;

LEXICON POSSESSA-PL-PROS_ˮмана
!!+Pl+Pros:ˮмана
+Pl+Pros+PxSg1:ˮмана%>н   K ;
+Pl+Pros+PxSg2:ˮмана%>т   K ;
+Pl+Pros+PxSg3:ˮмана%>та  K ;
+Pl+Pros+PxDu1:ˮмана%>ниʼ K ;
+Pl+Pros+PxDu2:ˮмана%>тиʼ K ;
+Pl+Pros+PxDu3:ˮмана%>тиʼ K ;
+Pl+Pros+PxPl1:ˮмана%>наˮ K ;
+Pl+Pros+PxPl2:ˮмана%>таˮ K ;
+Pl+Pros+PxPl3:ˮмана%>тоʼ K ;

LEXICON PL-GEN-PXSG1
+Pl+Gen+PxSg1:%>ˮн° K ;



LEXICON PL-PROS-ALL
 PL-PROS	;
 PL-PROS-PXSG1	;
 PL-PROS-PXSG2	;
 PL-PROS-PXSG3	;
 PL-PROS-PXDU1	;
 PL-PROS-PXDU2	;
 PL-PROS-PXDU3	;
 PL-PROS-PXPL1	;
 PL-PROS-PXPL2	;
 PL-PROS-PXPL3	;
LEXICON PL-PROS
+Pl+Pros:%>ˮм°н%{ая%} K ;
LEXICON PL-PROS-PXSG1
+Pl+Pros+PxSg1:%>ˮм°н%{ая%}%>н   K ;
LEXICON PL-PROS-PXSG2
+Pl+Pros+PxSg2:%>ˮм°н%{ая%}%>т   K ;
LEXICON PL-PROS-PXSG3
+Pl+Pros+PxSg3:%>ˮм°н%{ая%}%>та  K ;
LEXICON PL-PROS-PXDU1
+Pl+Pros+PxDu1:%>ˮм°н%{ая%}%>ниʼ K ;
LEXICON PL-PROS-PXDU2
+Pl+Pros+PxDu2:%>ˮм°н%{ая%}%>тиʼ K ;
LEXICON PL-PROS-PXDU3
+Pl+Pros+PxDu3:%>ˮм°н%{ая%}%>тиʼ K ;
LEXICON PL-PROS-PXPL1
+Pl+Pros+PxPl1:%>ˮм°н%{ая%}%>наˮ K ;
LEXICON PL-PROS-PXPL2
+Pl+Pros+PxPl2:%>ˮм°н%{ая%}%>таˮ K ;
LEXICON PL-PROS-PXPL3
+Pl+Pros+PxPl3:%>ˮм°н%{ая%}%>тоʼ K ;



!! Conjugation of nouns and adjectives
LEXICON NOMINAL-CONJUGATION
+Der/Cop+Ind+Aor+ScSg1:%>дмʼ K ;
+Der/Cop+Ind+Aor+ScSg1:%>мʼ K ; !хомʼ
+Der/Cop+Ind+Aor+ScSg2:%>н   K ;
+Der/Cop+Ind+Aor+ScSg3:      K ;
+Der/Cop+Ind+Aor+ScDu1:%>ниʼ K ;
+Der/Cop+Ind+Aor+ScDu2:%>диʼ K ;
+Der/Cop+Ind+Aor+ScDu3:%>к%{ауоэØ%}ʼ K ;
+Der/Cop+Ind+Aor+ScPl1:%>ваˮ K ;
+Der/Cop+Ind+Aor+ScPl2:%>даˮ K ;
+Der/Cop+Ind+Aor+ScPl3:%>ˮ   K ;

+Der/Cop+Ind+Prt1+ScSg1:%>дамзь K ;
+Der/Cop+Ind+Prt1+ScSg1:%>манзь K ; !хоманзь
+Der/Cop+Ind+Prt1+ScSg2:%>нась  K ;
+Der/Cop+Ind+Prt1+ScSg3:%>сь    K ;
+Der/Cop+Ind+Prt1+ScDu1:%>нинзь K ;
+Der/Cop+Ind+Prt1+ScDu2:%>динзь K ;
+Der/Cop+Ind+Prt1+ScDu3:%>к%{ауоэØ%}нзь K ;
+Der/Cop+Ind+Prt1+ScPl1:%>ваць  K ;
+Der/Cop+Ind+Prt1+ScPl2:%>даць  K ;
+Der/Cop+Ind+Prt1+ScPl3:%>ць    K ;


!! ## NEW

LEXICON N-NEW_ҢЭ
 NEW-ODD-SYLL-NO-VOWEL-CHANGE-I2E
 NEW-ODD-SYLL-SGSCHWA-VARIANT-STEMS ;
 NEW-ODD-SYLL-SGSTEMS-LESS-SCHWA-VARIANTS ;
 NEW-ODD-SYLL-SG-LOC_Кана ;
 NEW-ODD-SYLL-PLVOWELVARIANTS-LESS-PROS ;
 NEW-SG-PROS_вна ;
 NEW-ODD-SYLL-PLPROSPXSUF_ˮVмна ;
 
LEXICON NEW-ODD-SYLL-NO-VOWEL-CHANGE-I2E
 NEW-ODD-SYLL-NO-VOWEL-CHANGE-I2E-SG-NOM ;
 NEW-ODD-SYLL-NO-VOWEL-CHANGE-I2E-OTHERS ;
LEXICON NEW-ODD-SYLL-NO-VOWEL-CHANGE-I2E-SG-NOM
+Sg+Nom: K ;
LEXICON NEW-ODD-SYLL-NO-VOWEL-CHANGE-I2E-OTHERS
+Pl+Nom:%>ˮ K ;
+Sg+Acc:%>мʼ K ;
+Sg+Gen:%>ʼ K ;
+Nom+Der/Cop+Ind+Aor+ScSg3: K ;
+Nom+Der/Cop+Ind+Aor+ScPl3:%>ˮ K ;
!
+Nom+Der/Cop+Ind+Prt1+ScSg3:%>сь K ;
+Nom+Der/Cop+Ind+Prt1+ScPl3:%>ць K ;


LEXICON NEW-ODD-SYLL-SGSCHWA-VARIANT-STEMS
#;

LEXICON NEW-ODD-SYLL-SGSCHWA-VARIANT-STEMS-PRED-ACC/GEN/NOM_дами
+Pred+Acc+PxSg1+Use/SpellNoSugg:%>дами K ;
+Pred+Acc+PxDu1:%>дамиʼ K ;
+Pred+Gen+PxSg1+Use/SpellNoSugg:%>дани K ;
+Pred+Gen+PxDu1:%>даниʼ K ;
+Pred+Gen+PxPl1:%>данаˮ K ;
+Pred+Nom+PxSg1+Use/SpellNoSugg:%>дами K ;
+Pred+Nom+PxSg3:%>дада K ;
+Pred+Nom+PxDu1:%>дамиʼ K ;
+Pred+Nom+PxDu3:%>дадиʼ K ;
+Pred+Nom+PxPl3:%>дадоʼ K ;

LEXICON NEW-AFF-2CENTERS-CLOSED-PRED-ACC/GEN_Дамда
+Pred+Acc+PxPl2:%>дамдаˮ K ;
+Pred+Gen+PxPl2:%>дандаˮ K ;
+Pred+Acc+PxPl3:%>дамдоʼ K ;
+Pred+Gen+PxPl3:%>дандоʼ K ;
+Pred+Acc+PxSg3:%>дамда K ;
+Pred+Gen+PxSg3:%>данда K ;
+Pred+Acc+PxDu2:%>дамдиʼ K ;
+Pred+Gen+PxDu2:%>дандиʼ K ;
+Pred+Acc+PxDu3:%>дамдиʼ K ;
+Pred+Gen+PxDu3:%>дандиʼ K ;

LEXICON NEW-AFF-2CENTERS-PRED-NOM_Даваˮ
+Pred+Acc+PxPl1:%>даваˮ K ;
+Pred+Nom+PxDu2:%>дариʼ K ;
+Pred+Nom+PxPl1:%>даваˮ K ;
+Pred+Nom+PxPl2:%>дараˮ K ;

LEXICON NEW-AFF-3CENTERS-EQU_Даремʼ
+Equ:%>даремʼ K ;
+Equ+Lat:%>даревʼ K ;



LEXICON NEW-ODD-SYLL-SGSCHWA-VARIANT-STEMS-PRED-ACC/GEN/NOM_дми
+Pred+Acc+PxSg1+Use/SpellNoSugg:%>дми K ;
+Pred+Acc+PxDu1:%>дмиʼ K ;
+Pred+Gen+PxSg1+Use/SpellNoSugg:%>дни K ;
+Pred+Gen+PxDu1:%>дниʼ K ;
+Pred+Gen+PxPl1:%>днаˮ K ;
+Pred+Nom+PxSg1+Use/SpellNoSugg:%>дми K ;
+Pred+Nom+PxSg3:%>дда K ;
+Pred+Nom+PxDu1:%>дмиʼ K ;
+Pred+Nom+PxDu3:%>ддиʼ K ;
+Pred+Nom+PxPl3:%>ддоʼ K ;

LEXICON NEW-AFF-2CENTERS-CLOSED-PRED-ACC/GEN_Дмда
+Pred+Acc+PxPl2:%>дмдаˮ K ;
+Pred+Gen+PxPl2:%>дндаˮ K ;
+Pred+Acc+PxPl3:%>дмдоʼ K ;
+Pred+Gen+PxPl3:%>дндоʼ K ;
+Pred+Acc+PxSg3:%>дмда K ;
+Pred+Gen+PxSg3:%>днда K ;
+Pred+Acc+PxDu2:%>дмдиʼ K ;
+Pred+Gen+PxDu2:%>дндиʼ K ;
+Pred+Acc+PxDu3:%>дмдиʼ K ;
+Pred+Gen+PxDu3:%>дндиʼ K ;

LEXICON NEW-AFF-2CENTERS-PRED-NOM_Дваˮ
+Pred+Acc+PxPl1:%>дваˮ K ;
+Pred+Nom+PxPl1:%>дваˮ K ;
+Pred+Nom+PxDu2:%>дриʼ K ;
+Pred+Nom+PxPl2:%>драˮ K ;

LEXICON NEW-AFF-3CENTERS-EQU_Дремʼ
+Equ:%>дремʼ K ;
+Equ+Lat:%>древʼ K ;


LEXICON NEW-EVEN-SYLL-SGSCHWA-VARIANT-STEMS
#;



LEXICON NEW-ODD-SYLL-SGSTEMS-LESS-SCHWA-VARIANTS_Дё
+Sg+Nom+PxSg3:%>дя K ;
+Sg+Nom+PxPl3:%>дёʼ K ;
+Sg+Nom+PxSg3+Der/Cop+Ind+Aor+ScSg3:%>дя K ;
+Sg+Nom+PxPl3+Der/Cop+Ind+Aor+ScSg3:%>дёʼ K ;
+Sg+Nom+PxSg3+Der/Cop+Ind+Prt1+ScSg3:%>дясь K ;
+Sg+Nom+PxPl3+Der/Cop+Ind+Prt1+ScSg3:%>дёнзь K ;
+Sg+Acc+PxSg3:%>мдя K ;
+Sg+Gen+PxSg3:%>ндя K ;

+Pl+Nom+PxSg3+Der/Cop+Ind+Aor+ScPl3:%>дя K ;
+Pl+Nom+PxPl3+Der/Cop+Ind+Aor+ScPl3:%>дёʼ K ;
+Pl+Nom+PxSg3+Der/Cop+Ind+Prt1+ScPl3:%>дясь K ;
+Pl+Nom+PxPl3+Der/Cop+Ind+Prt1+ScPl3:%>дёнзь K ;
+Pl+Loc+PxSg1:%>к%{ауоэØ%}ˮнян K ;
+Pl+Loc+PxSg1+Use/SpellNoSugg:%>к%{ауоэØ%}ˮняни K ;
+Pl+Acc+PxSg3:%>дя K ;
+Pl+Gen+PxSg3:%>тя K ;
+Pl+Nom+PxSg3:%>дя K ;
+Pl+Acc+PxPl3:%>дёʼ K ;
+Pl+Gen+PxPl3:%>тёʼ K ;
+Pl+Nom+PxPl3:%>дёʼ K ;
+Sg+Acc+PxPl3:%>мдёʼ K ;
+Sg+Gen+PxPl3:%>ндёʼ K ;

LEXICON NEW-ODD-SYLL-SGSTEMS-LESS-SCHWA-VARIANTS
!
+Sg+Nom+PxSg3:%>да K ;
+Sg+Nom+PxDu3:%>диʼ K ;
+Sg+Nom+PxPl3:%>доʼ K ;
+Nom+Der/Cop+Ind+Aor+ScDu2:%>диʼ K ;
+Nom+Der/Cop+Ind+Aor+ScPl2:%>даˮ K ;

+Nom+Der/Cop+Ind+Prt1+ScSg1:%>дамзь K ;
+Nom+Der/Cop+Ind+Prt1+ScSg2:%^SCSG2%>нась K ;
+Nom+Der/Cop+Ind+Prt1+ScDu2:%>динзь K ;
+Nom+Der/Cop+Ind+Prt1+ScPl2:%>даць K ;
+Sg+Nom+PxSg3+Der/Cop+Ind+Aor+ScSg3:%>да K ;
+Sg+Nom+PxDu3+Der/Cop+Ind+Aor+ScSg3:%>диʼ K ;
+Sg+Nom+PxPl3+Der/Cop+Ind+Aor+ScSg3:%>доʼ K ;
+Sg+Nom+PxSg3+Der/Cop+Ind+Prt1+ScSg3:%>дась K ;
+Sg+Nom+PxDu3+Der/Cop+Ind+Prt1+ScSg3:%>динзь K ;
+Sg+Nom+PxPl3+Der/Cop+Ind+Prt1+ScSg3:%>донзь K ;


!
+Sg+Acc+PxSg3:%>мда K ;
+Sg+Acc+PxDu2:%>мдиʼ K ;
+Sg+Acc+PxDu3:%>мдиʼ K ;
+Sg+Acc+PxPl2:%>мдаˮ K ;
+Sg+Acc+PxPl3:%>мдоʼ K ;
+Sg+Dat:%^SCSG2%>нʼ K ; !i2e
+Sg+Gen+PxSg1:%>н K ;
+Sg+Gen+PxSg3:%>нда K ;
+Sg+Gen+PxDu2:%>ндиʼ K ;
+Sg+Gen+PxDu3:%>ндиʼ K ;
+Sg+Gen+PxPl2:%>ндаˮ K ;
+Sg+Gen+PxPl3:%>ндоʼ K ;
+Pred+Abs:%>д K ;

+Pred+Acc+PxSg1:%>дав K ;
+Pred+Acc+PxSg1:%>дув K ;
+Pred+Acc+PxSg2:%>дамд K ;
+Pred+Gen+PxSg1:%>дан K ;
+Pred+Gen+PxSg2:%>данд K ;
+Pred+Nom+PxSg1:%>дав K ;
+Pred+Nom+PxSg1:%>дув K ;
+Pred+Nom+PxSg2:%>дар K ;

+Car:%>сиˮ K ;


LEXICON NEW-ODD-SYLL-SG-LOC_Каня
+Sg+Loc:%>к%{ауоэØ%}ня K ; !i2e
+Sg+Loc+PxSg1:%>к%{ауоэØ%}нян K ;
+Sg+Loc+PxSg1+Use/SpellNoSugg:%>к%{ауоэØ%}няни K ;
+Sg+Loc+PxSg2:%>к%{ауоэØ%}нянд K ;
+Sg+Loc+PxSg3:%>к%{ауоэØ%}нянда K ;
+Sg+Loc+PxDu1:%>к%{ауоэØ%}няниʼ K ;
+Sg+Loc+PxDu2:%>к%{ауоэØ%}няндиʼ K ;
+Sg+Loc+PxDu3:%>к%{ауоэØ%}няндиʼ K ;
+Sg+Loc+PxPl1:%>к%{ауоэØ%}нянаˮ K ;
+Sg+Loc+PxPl2:%>к%{ауоэØ%}няндаˮ K ;
+Sg+Loc+PxPl3:%>к%{ауоэØ%}няндоʼ K ;
+Pl+Loc:%>к%{ауоэØ%}ˮня K ; !i2e
+Pl+Loc+PxSg2:%>к%{ауоэØ%}ˮнят K ;
+Pl+Loc+PxSg3:%>к%{ауоэØ%}ˮнята K ;
+Pl+Loc+PxDu1:%>к%{ауоэØ%}ˮняниʼ K ;
+Pl+Loc+PxDu2:%>к%{ауоэØ%}ˮнятиʼ K ;
+Pl+Loc+PxDu3:%>к%{ауоэØ%}ˮнятиʼ K ;
+Pl+Loc+PxPl1:%>к%{ауоэØ%}ˮнянаˮ K ;
+Pl+Loc+PxPl2:%>к%{ауоэØ%}ˮнятаˮ K ;
+Pl+Loc+PxPl3:%>к%{ауоэØ%}ˮнятоʼ K ;

LEXICON NEW-SG-LOC_Кна/Кана
! NEW-DU-NOM_Кʼ/Каʼ ;
+Pl+Abl:%>к%{ауоэØ%}т K ; !i2e
+Sg+Abl:%>к%{ауоэØ%}д K ; !i2e
+Pl+Dat+PxSg1:%>к%{ауоэØ%}ˮн K ;
+Pl+Dat+PxSg2:%>к%{ауоэØ%}т K ;
+Sg+Dat+PxSg1:%>к%{ауоэØ%}н K ;
+Sg+Dat+PxSg2:%>к%{ауоэØ%}нд K ;
+Sg+Dat+PxSg3:%>к%{ауоэØ%}нда K ;
+Sg+Dat+PxDu2:%>к%{ауоэØ%}ндиʼ K ;
+Sg+Dat+PxDu3:%>к%{ауоэØ%}ндиʼ K ;
+Sg+Dat+PxPl2:%>к%{ауоэØ%}ндаˮ K ;
+Sg+Dat+PxPl3:%>к%{ауоэØ%}ндоʼ K ;
+Nom+Der/Cop+Ind+Prt1+ScDu3:%>к%{ауоэØ%}нзь K ;
+Sg+Nom+PxPl1+Der/Cop+Ind+Aor+ScSg3:%>ваˮ K ;
+Sg+Nom+PxPl1+Der/Cop+Ind+Prt1+ScSg3:%>ваць K ;
+Sg+Nom+PxPl1:%>ваˮ K ;
+Sg+Acc+PxPl1:%>ваˮ K ;
+Nom+Der/Cop+Ind+Prt1+ScPl1:%>ваць K ;
+Nom+Der/Cop+Ind+Aor+ScPl1:%>ваˮ K ;


LEXICON NEW-SG-LOC_Кана
 NEW-SG-LOC_Кна/Кана ;

+Sg+Loc:%>к%{ауоэØ%}на K ; !i2e
+Sg+Loc+PxSg1:%>к%{ауоэØ%}нан K ;
+Sg+Loc+PxSg1+Use/SpellNoSugg:%>к%{ауоэØ%}нани K ;
+Sg+Loc+PxSg2:%>к%{ауоэØ%}нанд K ;
+Sg+Loc+PxSg3:%>к%{ауоэØ%}нанда K ;
+Sg+Loc+PxDu1:%>к%{ауоэØ%}наниʼ K ;
+Sg+Loc+PxDu2:%>к%{ауоэØ%}нандиʼ K ;
+Sg+Loc+PxDu3:%>к%{ауоэØ%}нандиʼ K ;
+Sg+Loc+PxPl1:%>к%{ауоэØ%}нанаˮ K ;
+Sg+Loc+PxPl2:%>к%{ауоэØ%}нандаˮ K ;
+Sg+Loc+PxPl3:%>к%{ауоэØ%}нандоʼ K ;
+Pl+Loc:%>к%{ауоэØ%}ˮна K ; !i2e
+Du+Acc+PxSg1:%>к%{ауоэØ%}юн K ;
+Du+Acc+PxSg1+Use/SpellNoSugg:%>к%{ауоэØ%}юни K ;
+Du+Gen+PxSg1:%>к%{ауоэØ%}юн K ;
+Du+Gen+PxSg1+Use/SpellNoSugg:%>к%{ауоэØ%}юни K ;
+Du+Nom+PxSg1:%>к%{ауоэØ%}юн K ;
+Du+Nom+PxSg1+Use/SpellNoSugg:%>к%{ауоэØ%}юни K ;
+Du+Nom+PxSg2:%>к%{ауоэØ%}юд K ;
+Sg+Abl+PxSg1:%>к%{ауоэØ%}дан K ;
+Pl+Abl+PxSg1:%>к%{ауоэØ%}тан K ;
+Sg+Abl+PxSg2:%>к%{ауоэØ%}данд K ;
+Sg+Abl+PxSg1+Use/SpellNoSugg:%>к%{ауоэØ%}дани K ;
+Sg+Dat+PxSg1+Use/SpellNoSugg:%>к%{ауоэØ%}ни K ;
+Pl+Dat+PxSg1+Use/SpellNoSugg:%>к%{ауоэØ%}ˮни K ;
+Pl+Loc+PxSg1:%>к%{ауоэØ%}ˮнан K ;
+Pl+Loc+PxSg1+Use/SpellNoSugg:%>к%{ауоэØ%}ˮнани K ;
+Pl+Loc+PxSg2:%>к%{ауоэØ%}ˮнат K ;
+Pl+Abl+PxSg2:%>к%{ауоэØ%}тат K ;
+Du+Acc+PxSg2:%>к%{ауоэØ%}юд K ;
+Du+Gen+PxSg2:%>к%{ауоэØ%}ют K ;
+Sg+Abl+PxSg3:%>к%{ауоэØ%}данда K ;
+Du+Nom+PxSg3:%>к%{ауоэØ%}юда K ;
+Du+Acc+PxSg3:%>к%{ауоэØ%}юда K ;
+Du+Gen+PxSg3:%>к%{ауоэØ%}юта K ;
+Pl+Dat+PxSg3:%>к%{ауоэØ%}та K ;
+Pl+Loc+PxSg3:%>к%{ауоэØ%}ˮната K ;
+Pl+Abl+PxSg1+Use/SpellNoSugg:%>к%{ауоэØ%}тани K ;
+Du+Nom+PxDu1:%>к%{ауоэØ%}юниʼ K ;
+Du+Acc+PxDu1:%>к%{ауоэØ%}юниʼ K ;
+Du+Gen+PxDu1:%>к%{ауоэØ%}юниʼ K ;
+Pl+Dat+PxDu1:%>к%{ауоэØ%}ˮниʼ K ;
+Pl+Loc+PxDu1:%>к%{ауоэØ%}ˮнаниʼ K ;
+Du+Nom+PxDu2:%>к%{ауоэØ%}юдиʼ K ;
+Du+Acc+PxDu2:%>к%{ауоэØ%}юдиʼ K ;
+Du+Gen+PxDu2:%>к%{ауоэØ%}ютиʼ K ;
+Sg+Dat+PxDu1:%>к%{ауоэØ%}ниʼ K ;
+Sg+Abl+PxDu2:%>к%{ауоэØ%}дандиʼ K ;
+Pl+Dat+PxDu2:%>к%{ауоэØ%}тиʼ K ;
+Pl+Loc+PxDu2:%>к%{ауоэØ%}ˮнатиʼ K ;
+Sg+Abl+PxDu1:%>к%{ауоэØ%}даниʼ K ;
+Pl+Abl+PxDu2:%>к%{ауоэØ%}татиʼ K ;
+Sg+Abl+PxDu3:%>к%{ауоэØ%}дандиʼ K ;
+Du+Nom+PxDu3:%>к%{ауоэØ%}юдиʼ K ;
+Du+Acc+PxDu3:%>к%{ауоэØ%}юдиʼ K ;
+Du+Gen+PxDu3:%>к%{ауоэØ%}ютиʼ K ;
+Pl+Dat+PxDu3:%>к%{ауоэØ%}тиʼ K ;
+Pl+Loc+PxDu3:%>к%{ауоэØ%}ˮнатиʼ K ;
+Pl+Abl+PxDu3:%>к%{ауоэØ%}татиʼ K ;
+Sg+Dat+PxPl1:%>к%{ауоэØ%}наˮ K ;
+Sg+Abl+PxPl1:%>к%{ауоэØ%}данаˮ K ;
+Du+Nom+PxPl1:%>к%{ауоэØ%}юнаˮ K ;
+Du+Acc+PxPl1:%>к%{ауоэØ%}юнаˮ K ;
+Du+Gen+PxPl1:%>к%{ауоэØ%}юнаˮ K ;
+Pl+Dat+PxPl1:%>к%{ауоэØ%}ˮнаˮ K ;
+Pl+Loc+PxPl1:%>к%{ауоэØ%}ˮнанаˮ K ;
+Pl+Abl+PxPl1:%>к%{ауоэØ%}танаˮ K ;
+Sg+Abl+PxPl2:%>к%{ауоэØ%}дандаˮ K ;
+Du+Nom+PxPl2:%>к%{ауоэØ%}юдаˮ K ;
+Du+Acc+PxPl2:%>к%{ауоэØ%}юдаˮ K ;
+Du+Gen+PxPl2:%>к%{ауоэØ%}ютаˮ K ;
+Pl+Dat+PxPl2:%>к%{ауоэØ%}таˮ K ;
+Pl+Loc+PxPl2:%>к%{ауоэØ%}ˮнатаˮ K ;
+Pl+Abl+PxPl2:%>к%{ауоэØ%}татаˮ K ;
+Sg+Abl+PxPl3:%>к%{ауоэØ%}дандоʼ K ;
+Du+Acc+PxPl3:%>к%{ауоэØ%}юдоʼ K ;
+Du+Gen+PxPl3:%>к%{ауоэØ%}ютоʼ K ;
+Du+Nom+PxPl3:%>к%{ауоэØ%}юдоʼ K ;
+Pl+Abl+PxPl3:%>к%{ауоэØ%}татоʼ K ;
+Pl+Dat+PxPl3:%>к%{ауоэØ%}тоʼ K ;
+Pl+Loc+PxPl3:%>к%{ауоэØ%}ˮнатоʼ K ;
+Du+Nom+PxSg1+Der/Cop+Ind+Aor+ScDu3:%>к%{ауоэØ%}юн K ;
+Du+Nom+PxSg2+Der/Cop+Ind+Aor+ScDu3:%>к%{ауоэØ%}юд K ;
+Du+Nom+PxSg3+Der/Cop+Ind+Aor+ScDu3:%>к%{ауоэØ%}юда K ;
+Du+Nom+PxDu1+Der/Cop+Ind+Aor+ScDu3:%>к%{ауоэØ%}юниʼ K ;
+Du+Nom+PxDu2+Der/Cop+Ind+Aor+ScDu3:%>к%{ауоэØ%}юдиʼ K ;
+Du+Nom+PxDu3+Der/Cop+Ind+Aor+ScDu3:%>к%{ауоэØ%}юдиʼ K ;
+Du+Nom+PxPl1+Der/Cop+Ind+Aor+ScDu3:%>к%{ауоэØ%}юнаˮ K ;
+Du+Nom+PxPl2+Der/Cop+Ind+Aor+ScDu3:%>к%{ауоэØ%}юдаˮ K ;
+Du+Nom+PxPl3+Der/Cop+Ind+Aor+ScDu3:%>к%{ауоэØ%}юдоʼ K ;
+Du+Nom+PxSg1+Der/Cop+Ind+Prt1+ScDu3:%>к%{ауоэØ%}юнась K ;
+Du+Nom+PxSg2+Der/Cop+Ind+Prt1+ScDu3:%>к%{ауоэØ%}юдась K ;
+Du+Nom+PxSg3+Der/Cop+Ind+Prt1+ScDu3:%>к%{ауоэØ%}юдась K ;
+Du+Nom+PxDu1+Der/Cop+Ind+Prt1+ScDu3:%>к%{ауоэØ%}юнинзь K ;
+Du+Nom+PxDu2+Der/Cop+Ind+Prt1+ScDu3:%>к%{ауоэØ%}юдинзь K ;
+Du+Nom+PxDu3+Der/Cop+Ind+Prt1+ScDu3:%>к%{ауоэØ%}юдинзь K ;
+Du+Nom+PxPl1+Der/Cop+Ind+Prt1+ScDu3:%>к%{ауоэØ%}юнаць K ;
+Du+Nom+PxPl2+Der/Cop+Ind+Prt1+ScDu3:%>к%{ауоэØ%}юдаць K ;
+Du+Nom+PxPl3+Der/Cop+Ind+Prt1+ScDu3:%>к%{ауоэØ%}юдонзь K ;

+Pl+Abl+PxSg3:%>к%{ауоэØ%}тата K ;
+Pl+Abl+PxDu1:%>к%{ауоэØ%}таниʼ K ;


LEXICON NEW-ODD-SYLL-SG-LOC_Кана
 NEW-SG-LOC_Кана ;
!
+Pl+Abl+PxPl1:%>к%{ауоэØ%}танаˮ K ;
+Pred+Acc+PxPl2:%>дамдаˮ K ;
+Pred+Gen+PxPl2:%>дандаˮ K ;
+Pred+Acc+PxPl3:%>дамдоʼ K ;
+Pred+Gen+PxPl3:%>дандоʼ K ;




!
LEXICON NEW-EVEN-SYLL-SG-LOC_Кана
 NEW-SG-LOC_Кана ;

+Sg+Abl+PxSg1+Use/SpellNoSugg:%>к%{ауоэØ%}дни K ;
+Sg+Abl+PxDu1:%>к%{ауоэØ%}дниʼ K ;


+Pl+Abl+PxSg1+Use/SpellNoSugg:%>к%{ауоэØ%}тни K ;
+Pl+Abl+PxSg3:%>к%{ауоэØ%}тта K ;
+Pl+Abl+PxDu1:%>к%{ауоэØ%}тниʼ K ;
+Pl+Abl+PxDu2:%>к%{ауоэØ%}ттиʼ K ;
+Pl+Abl+PxDu3:%>к%{ауоэØ%}ттиʼ K ;
+Pl+Abl+PxPl1:%>к%{ауоэØ%}тнаˮ K ;
+Pl+Abl+PxPl2:%>к%{ауоэØ%}ттаˮ K ;

+Sg+Abl+PxPl1:%>к%{ауоэØ%}днаˮ K ;

+Pl+Abl+PxPl3:%>к%{ауоэØ%}ттоʼ K ;



!
LEXICON NEW-ODD-SYLL-SG-LOC_Кня
+Sg+Loc:%>кня K ; !i2e
+Sg+Loc+PxSg1:%>княн K ;
+Sg+Loc+PxSg1+Use/SpellNoSugg:%>княни K ;
+Sg+Loc+PxSg2:%>княнд K ;
+Sg+Loc+PxSg3:%>княнда K ;
+Sg+Loc+PxDu1:%>княниʼ K ;
+Sg+Loc+PxDu2:%>княндиʼ K ;
+Sg+Loc+PxDu3:%>княндиʼ K ;
+Sg+Loc+PxPl1:%>княнаˮ K ;
+Sg+Loc+PxPl2:%>княндаˮ K ;
+Sg+Loc+PxPl3:%>княндоʼ K ;
+Pl+Loc:%>кˮня K ; !i2e
+Pl+Loc+PxSg1:%>кˮнян K ;
+Pl+Loc+PxSg1+Use/SpellNoSugg:%>кˮняни K ;
+Pl+Loc+PxSg2:%>кˮнят K ;
+Pl+Loc+PxDu1:%>кˮняниʼ K ;
+Pl+Loc+PxDu2:%>кˮнятиʼ K ;
+Pl+Loc+PxDu3:%>кˮнятиʼ K ;
+Sg+Dat+PxPl1:%>княˮ K ;
+Pl+Dat+PxPl1:%>кˮняˮ K ;
+Pl+Loc+PxPl1:%>кˮнянаˮ K ;
+Pl+Loc+PxPl2:%>кˮнятаˮ K ;
+Pl+Loc+PxPl3:%>кˮнятоʼ K ;

LEXICON NEW-ODD-SYLL-SG-LOC_Кна
 NEW-SG-LOC_Кна/Кана ;

+Sg+Loc:%>кна K ; !i2e
+Sg+Loc+PxSg1:%>кнан K ;
+Sg+Loc+PxSg1+Use/SpellNoSugg:%>кнани K ;
+Sg+Loc+PxSg2:%>кнанд K ;
+Sg+Loc+PxSg3:%>кнанда K ;
+Sg+Loc+PxDu1:%>кнаниʼ K ;
+Sg+Loc+PxDu2:%>кнандиʼ K ;
+Sg+Loc+PxDu3:%>кнандиʼ K ;
+Sg+Loc+PxPl1:%>кнанаˮ K ;
+Sg+Loc+PxPl2:%>кнандаˮ K ;
+Sg+Loc+PxPl3:%>кнандоʼ K ;
+Pl+Loc:%>кˮна K ; !i2e
+Du+Acc+PxSg1:%>кюн K ;
+Du+Acc+PxSg1+Use/SpellNoSugg:%>кюни K ;
+Du+Gen+PxSg1:%>кюн K ;
+Du+Gen+PxSg1+Use/SpellNoSugg:%>кюни K ;
+Du+Nom+PxSg1:%>кюн K ;
+Du+Nom+PxSg1+Use/SpellNoSugg:%>кюни K ;
+Du+Nom+PxSg2:%>кюд K ;
+Sg+Abl+PxSg1:%>кдан K ;
+Pl+Abl+PxSg1:%>ктан K ;
+Sg+Abl+PxSg2:%>кданд K ;
+Sg+Abl+PxSg1+Use/SpellNoSugg:%>кдани K ;
+Sg+Dat+PxSg1+Use/SpellNoSugg:%>кни K ;
+Pl+Dat+PxSg1+Use/SpellNoSugg:%>кˮни K ;
+Pl+Loc+PxSg1:%>кˮнан K ;
+Pl+Loc+PxSg1+Use/SpellNoSugg:%>кˮнани K ;
+Pl+Loc+PxSg2:%>кˮнат K ;
+Pl+Abl+PxSg2:%>ктат K ;
+Du+Acc+PxSg2:%>кюд K ;
+Du+Gen+PxSg2:%>кют K ;
+Sg+Abl+PxSg3:%>кданда K ;
+Du+Nom+PxSg3:%>кюда K ;
+Du+Acc+PxSg3:%>кюда K ;
+Du+Gen+PxSg3:%>кюта K ;
+Pl+Dat+PxSg3:%>кта K ;
+Pl+Loc+PxSg3:%>кˮната K ;
+Pl+Abl+PxSg1+Use/SpellNoSugg:%>ктани K ;
+Du+Nom+PxDu1:%>кюниʼ K ;
+Du+Acc+PxDu1:%>кюниʼ K ;
+Du+Gen+PxDu1:%>кюниʼ K ;
+Pl+Dat+PxDu1:%>кˮниʼ K ;
+Pl+Loc+PxDu1:%>кˮнаниʼ K ;
+Du+Nom+PxDu2:%>кюдиʼ K ;
+Du+Acc+PxDu2:%>кюдиʼ K ;
+Du+Gen+PxDu2:%>кютиʼ K ;
+Sg+Dat+PxDu1:%>книʼ K ;
+Sg+Abl+PxDu2:%>кдандиʼ K ;
+Pl+Dat+PxDu2:%>ктиʼ K ;
+Pl+Loc+PxDu2:%>кˮнатиʼ K ;
+Pl+Abl+PxSg3:%>ктата K ;
+Pl+Abl+PxDu1:%>ктаниʼ K ;
+Sg+Abl+PxDu1:%>кданиʼ K ;
+Pl+Abl+PxDu2:%>ктатиʼ K ;
+Sg+Abl+PxDu3:%>кдандиʼ K ;
+Du+Nom+PxDu3:%>кюдиʼ K ;
+Du+Acc+PxDu3:%>кюдиʼ K ;
+Du+Gen+PxDu3:%>кютиʼ K ;
+Pl+Dat+PxDu3:%>ктиʼ K ;
+Pl+Loc+PxDu3:%>кˮнатиʼ K ;
+Pl+Abl+PxDu3:%>ктатиʼ K ;
+Sg+Dat+PxPl1:%>кнаˮ K ;
+Sg+Abl+PxPl1:%>кданаˮ K ;
+Du+Nom+PxPl1:%>кюнаˮ K ;
+Du+Acc+PxPl1:%>кюнаˮ K ;
+Du+Gen+PxPl1:%>кюнаˮ K ;
+Pl+Dat+PxPl1:%>кˮнаˮ K ;
+Pl+Loc+PxPl1:%>кˮнанаˮ K ;
+Pl+Abl+PxPl1:%>ктанаˮ K ;
+Sg+Abl+PxPl2:%>кдандаˮ K ;
+Du+Nom+PxPl2:%>кюдаˮ K ;
+Du+Acc+PxPl2:%>кюдаˮ K ;
+Du+Gen+PxPl2:%>кютаˮ K ;
+Pl+Dat+PxPl2:%>ктаˮ K ;
+Pl+Loc+PxPl2:%>кˮнатаˮ K ;
+Pl+Abl+PxPl2:%>ктатаˮ K ;
+Sg+Abl+PxPl3:%>кдандоʼ K ;
+Du+Acc+PxPl3:%>кюдоʼ K ;
+Du+Gen+PxPl3:%>кютоʼ K ;
+Du+Nom+PxPl3:%>кюдоʼ K ;
+Pl+Abl+PxPl3:%>ктатоʼ K ;
+Pl+Dat+PxPl3:%>ктоʼ K ;
+Pl+Loc+PxPl3:%>кˮнатоʼ K ;
+Du+Nom+PxSg1+Der/Cop+Ind+Aor+ScDu3:%>кюн K ;
+Du+Nom+PxSg2+Der/Cop+Ind+Aor+ScDu3:%>кюд K ;
+Du+Nom+PxSg3+Der/Cop+Ind+Aor+ScDu3:%>кюда K ;
+Du+Nom+PxDu1+Der/Cop+Ind+Aor+ScDu3:%>кюниʼ K ;
+Du+Nom+PxDu2+Der/Cop+Ind+Aor+ScDu3:%>кюдиʼ K ;
+Du+Nom+PxDu3+Der/Cop+Ind+Aor+ScDu3:%>кюдиʼ K ;
+Du+Nom+PxPl1+Der/Cop+Ind+Aor+ScDu3:%>кюнаˮ K ;
+Du+Nom+PxPl2+Der/Cop+Ind+Aor+ScDu3:%>кюдаˮ K ;
+Du+Nom+PxPl3+Der/Cop+Ind+Aor+ScDu3:%>кюдоʼ K ;
+Du+Nom+PxSg1+Der/Cop+Ind+Prt1+ScDu3:%>кюнась K ;
+Du+Nom+PxSg2+Der/Cop+Ind+Prt1+ScDu3:%>кюдась K ;
+Du+Nom+PxSg3+Der/Cop+Ind+Prt1+ScDu3:%>кюдась K ;
+Du+Nom+PxDu1+Der/Cop+Ind+Prt1+ScDu3:%>кюнинзь K ;
+Du+Nom+PxDu2+Der/Cop+Ind+Prt1+ScDu3:%>кюдинзь K ;
+Du+Nom+PxDu3+Der/Cop+Ind+Prt1+ScDu3:%>кюдинзь K ;
+Du+Nom+PxPl1+Der/Cop+Ind+Prt1+ScDu3:%>кюнаць K ;
+Du+Nom+PxPl2+Der/Cop+Ind+Prt1+ScDu3:%>кюдаць K ;
+Du+Nom+PxPl3+Der/Cop+Ind+Prt1+ScDu3:%>кюдонзь K ;

+Sg+Abl+PxSg1+Use/SpellNoSugg:%>к%{ауоэØ%}дани K ;


LEXICON NEW-ODD-SYLL-OBLVOWELCHANGE
#;

LEXICON NEW-ODD-SYLL-PLVOWELVARIANTS-LESS-PROS
+Pl+Acc: K ;
+Pl+Gen:%>ˮ K ;
+Pl+Acc+PxSg1:%>н K ;
+Pl+Acc+PxSg2:%>д K ;
+Pl+Gen+PxSg1:%>ˮн K ;
!+Pl+Gen+PxSg1:%>ˮ%{ауоэØ%}н K ;
+Pl+Gen+PxSg2:%>т K ;
+Pl+Nom+PxSg1:%>н K ;
+Pl+Nom+PxSg1+Der/Cop+Ind+Aor+ScPl3:%>н K ;
+Pl+Nom+PxSg2:%>д K ;
+Pl+Nom+PxSg2+Der/Cop+Ind+Aor+ScPl3:%>д K ;
!
+Pl+Acc+PxSg1+Use/SpellNoSugg:%>ни K ;
+Pl+Acc+PxSg3:%>да K ;
+Pl+Acc+PxDu1:%>ниʼ K ;
+Pl+Acc+PxDu2:%>диʼ K ;
+Pl+Acc+PxDu3:%>диʼ K ;
+Pl+Acc+PxPl1:%>наˮ K ;
+Pl+Acc+PxPl2:%>даˮ K ;
+Pl+Acc+PxPl3:%>доʼ K ;
+Pl+Gen+PxSg1+Use/SpellNoSugg:%>ˮни K ;
+Pl+Gen+PxSg3:%>та K ;
+Pl+Gen+PxDu1:%>ˮниʼ K ;
+Pl+Gen+PxDu2:%>тиʼ K ;
+Pl+Gen+PxDu3:%>тиʼ K ;
+Pl+Gen+PxPl1:%>ˮнаˮ K ;
+Pl+Gen+PxPl2:%>таˮ K ;
+Pl+Gen+PxPl3:%>тоʼ K ;
+Pl+Nom+PxSg1+Use/SpellNoSugg:%>ни K ;
 NEW-PL-NOM-PXSG3-2-PL3 ;


LEXICON NEW-EVEN-SYLL-PLVOWELVARIANTS-LESS-PROS
+Pl+Acc: K ;
+Pl+Gen:%>ˮ K ;
+Pl+Acc+PxSg1:%>н K ;
+Pl+Acc+PxSg2:%>д K ;
+Pl+Gen+PxSg2:%>т K ;
+Pl+Nom+PxSg1:%>н K ;
+Pl+Nom+PxSg1+Der/Cop+Ind+Aor+ScPl3:%>н K ;
+Pl+Nom+PxSg2:%>д K ;
+Pl+Nom+PxSg2+Der/Cop+Ind+Aor+ScPl3:%>д K ;
!
+Pl+Acc+PxSg1+Use/SpellNoSugg:%>ни K ;
+Pl+Acc+PxSg3:%>да K ;
+Pl+Acc+PxDu1:%>ниʼ K ;
+Pl+Acc+PxDu2:%>диʼ K ;
+Pl+Acc+PxDu3:%>диʼ K ;
+Pl+Acc+PxPl1:%>наˮ K ;
+Pl+Acc+PxPl2:%>даˮ K ;
+Pl+Acc+PxPl3:%>доʼ K ;
+Pl+Gen+PxSg1+Use/SpellNoSugg:%>ˮни K ;
+Pl+Gen+PxSg3:%>та K ;
+Pl+Gen+PxDu1:%>ˮниʼ K ;
+Pl+Gen+PxDu2:%>тиʼ K ;
+Pl+Gen+PxDu3:%>тиʼ K ;
+Pl+Gen+PxPl1:%>ˮнаˮ K ;
+Pl+Gen+PxPl2:%>таˮ K ;
+Pl+Gen+PxPl3:%>тоʼ K ;
+Pl+Nom+PxSg1+Use/SpellNoSugg:%>ни K ;
 NEW-PL-NOM-PXSG3-2-PL3 ;

LEXICON NEW-PL-NOM-PXSG3-2-PL3
+Pl+Nom+PxSg3:%>да K ;
+Pl+Nom+PxDu1:%>ниʼ K ;
+Pl+Nom+PxDu2:%>диʼ K ;
+Pl+Nom+PxDu3:%>диʼ K ;
+Pl+Nom+PxPl1:%>наˮ K ;
+Pl+Nom+PxPl2:%>даˮ K ;
+Pl+Nom+PxPl3:%>доʼ K ;
!
+Pl+Nom+PxSg3+Der/Cop+Ind+Aor+ScPl3:%>да K ;
+Pl+Nom+PxDu1+Der/Cop+Ind+Aor+ScPl3:%>ниʼ K ;
+Pl+Nom+PxDu2+Der/Cop+Ind+Aor+ScPl3:%>диʼ K ;
+Pl+Nom+PxDu3+Der/Cop+Ind+Aor+ScPl3:%>диʼ K ;
+Pl+Nom+PxPl1+Der/Cop+Ind+Aor+ScPl3:%>наˮ K ;
+Pl+Nom+PxPl2+Der/Cop+Ind+Aor+ScPl3:%>даˮ K ;
+Pl+Nom+PxPl3+Der/Cop+Ind+Aor+ScPl3:%>доʼ K ;
+Pl+Nom+PxSg1+Der/Cop+Ind+Prt1+ScPl3:%>нась K ;
+Pl+Nom+PxSg2+Der/Cop+Ind+Prt1+ScPl3:%>дась K ;
+Pl+Nom+PxSg3+Der/Cop+Ind+Prt1+ScPl3:%>дась K ;
+Pl+Nom+PxDu1+Der/Cop+Ind+Prt1+ScPl3:%>нинзь K ;
+Pl+Nom+PxDu2+Der/Cop+Ind+Prt1+ScPl3:%>динзь K ;
+Pl+Nom+PxDu3+Der/Cop+Ind+Prt1+ScPl3:%>динзь K ;
+Pl+Nom+PxPl1+Der/Cop+Ind+Prt1+ScPl3:%>наць K ;
+Pl+Nom+PxPl2+Der/Cop+Ind+Prt1+ScPl3:%>даць K ;
+Pl+Nom+PxPl3+Der/Cop+Ind+Prt1+ScPl3:%>донзь K ;



LEXICON NEW-SG-GEN-PXSG1_ни
+Sg+Gen+PxSg1+Use/SpellNoSugg:%>ни K ;
+Sg+Acc+PxDu1:%>миʼ K ;
+Sg+Nom+PxDu1:%>миʼ K ;
+Sg+Gen+PxDu1:%>ниʼ K ;
+Sg+Acc+PxPl1:%>ваˮ K ;
+Sg+Nom+PxPl1:%>ваˮ K ;
+Sg+Nom+PxPl1+Der/Cop+Ind+Aor+ScSg3:%>ваˮ K ;
+Sg+Nom+PxPl1+Der/Cop+Ind+Prt1+ScSg3:%>ваць K ;
+Nom+Der/Cop+Ind+Prt1+ScPl1:%>ваць K ;
+Nom+Der/Cop+Ind+Aor+ScPl1:%>ваˮ K ;
+Sg+Nom+PxDu1+Der/Cop+Ind+Aor+ScSg3:%>миʼ K ;
+Sg+Nom+PxDu1+Der/Cop+Ind+Prt1+ScSg3:%>минзь K ;
+Nom+Der/Cop+Ind+Aor+ScDu1:%>ниʼ K ;
+Nom+Der/Cop+Ind+Prt1+ScDu1:%>нинзь K ;
+Pl+Nom+PxSg1+Use/SpellNoSugg:%>ни K ;
+Pl+Acc+PxSg1+Use/SpellNoSugg:%>ни K ;
+Sg+Nom+PxSg3:%>да K ;
+Sg+Nom+PxSg3+Der/Cop+Ind+Aor+ScSg3:%>да K ;
+Pl+Acc+PxSg3:%>да K ;
+Pl+Acc+PxDu1:%>ниʼ K ;
+Pl+Acc+PxDu2:%>диʼ K ;
+Pl+Acc+PxDu3:%>диʼ K ;
+Sg+Nom+PxDu3:%>диʼ K ;
+Sg+Nom+PxDu3+Der/Cop+Ind+Aor+ScSg3:%>диʼ K ;
+Sg+Gen+PxPl1:%>наˮ K ;
+Pl+Acc+PxPl1:%>наˮ K ;
+Pl+Acc+PxPl2:%>даˮ K ;
+Nom+Der/Cop+Ind+Aor+ScPl2:%>даˮ K ;
+Sg+Nom+PxPl3:%>доʼ K ;
+Sg+Nom+PxPl3+Der/Cop+Ind+Aor+ScSg3:%>доʼ K ;
+Pl+Acc+PxPl3:%>доʼ K ;
+Pred+Acc+PxSg1:%>дав K ;
+Pred+Acc+PxSg1:%>дув K ;
+Pred+Acc+PxSg2:%>дамд K ;
+Pred+Gen+PxSg1:%>дан K ;
+Pred+Gen+PxSg2:%>данд K ;
+Pred+Nom+PxSg1:%>дав K ;
+Pred+Nom+PxSg1:%>дув K ;
+Pred+Nom+PxSg2:%>дар K ;
+Nom+Der/Cop+Ind+Aor+ScDu2:%>диʼ K ;
+Nom+Der/Cop+Ind+Aor+ScPl2:%>даˮ K ;
+Nom+Der/Cop+Ind+Prt1+ScSg1:%>дамзь K ;
+Nom+Der/Cop+Ind+Prt1+ScSg2:%^SCSG2%>нась K ;
+Nom+Der/Cop+Ind+Prt1+ScDu2:%>динзь K ;
+Nom+Der/Cop+Ind+Prt1+ScPl2:%>даць K ;
+Sg+Nom+PxSg3+Der/Cop+Ind+Aor+ScSg3:%>да K ;
+Sg+Nom+PxDu3+Der/Cop+Ind+Aor+ScSg3:%>диʼ K ;
+Sg+Nom+PxSg3+Der/Cop+Ind+Prt1+ScSg3:%>дась K ;
+Sg+Nom+PxDu3+Der/Cop+Ind+Prt1+ScSg3:%>динзь K ;
+Sg+Nom+PxPl3+Der/Cop+Ind+Prt1+ScSg3:%>донзь K ;

LEXICON NEW-DU-NOM_Кʼ/Каʼ
!! >>NEW-SG-LOC_Кна/Кана

+Sg+Gen+PxPl1:%>наˮ K ;
+Sg+Acc+PxSg2:%>мд K ;
+Sg+Gen+PxSg2:%>нд K ;
+Nom+Der/Cop+Ind+Aor+ScSg1:%>дмʼ K ;
+Nom+Der/Cop+Ind+Aor+ScSg2:%^SCSG2%>н K ;
+Tra:%>ңэ K ;
+Sg+Acc+PxDu1:%>миʼ K ;
+Sg+Nom+PxDu1:%>миʼ K ;
+Sg+Gen+PxDu1:%>ниʼ K ;

+Sg+Nom+PxDu1+Der/Cop+Ind+Aor+ScSg3:%>миʼ K ;
+Sg+Nom+PxDu1+Der/Cop+Ind+Prt1+ScSg3:%>минзь K ;
+Nom+Der/Cop+Ind+Aor+ScDu1:%>ниʼ K ;
+Nom+Der/Cop+Ind+Prt1+ScDu1:%>нинзь K ;
+Sg+Gen+PxSg1+Use/SpellNoSugg:%>ни K ;

LEXICON NEW-ODD-SYLL-DU-NOM_Каʼ
 NEW-DU-NOM_Кʼ/Каʼ ;
+Du+Acc:%>к%{ауоэØ%}ʼ K ; !i2e
+Du+Gen:%>к%{ауоэØ%}ʼ K ; !i2e
+Du+Nom:%>к%{ауоэØ%}ʼ K ; !i2e
+Pl+Dat:%>к%{ауоэØ%}ˮ K ; !i2e
+Nom+Der/Cop+Ind+Aor+ScDu3:%>к%{ауоэØ%}ʼ K ;

LEXICON NEW-ODD-SYLL-DU-NOM_Кʼ
 NEW-DU-NOM_Кʼ/Каʼ ;
+Du+Acc:%>кʼ K ; !i2e
+Du+Gen:%>кʼ K ; !i2e
+Du+Nom:%>кʼ K ; !i2e
+Pl+Dat:%>кˮ K ; !i2e
+Nom+Der/Cop+Ind+Aor+ScDu3:%>кʼ K ;




LEXICON NEW-SG-PROS_вня
+Sg+Pros:%>вня K ; !i2e
+Sg+Pros+PxSg1:%>внян K ;
+Sg+Pros+PxSg1+Use/SpellNoSugg:%>вняни K ;
+Sg+Pros+PxSg2:%>внянд K ;
+Sg+Pros+PxSg3:%>внянда K ;
+Sg+Pros+PxDu1:%>вняниʼ K ;
+Sg+Pros+PxDu2:%>вняндиʼ K ;
+Sg+Pros+PxDu3:%>вняндиʼ K ;
+Sg+Pros+PxPl1:%>внянаˮ K ;
+Sg+Pros+PxPl2:%>вняндаˮ K ;
+Sg+Pros+PxPl3:%>вняндоʼ K ;

LEXICON NEW-SG-PROS_вна
+Sg+Pros:%>вна K ; !i2e
+Sg+Pros+PxSg1:%>внан K ;
+Sg+Pros+PxSg1+Use/SpellNoSugg:%>внани K ;
+Sg+Pros+PxSg2:%>внанд K ;
+Sg+Pros+PxSg3:%>внанда K ;
+Sg+Pros+PxDu1:%>внаниʼ K ;
+Sg+Pros+PxDu2:%>внандиʼ K ;
+Sg+Pros+PxDu3:%>внандиʼ K ;
+Sg+Pros+PxPl1:%>внанаˮ K ;
+Sg+Pros+PxPl2:%>внандаˮ K ;
+Sg+Pros+PxPl3:%>внандоʼ K ;
 NEW-SG-NOM-PXSG1/SG2/DU2/PL2 ;

LEXICON NEW-SG-NOM-PXSG1/SG2/DU2/PL2
+Sg+Acc+PxSg1:%>в K ;
+Sg+Acc+PxSg1+Use/SpellNoSugg:%>ми K ;
+Sg+Nom+PxSg1+Use/SpellNoSugg:%>ми K ;
+Sg+Nom+PxSg1:%>в K ;
+Sg+Nom+PxSg1+Der/Cop+Ind+Aor+ScSg3:%>в K ;
+Sg+Nom+PxSg1+Der/Cop+Ind+Prt1+ScSg3:%>вась K ;

+Sg+Nom+PxSg2:%>%{рл%} K ;
+Sg+Nom+PxSg2+Der/Cop+Ind+Aor+ScSg3:%>%{рл%} K ;
+Sg+Nom+PxDu2:%>%{рл%}иʼ K ;
+Sg+Nom+PxDu2+Der/Cop+Ind+Aor+ScSg3:%>%{рл%}иʼ K ;
+Sg+Nom+PxPl2:%>%{рл%}аˮ K ;
+Sg+Nom+PxPl2+Der/Cop+Ind+Aor+ScSg3:%>%{рл%}аˮ K ;
+Sg+Nom+PxSg2+Der/Cop+Ind+Prt1+ScSg3:%>%{рл%}ась K ;
+Sg+Nom+PxDu2+Der/Cop+Ind+Prt1+ScSg3:%>%{рл%}инзь K ;
+Sg+Nom+PxPl2+Der/Cop+Ind+Prt1+ScSg3:%>%{рл%}аць K ;


LEXICON NEW-SG-PROS_мана
+Sg+Pros:%>мана K ; !i2e
+Sg+Pros+PxSg1:%>манан K ;
+Sg+Pros+PxSg1+Use/SpellNoSugg:%>манани K ;
+Sg+Pros+PxSg2:%>мананд K ;
+Sg+Pros+PxSg3:%>мананда K ;
+Sg+Pros+PxDu1:%>мананиʼ K ;
+Sg+Pros+PxDu2:%>манандиʼ K ;
+Sg+Pros+PxDu3:%>манандиʼ K ;
+Sg+Pros+PxPl1:%>мананаˮ K ;
+Sg+Pros+PxPl2:%>манандаˮ K ;
+Sg+Pros+PxPl3:%>манандоʼ K ;
+Sg+Acc+PxSg1:%>в K ;
+Sg+Acc+PxSg1+Use/SpellNoSugg:%>ми K ;
+Sg+Nom+PxSg1+Use/SpellNoSugg:%>ми K ;
+Sg+Nom+PxSg1:%>в K ;
+Sg+Nom+PxSg1+Der/Cop+Ind+Aor+ScSg3:%>в K ;
+Sg+Nom+PxSg1+Der/Cop+Ind+Prt1+ScSg3:%>вась K ;

+Sg+Nom+PxSg2:%>%{рл%} K ;
+Sg+Nom+PxSg2+Der/Cop+Ind+Aor+ScSg3:%>%{рл%} K ;
+Sg+Nom+PxDu2:%>%{рл%}иʼ K ;
+Sg+Nom+PxDu2+Der/Cop+Ind+Aor+ScSg3:%>%{рл%}иʼ K ;
+Sg+Nom+PxPl2:%>%{рл%}аˮ K ;
+Sg+Nom+PxPl2+Der/Cop+Ind+Aor+ScSg3:%>%{рл%}аˮ K ;
+Sg+Nom+PxSg2+Der/Cop+Ind+Prt1+ScSg3:%>%{рл%}ась K ;
+Sg+Nom+PxDu2+Der/Cop+Ind+Prt1+ScSg3:%>%{рл%}инзь K ;
+Sg+Nom+PxPl2+Der/Cop+Ind+Prt1+ScSg3:%>%{рл%}аць K ;


LEXICON NEW-SG-PROS_Vмна
+Sg+Pros:%>%{ауоэØ%}мна K ;
+Sg+Pros+PxSg1:%>%{ауоэØ%}мнан K ;
+Sg+Pros+PxSg1+Use/SpellNoSugg:%>%{ауоэØ%}мнани K ;
+Sg+Pros+PxSg2:%>%{ауоэØ%}мнанд K ;
+Sg+Pros+PxSg3:%>%{ауоэØ%}мнанда K ;
+Sg+Pros+PxDu1:%>%{ауоэØ%}мнаниʼ K ;
+Sg+Pros+PxDu2:%>%{ауоэØ%}мнандиʼ K ;
+Sg+Pros+PxDu3:%>%{ауоэØ%}мнандиʼ K ;
+Sg+Pros+PxPl1:%>%{ауоэØ%}мнанаˮ K ;
+Sg+Pros+PxPl2:%>%{ауоэØ%}мнандаˮ K ;
+Sg+Pros+PxPl3:%>%{ауоэØ%}мнандоʼ K ;
+Sg+Acc+PxSg1:%>%{ауоэØ%}м K ;
+Sg+Acc+PxSg1+Use/SpellNoSugg:%>ми K ;
+Sg+Nom+PxSg1+Use/SpellNoSugg:%>ми K ;
+Sg+Nom+PxSg1:%>%{ауоэØ%}м K ;
+Sg+Nom+PxSg1+Der/Cop+Ind+Aor+ScSg3:%>м K ;
+Sg+Nom+PxSg1+Der/Cop+Ind+Prt1+ScSg3:%>мась K ;

+Sg+Nom+PxSg2:%>%{ауоэØ%}л K ;
+Sg+Nom+PxSg2+Der/Cop+Ind+Aor+ScSg3:%>%{ауоэØ%}л K ;
+Sg+Nom+PxSg2+Der/Cop+Ind+Prt1+ScSg3:%>лась K ;
+Sg+Nom+PxDu2:%>лиʼ K ;
+Sg+Nom+PxDu2+Der/Cop+Ind+Aor+ScSg3:%>лиʼ K ;
+Sg+Nom+PxDu2+Der/Cop+Ind+Prt1+ScSg3:%>линзь K ;
+Sg+Nom+PxPl2:%>лаˮ K ;
+Sg+Nom+PxPl2+Der/Cop+Ind+Aor+ScSg3:%>лаˮ K ;
+Sg+Nom+PxPl2+Der/Cop+Ind+Prt1+ScSg3:%>лаць K ;

+Du+Acc+PxPl3:%>кюдоʼ K ;
+Du+Gen+PxPl3:%>кютоʼ K ;
+Du+Nom+PxPl3:%>кюдоʼ K ;
+Pl+Abl+PxPl3:%>ктатоʼ K ;
+Pl+Dat+PxPl3:%>ктоʼ K ;
+Pl+Loc+PxPl3:%>кˮнатоʼ K ;
+Sg+Abl+PxPl3:%>кдандоʼ K ;

LEXICON NEW-ODD-SYLL-PLPROSPXSUF_ˮVмня
+Pl+Pros:%>ˮ%{ауоэØ%}мня K ; !i2e
+Pl+Pros+PxSg1:%>ˮ%{ауоэØ%}мнян K ; !i2e
+Pl+Pros+PxSg2:%>ˮ%{ауоэØ%}мнят K ; !i2e
+Pl+Pros+PxSg3:%>ˮ%{ауоэØ%}мнята K ; !i2e
+Pl+Pros+PxDu1:%>ˮ%{ауоэØ%}мняниʼ K ; !i2e
+Pl+Pros+PxSg1+Use/SpellNoSugg:%>ˮ%{ауоэØ%}мняни K ; !i2e
+Pl+Pros+PxDu2:%>ˮ%{ауоэØ%}мнятиʼ K ; !i2e
+Pl+Pros+PxDu3:%>ˮ%{ауоэØ%}мнятиʼ K ; !i2e
+Pl+Pros+PxPl1:%>ˮ%{ауоэØ%}мнянаˮ K ; !i2e
+Pl+Pros+PxPl2:%>ˮ%{ауоэØ%}мнятаˮ K ; !i2e
+Pl+Pros+PxPl3:%>ˮ%{ауоэØ%}мнятоʼ K ; !i2e

LEXICON NEW-ODD-SYLL-PLPROSPXSUF_ˮVмна
+Pl+Pros:%>ˮ%{ауоэØ%}мна K ; !i2e
+Pl+Pros+PxSg1:%>ˮ%{ауоэØ%}мнан K ; !i2e
+Pl+Pros+PxSg2:%>ˮ%{ауоэØ%}мнат K ; !i2e
+Pl+Pros+PxSg3:%>ˮ%{ауоэØ%}мната K ; !i2e
+Pl+Pros+PxDu1:%>ˮ%{ауоэØ%}мнаниʼ K ; !i2e
+Pl+Pros+PxSg1+Use/SpellNoSugg:%>ˮ%{ауоэØ%}мнани K ; !i2e
+Pl+Pros+PxDu2:%>ˮ%{ауоэØ%}мнатиʼ K ; !i2e
+Pl+Pros+PxDu3:%>ˮ%{ауоэØ%}мнатиʼ K ; !i2e
+Pl+Pros+PxPl1:%>ˮ%{ауоэØ%}мнанаˮ K ; !i2e
+Pl+Pros+PxPl2:%>ˮ%{ауоэØ%}мнатаˮ K ; !i2e
+Pl+Pros+PxPl3:%>ˮ%{ауоэØ%}мнатоʼ K ; !i2e


LEXICON NEW-ODD-SYLL-PLPROSPXSUF_ˮмна
+Pl+Pros:%>ˮмна K ;
+Pl+Pros+PxSg1:%>ˮмнан K ;
+Pl+Pros+PxSg2:%>ˮмнат K ;
+Pl+Pros+PxSg3:%>ˮмната K ;
+Pl+Pros+PxDu1:%>ˮмнаниʼ K ;
+Pl+Pros+PxSg1+Use/SpellNoSugg:%>ˮмнани K ;
+Pl+Pros+PxDu2:%>ˮмнатиʼ K ;
+Pl+Pros+PxDu3:%>ˮмнатиʼ K ;
+Pl+Pros+PxPl1:%>ˮмнанаˮ K ;
+Pl+Pros+PxPl2:%>ˮмнатаˮ K ;
+Pl+Pros+PxPl3:%>ˮмнатоʼ K ;
+Pl+Gen+PxSg1:%>ˮн K ;

LEXICON NEW-EVEN-SYLL-PLPROSPXSUF_ˮмана
+Pl+Pros:%>ˮмана K ;
+Pl+Pros+PxSg1:%>ˮманан K ;
+Pl+Pros+PxSg2:%>ˮманат K ;
+Pl+Pros+PxSg3:%>ˮманата K ;
+Pl+Pros+PxDu1:%>ˮмананиʼ K ;
+Pl+Pros+PxSg1+Use/SpellNoSugg:%>ˮманани K ;
+Pl+Pros+PxDu2:%>ˮманатиʼ K ;
+Pl+Pros+PxDu3:%>ˮманатиʼ K ;
+Pl+Pros+PxPl1:%>ˮмананаˮ K ;
+Pl+Pros+PxPl2:%>ˮманатаˮ K ;
+Pl+Pros+PxPl3:%>ˮманатоʼ K ;
+Pl+Gen+PxSg1:%>ˮн K ;

! vim: set ft=xfst-lexc:

